--- 
title_meta  : 第四章
title       : 因素向量
description : 資料常會有特定幾個類別，例如性別是男或女。在R語言中，類別型的資料以因素向量的方式儲存，因素向量對資料分析是很重要的，讓我們好好學習如何建立、篩選與比較因素向量！

--- type:NormalExercise xp:100 skills:1 key:226aa2797e77894b2083c4471f92b23aae435823
## 因素向量是什麼？你為什麼要使用它？

在本章節中你會進入**因素向量**的美麗世界。 

因素向量是用來儲存類別變數的統計資料型態，連續變數與類別變數最大不同點就是類別變數會有**類別個數的上限**，連續變數則會有無窮盡的個數。

在未來你要處理的統計模型中，對連續變數與類別變數之間的差異非常地重要，所以必須讓R知道在處理哪一種類型的變數。

性別是一個很好的因素向量範例，不是生理男性就是生理女性，因此每一個觀測值都可以被分類成生理男性或生理女性。

*** =instructions
宣告變數 `theory` 並指派 `"factors for categorical variables"` 給它。

*** =hint
使用指派運算子 (`<-`) 並確認字母大小寫是否正確。

*** =pre_exercise_code
```{r}
# no pec
```

*** =sample_code
```{r}
# 宣告變數theory
```

*** =solution
```{r}
# 宣告變數theory
theory <- "factors for categorical variables"
```

*** =sct
```{r}
test_object("theory", incorrect_msg = "\u78ba\u8a8d\u662f\u5426\u5c07\u6587\u5b57 `\"factors for categorical variables\"` \u6307\u6d3e\u7d66 `theory`\uff0c\u6ce8\u610f\u5b57\u6bcd\u7684\u5927\u5c0f\u5beb\u5c0dR\u662f\u6709\u5dee\u5225\u7684\u3002");
success_msg("\u505a\u5f97\u597d\uff0c\u524d\u9032\u4e0b\u4e00\u500b\u7df4\u7fd2\uff01")
```


--- type:NormalExercise xp:100 skills:1 key:86d03f14e0b95e7cdc8cc5163493a156313bf8c6
## 因素向量是什麼？你為什麼要使用它？ (2)

在R宣告因素向量要使用[`factor()`](http://www.rdocumentation.org/packages/base/functions/factor)函數，首先創造一個向量包含所有有限類別的觀測值，例如5個人的性別 `gender_vector`：

```
gender_vector <- c("Male","Female","Female","Male","Male")
```

很明顯 `gender_vector` 有2種類別，或者用R術語**因素向量類別**： "Male" 與 "Female"。 

[`factor()`](http://www.rdocumentation.org/packages/base/functions/factor)函數會將向量轉換成因素向量： 

```
factor_gender_vector <- factor(gender_vector)
``` 

*** =instructions
- 利用 `factor()` 將 `gender_vector` 轉換成因素向量並將結果指派給 `factor_gender_vector`。
- 印出 `factor_gender_vector` 並注意R會把因素向量的層級顯示在實際值下。

*** =hint
對 `gender_vector` 使用[`factor()`](http://www.rdocumentation.org/packages/base/functions/factor)函數，再閱讀一下說明，答案已經呼之欲出了...

*** =pre_exercise_code
```{r}
# no pec
```

*** =sample_code
```{r}
# 性別向量
gender_vector <- c("Male", "Female", "Female", "Male", "Male")

# 轉換gender_vector成為因素向量
factor_gender_vector <-
  
# 印出factor_gender_vector

```

*** =solution
```{r}
# 性別向量
gender_vector <- c("Male", "Female", "Female", "Male", "Male")

# 轉換gender_vector成為因素向量
factor_gender_vector <- factor(gender_vector)

# 印出factor_gender_vector
factor_gender_vector
```

*** =sct
```{r}
test_object("factor_gender_vector",
            incorrect_msg = "\u78ba\u8a8d\u662f\u5426\u5c07 `gender_vector` \u8f49\u5316\u6210 `factor_gender_vector`\uff1f")
test_output_contains("factor_gender_vector", incorrect_msg = "\u5225\u5fd8\u4e86\u628a `factor_gender_vector` \u5370\u51fa\uff01")
success_msg("\u592a\u68d2\u4e86\uff0c\u53ea\u8981\u5728R Console\u8f38\u5165 `?factor` \u5c31\u53ef\u4ee5\u4e86\u89e3\u66f4\u591a\u95dc\u65bc `factor()`\u51fd\u6578\u7684\u5167\u5bb9\uff0c\u524d\u9032\u4e0b\u4e00\u500b\u7df4\u7fd2\uff01");
```


--- type:NormalExercise xp:100 skills:1 key:43072d1299a99d76130f1e45dedf09baac8c8481
## 因素向量是什麼？你為什麼要使用它？ (3)

類別型變數有兩種，一種是There are two types of categorical variables: a **名目類別型變數**另外一種是**順序類別型變數**。

名目類別型變數即是無法在類別之間比較好壞，例如一個變數 `animals_vector` 中有 `"Elephant"` 、 `"Giraffe"` 、 `"Donkey"` 與 `"Horse"`，你是無法比較動物之間的好壞優劣的！ 

相對來說，順序類別型變數具有天生的比較特性，例如一個變數 `temperature_vector` 中有 `"Low"` 、 `"Medium"` 與 `"High"`，很明顯 `"Medium"` 比 `"Low"` 高而 `"High"` 又比 `"Medium"` 來得要高.

*** =instructions
按 'Submit Answer' 來檢查R如何建立並印出名目與順序變數，不需要擔心不了解這些程式，我們之後會學。

*** =hint
按 'Submit Answer' 並觀察R Console，注意R如何為順序類別型變數編排因素類別。

*** =pre_exercise_code
```{r}
# no pec
```

*** =sample_code
```{r}
# 動物
animals_vector <- c("Elephant", "Giraffe", "Donkey", "Horse")
factor_animals_vector <- factor(animals_vector)
factor_animals_vector

# 溫度
temperature_vector <- c("High", "Low", "High","Low", "Medium")
factor_temperature_vector <- factor(temperature_vector, order = TRUE, levels = c("Low", "Medium", "High"))
factor_temperature_vector
```

*** =solution
```{r}
# 動物
animals_vector <- c("Elephant", "Giraffe", "Donkey", "Horse")
factor_animals_vector <- factor(animals_vector)
factor_animals_vector

# 溫度
temperature_vector <- c("High", "Low", "High","Low", "Medium")
factor_temperature_vector <- factor(temperature_vector, order = TRUE, levels = c("Low", "Medium", "High"))
factor_temperature_vector
```

*** =sct
```{r}
msg <- "\u4e0d\u9700\u8981\u66f4\u6539\u793a\u7bc4\u7a0b\u5f0f\u78bc\uff0c\u6309Submit Answer\u6309\u9215\u4e4b\u5f8c\u770b\u7d50\u679c\u3002"
test_object("animals_vector", undefined_msg = msg, incorrect_msg = msg)
test_object("temperature_vector", undefined_msg = msg, incorrect_msg = msg)
test_object("factor_animals_vector", undefined_msg = msg, incorrect_msg = msg)
test_output_contains("factor_animals_vector", incorrect_msg = msg)
test_object("factor_temperature_vector", undefined_msg = msg, incorrect_msg = msg)
test_output_contains("factor_temperature_vector", incorrect_msg = msg)
success_msg("\u6709\u770b\u51fa\u9019\u500b\u7df4\u7fd2\u544a\u8a34\u4f60\u5011\u4ec0\u9ebc\u4e8b\u4e86\u55ce\uff1f\u592a\u68d2\u4e86\uff0c\u524d\u9032\u4e0b\u4e00\u500b\u7df4\u7fd2\u4e26\u770b\u51fa\u56e0\u7d20\u5411\u91cf\u7684\u7d30\u7bc0\u3002")
```


--- type:NormalExercise xp:100 skills:1 key:d209a65b768975156e39f18fe6e982b30a8b99d9
## 因素向量級別

有時候你會想改變因素向量級別的名稱，可以使用[`levels()`](http://www.rdocumentation.org/packages/base/functions/levels)函數辦到：

```
levels(factor_vector) <- c("name1", "name2",...)
```
    
一般問卷都會問受試者的性別，在前一個練習中我們知道性別是一種因素向量，在問卷資料中男性常被編為 `"M"` 以及女性被編為 `"F"`。 

```
survey_vector <- c("M", "F", "F", "M", "M")
```

通常你為了讓自己對資料能夠更加一目瞭然，會想將男性編為 `"Male"` 與女性編為 `"Female"` 而不是原本的 `"M"` 與 `"F"`。 

**注意：**在改變名稱的時候輸入順序非常重要，在R Console輸入 `levels(factor_survey_vector)` 會得到輸出為 `[1] "F" "M"` ，這代表R預設是以字母順序排列，因此當你要重新編名稱的時候，你應該要輸入 `levels(factor_survey_vector) <- c("Female", "Male")` 這樣才能正確地把 "F"對應到"Female"、把"M"對應到"Male"。

*** =instructions
- 檢視將 `survey_vector` 宣告為因素級別的程式，接下來你要使用 `factor_survey_vector`。
- 將 `factor_survey_vector` 的級別改為 `c("Female", "Male")`，注意"Female"與"Male"的順序。

*** =hint
留意你輸入級別名稱的順序，提示：先在R Console輸入 `levels(factor_survey_vector)` 就會知道重新命名的正確順序。

*** =pre_exercise_code
```{r}
# no pec
survey_vector <- c("M", "F", "F", "M", "M")
factor_survey_vector <- factor(survey_vector)
```

*** =sample_code
```{r}
# 建立factor_survey_vector
survey_vector <- c("M", "F", "F", "M", "M")
factor_survey_vector <- factor(survey_vector)

# 指定factor_survey_vector的名稱
levels(factor_survey_vector) <- 

factor_survey_vector
```

*** =solution
```{r}
# 建立factor_survey_vector
survey_vector <- c("M", "F", "F", "M", "M")
factor_survey_vector <- factor(survey_vector)

# 指定factor_survey_vector的名稱
levels(factor_survey_vector) <- c("Female", "Male")

factor_survey_vector
```

*** =sct
```{r}
msg = "\u4e0d\u9700\u8981\u66f4\u6539 `survey_vector` \u7684\u5ba3\u544a\u3002"
test_object("survey_vector", undefined_msg = msg, incorrect_msg = msg)
msg = "\u4e0d\u9700\u8981\u66f4\u6539\u6216\u79fb\u9664\u5efa\u7acb\u56e0\u7d20\u5411\u91cf\u7684\u7a0b\u5f0f\u3002"
test_function("factor","x",allow_extra = FALSE, not_called_msg = msg, incorrect_msg = msg)
test_object("factor_survey_vector", eq_condition = "equal",
            incorrect_msg = paste("\u78ba\u8a8d\u662f\u5426\u6307\u6d3e\u6b63\u78ba\u7684\u540d\u7a31\u7d66\u4e86 `factor_survey_vector`\uff1f\u5229\u7528 `levels(factor_survey_vector) <- c(\"Female\", \"Male\")` \u4e26\u6ce8\u610f\u5927\u5c0f\u5beb\u5c0dR\u662f\u4e0d\u4e00\u6a23\u7684\uff01"))
success_msg("\u5b8c\u7f8e\uff0c\u524d\u9032\u4e0b\u4e00\u500b\u7df4\u7fd2\uff01")
```


--- type:NormalExercise xp:100 skills:1 key:1a2235a13a67daf9c186b963a57c9a206a7f43ba
## 因素向量的摘要

在這個練習之後，[`summary()`](http://www.rdocumentation.org/packages/base/functions/summary)函數會變成你最喜歡的函數之一， `summary()` 會讓你快速看到一個變數的摘要：

```
summary(my_var)
``` 

讓我們繼續看問卷，你想知道分別有多少男性與女性的受試者填寫了問卷，[`summary()`](http://www.rdocumentation.org/packages/base/functions/summary)函數會給你答案。

*** =instructions
對 `survey_vector` 與 `factor_survey_vector` 使用[`summary()`](http://www.rdocumentation.org/packages/base/functions/summary)函數，看看這兩個結果是相同的嗎？

*** =hint
對 `survey_vector` 與 `factor_survey_vector` 使用[`summary()`](http://www.rdocumentation.org/packages/base/functions/summary)函數，就這麼單純！

*** =pre_exercise_code
```{r}
# no pec
```

*** =sample_code
```{r}
# 建立有清楚級別的factor_survey_vector
survey_vector <- c("M", "F", "F", "M", "M")
factor_survey_vector <- factor(survey_vector)
levels(factor_survey_vector) <- c("Female", "Male")
factor_survey_vector

# 產出survey_vector的摘要


# 產出factor_survey_vector的摘要

```

*** =solution
```{r}
# 建立有清楚級別的factor_survey_vector
survey_vector <- c("M", "F", "F", "M", "M")
factor_survey_vector <- factor(survey_vector)
levels(factor_survey_vector) <- c("Female", "Male")
factor_survey_vector

# 產出survey_vector的摘要
summary(survey_vector)

# 產出factor_survey_vector的摘要
summary(factor_survey_vector)
```

*** =sct
```{r}
msg = "\u4e0d\u9700\u8981\u66f4\u6539\u5ba3\u544a `survey_vector` \u8207 `factor_survey_vector` \u7684\u7a0b\u5f0f\u3002"
test_object("survey_vector", undefined_msg = msg, incorrect_msg = msg)
test_object("factor_survey_vector", eq_condition = "equal", undefined_msg = msg, incorrect_msg = msg)
msg <- "\u78ba\u8a8d\u662f\u5426\u6b63\u78ba\u4f7f\u7528 `summary()` \u4f86\u7522\u51fa `%s` \u7684\u6458\u8981\uff1f"
test_function("summary", index = 1, args = "object", not_called_msg = sprintf(msg, "survey_vector"), incorrect_msg = sprintf(msg, "survey_vector"))
test_function("summary", index = 2, args = "object", not_called_msg = sprintf(msg, "factor_survey_vector"), incorrect_msg = sprintf(msg, "factor_survey_vector"))
success_msg("\u592a\u68d2\u4e86\uff0c\u89c0\u5bdf\u4e00\u4e0bR Console\u7684\u8f38\u51fa\uff0c\u56e0\u70ba\u4f60\u5c07 `factor_survey_vector` \u6307\u6d3e\u70ba\u56e0\u7d20\u5411\u91cf\uff0c\u6240\u4ee5R\u6703\u986f\u793a\u51fa\u6bcf\u500b\u985e\u5225\u7684\u500b\u6578\uff01")
```


--- type:NormalExercise xp:100 skills:1 key:9247612eea708b363b23b58a9fdff76ba50818e9
## 兩性戰爭

`factor_survey_vector` 是有兩個級別的因素向量：男性與女性。但R是否有比較這兩個級別的好壞優劣呢？

*** =instructions
讀編輯區的程式然後按 'Submit Answer' 看看是否男性比女性來得差勁。

*** =hint
按 'Submit Answer' 並看看R Console的輸出。

*** =pre_exercise_code
```{r}
# no pec
```

*** =sample_code
```{r}
# 建立有清楚級別的factor_survey_vector
survey_vector <- c("M", "F", "F", "M", "M")
factor_survey_vector <- factor(survey_vector)
levels(factor_survey_vector) <- c("Female", "Male")

# 男性
male <- factor_survey_vector[1] 

# 女性
female <- factor_survey_vector[2]

# 兩性戰爭：男性'大於'女性？
male > female
```

*** =solution
```{r}
# 建立有清楚級別的factor_survey_vector
survey_vector <- c("M", "F", "F", "M", "M")
factor_survey_vector <- factor(survey_vector)
levels(factor_survey_vector) <- c("Female", "Male")

# 男性
male <- factor_survey_vector[1] 

# 女性
female <- factor_survey_vector[2]

# 兩性戰爭：男性'大於'女性？
male > female
```

*** =sct
```{r}
msg = "\u4e0d\u9700\u8981\u66f4\u6539\u7a0b\u5f0f\uff0c\u6309\u9001\u51fa\u7b54\u6848\u4e26\u6aa2\u8996\u7d50\u679c\u3002"
test_object("survey_vector", undefined_msg = msg, incorrect_msg = msg)
test_object("factor_survey_vector", eq_condition = "equal", undefined_msg = msg, incorrect_msg = msg)
test_object("male", undefined_msg = msg, incorrect_msg = msg)
test_object("female", undefined_msg = msg, incorrect_msg = msg)
test_output_contains("male > female", incorrect_msg = msg)
success_msg("\u547c...\u597d\u96aa\uff0c\u770b\u8d77\u4f86R\u662f\u6c92\u6709\u6027\u5225\u6b67\u8996\u7684\uff01")
```


--- type:NormalExercise xp:100 skills:1 key:a25f8ec566840068e4065b4af557ffe8eefa0b53
## 順序型因素向量

既然 `"Male"` 與 `"Female"` 是沒有順序的(或者說是名目)，所以R回傳了警告訊息，告訴你 `>` 運算子沒有意義，R把它們視為相等。 

但你有時還是得處理那些具有天生順序性的類別變數，這時我們得要特別把這個訊息告訴R才行...

假如你管理一個有5個資料分析師的研究團隊，你衡量他們的速度表現後將他們歸類為"slow"、"fast"與"insane"，然後把結果指派給一個向量 `speed_vector`。

*** =instructions
第一步我們要宣告 `speed_vector` ：

- 分析師1是fast，
- 分析師2是slow，
- 分析師3是slow，
- 分析師4是fast，
- 分析師5是insane。

還不需要指定為因素向量。

*** =hint
宣告 `speed_vector` 並指派一個字串向量 `"fast"` 、 `"slow"` 給它。

*** =pre_exercise_code
```{r}
# no pec
```

*** =sample_code
```{r}
# 宣告speed_vector
speed_vector <-
```

*** =solution
```{r}
# 宣告speed_vector
speed_vector <- c("fast", "slow", "slow", "fast", "insane")
```

*** =sct
```{r}
test_object("speed_vector", 
            incorrect_msg = "\u78ba\u8a8d\u4f60\u6709\u5c07\u6b63\u78ba\u7684\u503c\u6307\u6d3e\u7d66speed_vector\uff0c\u4e0d\u8981\u4f7f\u7528\u5927\u5beb\u82f1\u6587\u5b57\uff0c\u5927\u5c0f\u5beb\u5c0dR\u662f\u4e0d\u540c\u7684\uff01")
success_msg("\u505a\u5f97\u597d\uff0c\u524d\u9032\u4e0b\u4e00\u500b\u7df4\u7fd2\uff01")
```


--- type:NormalExercise xp:100 skills:1 key:52c40d180e9661fd82e138f210eef258a81e51e1
## 順序型因素向量 (2)

`speed_vector` 接下來會被轉換為順序型因素向量因為速度是有快慢之分的。直接使用[`factor()`](http://www.rdocumentation.org/packages/base/functions/factor)函數預設會將 `speed_vector` 轉換成非順序型的因素向量，為了建立一個順序型因素向量，你必須加入2個額外參數： `ordered` 與 `levels`。

```
factor(some_vector, 
       ordered = TRUE, 
       levels = c("lev1", "lev2" ...))
``` 

在[`factor()`](http://www.rdocumentation.org/packages/base/functions/factor)函數中設定參數 `ordered` 為 `TRUE` 指定這個因素向量是順序型的，而參數 `levels` 則讓你給定正確的順序。

*** =instructions
將 `speed_vector` 轉換為 `factor_speed_vector` 並將 `ordered` 指定為 `TRUE` 並設定 `levels` 為 `c("slow", "fast", "insane")`。

*** =hint
呼叫[`factor()`](http://www.rdocumentation.org/packages/base/functions/factor)函數將 `speed_character_vector` 轉換為 `factor_speed_vector`。參數 `ordered` 應該要被設定為 `TRUE` 因為速度是有快慢之分的，另外也要記得設定 `levels = c("slow", "fast", "insane")`.

*** =pre_exercise_code
```{r}
# no pec
```

*** =sample_code
```{r}
# 建立speed_vector
speed_vector <- c("fast", "slow", "slow", "fast", "insane") 

# 轉換speed_vector為順序型因素向量
factor_speed_vector <-  

# 印出factor_speed_vector與其摘要
factor_speed_vector
summary(factor_speed_vector) 
```

*** =solution
```{r}
# 建立speed_vector
speed_vector <- c("fast", "slow", "slow", "fast", "insane")

# 轉換speed_vector為順序型因素向量
factor_speed_vector <- factor(speed_vector, ordered = TRUE, levels = c("slow", "fast", "insane"))

# 印出factor_speed_vector與其摘要
factor_speed_vector
summary(factor_speed_vector) 
```

*** =sct
```{r}
msg = "\u4e0d\u9700\u8981\u66f4\u6539\u5ba3\u544a `speed_vector` \u7684\u7a0b\u5f0f\u3002"
test_object("speed_vector", undefined_msg = msg, incorrect_msg = msg)
test_function("factor", "x", incorrect_msg = "\u50b3\u5165 `factor()` \u7684\u7b2c\u4e00\u500b\u53c3\u6578\u61c9\u8a72\u70ba `speed_vector`\u3002")
test_function("factor", "ordered", incorrect_msg = "\u78ba\u8a8d\u662f\u5426\u6709\u5c07\u53c3\u6578 `ordered = TRUE` \u52a0\u5165 `factor()` \u4e2d\u3002")
test_function("factor", "levels", incorrect_msg = "\u78ba\u8a8d\u662f\u5426\u6709\u5c07\u53c3\u6578 `levels = c(\"slow\", \"fast\", \"insane\")` \u52a0\u5165 `factor()`\u4e2d\u3002")
test_object("factor_speed_vector", eq_condition = "equal",
            incorrect_msg = "`factor_speed_vector` \u770b\u8d77\u4f86\u9084\u662f\u6709\u9ede\u554f\u984c\uff0c\u8acb\u78ba\u8a8d\u4f60\u6709\u5c07\u53c3\u6578 `speed_vector` \u3001 `ordered = TRUE` \u8207 `levels = c(\"slow\", \"fast\", \"insane\")` \u653e\u5165 `factor()`\u4e2d\u3002")
success_msg("\u592a\u68d2\u4e86\uff0c\u5f9eR Console\u4e2d\u53ef\u4ee5\u770b\u5230R\u7528 `<` \u7b26\u865f\u6a19\u793a\u4e86\u5feb\u6162\u9806\u5e8f\uff0c\u524d\u9032\u4e0b\u4e00\u500b\u7df4\u7fd2\uff01")
```


--- type:NormalExercise xp:100 skills:1 key:6195cdd81bcd1b66d8dde93500dc2e4df63c58d0
## 比較順序型因素向量

經過一天辛苦的工作，'資料分析師2'進來你的辦公室並開始抱怨'資料分析師5'拖垮了整個專案。由於你知道'資料分析師2'向來以聰明著稱，你想先檢查一下他說的是否屬實。

既然 `factor_speed_vector` 已經排好順序，你可以用 `>` 這個運算子來比較快慢。

*** =instructions
- 用 `[2]` 把 `factor_speed_vector` 中的第二個資料分析師選出來，指派給 `da2`。
- 用 `[5]` 把 `factor_speed_vector` 中的第五個資料分析師選出來，指派給 `da5`。
- 確認 `da2` 是否比 `da5` 快並印出結果，記得使用 `>` 運算子來檢查哪個元素較大。

*** =hint
- 你需要輸入 `factor_speed_vector[3]` 來將第三個資料分析師選出來。
- 為了比較2個數值可以使用 `>` 例如： `da3 > da4`。

*** =pre_exercise_code
```{r}
# no pec
```

*** =sample_code
```{r}
# 建立factor_speed_vector
speed_vector <- c("fast", "slow", "slow", "fast", "insane")
factor_speed_vector <- factor(speed_vector, ordered = TRUE, levels = c("slow", "fast", "insane"))

# 選出資料分析師2
da2 <- 

# 選出資料分析師5
da5 <-

# 資料分析師2是否比資料分析師5快？

```

*** =solution
```{r}
# 建立factor_speed_vector
speed_vector <- c("fast", "slow", "slow", "fast", "insane")
factor_speed_vector <- factor(speed_vector, ordered = TRUE, levels = c("slow", "fast", "insane"))

# 選出資料分析師2
da2 <- factor_speed_vector[2]

# 選出資料分析師5
da5 <- factor_speed_vector[5] 

# 資料分析師2是否比資料分析師5快？
da2 > da5
```

*** =sct
```{r}
msg = "\u4e0d\u9700\u8981\u66f4\u6539\u4efb\u4f55\u5ba3\u544a `speed_vector` \u8207 `factor_speed_vector` \u7684\u7a0b\u5f0f\u3002"
test_object("speed_vector", undefined_msg = msg, incorrect_msg = msg)
test_object("factor_speed_vector", eq_condition = "equal", undefined_msg = msg, incorrect_msg = msg)

msg <- "\u78ba\u8a8d\u662f\u5426\u6709\u6b63\u78ba\u9078\u64c7\u51fa%s\u8cc7\u6599\u5206\u6790\u5e2b\uff0c\u4f60\u53ef\u4ee5\u4f7f\u7528 `factor_speed_vector[%s]` \u4f86\u505a\u9078\u64c7\u3002"
test_object("da2", eq_condition = "equal", incorrect_msg = sprintf(msg, "第二位", "2"))
test_object("da5", eq_condition = "equal", incorrect_msg = sprintf(msg, "第五位", "5"))
test_output_contains("da2 > da5", incorrect_msg = "\u78ba\u8a8d\u662f\u5426\u6709\u6bd4\u8f03 `da2` \u8207 `da5`\uff1f\u4f7f\u7528 `>` \u4e26\u5370\u51fa\u7d50\u679c\u3002")

success_msg("\u592a\u7f8e\u597d\u4e86\uff0c\u7d50\u679c\u544a\u8a34\u4e86\u4f60\uff0c\u5176\u5be6\u90a3\u500b\u4f86\u62b1\u6028\u8cc7\u6599\u5206\u6790\u5e2b5\u7684\u8cc7\u6599\u5206\u6790\u5e2b2\u624d\u662f\u90a3\u500b\u62d6\u6162\u5c08\u6848\u7684\u4eba\uff0c\u9019\u662f\u56e0\u7d20\u5411\u91cf\u7ae0\u7bc0\u7684\u6700\u5f8c\u4e00\u500b\u7df4\u7fd2\uff0c\u73fe\u5728\u4f60\u6709\u4e86\u5c0d\u5411\u91cf\u3001\u77e9\u9663\u8207\u56e0\u7d20\u5411\u91cf\u7684\u5177\u9ad4\u60f3\u6cd5\uff0c\u4f60\u5df2\u7d93\u6e96\u5099\u597d\u8981\u9081\u5165\u975e\u5e38\u91cd\u8981\u7684\u8cc7\u6599\u6846\uff01")
```



