--- 
title_meta  : 第六章
title       : 清單
description : 清單與向量最大的不同是清單可以儲存不同類型的資料格式，就像你的工作項目清單一樣，本章節會教你如何建立、命名以及選擇清單中的元素。

--- type:NormalExercise xp:100 skills:1 key:b02020c3b8ccf1d6ea63f5801cc80ae49bf49b15
## 為什麼會需要清單？

恭喜你，課程進行到這裡你已經對以下的資料類別非常熟悉：

- **向量**（單一維度的陣列）：可以包含數值、字串或邏輯值，向量中的元素均屬於同一種資料類型。
- **矩陣**（兩個維度的陣列）：可以包含數值、字串或邏輯值，矩陣中的元素均屬於同一種資料類型。
- **資料框**（兩個維度的物件）：可以包含數值、字串或邏輯值，在同一個欄位中所有的元素均屬於同一種資料類型，但不同的欄位可以各自屬於不同的資料類型。

這樣的整理對 R 的新手很貼心對吧？ ;-)

*** =instructions
按下 Submit Answer 開始學習清單吧！

*** =hint
按下 Submit Answer 按鈕。

*** =pre_exercise_code
```{r}
# no pec
```

*** =sample_code
```{r}
# 按下 Submit Answer 按鈕
```

*** =solution
```{r}
# 按下 Submit Answer 按鈕
```

*** =sct
```{r}
success_msg("&#28310;&#20633;&#22909;&#65292;&#21069;&#36914;&#19979;&#19968;&#20491;&#32244;&#32722;&#65281;")
```


--- type:NormalExercise xp:100 skills:1 key:d6f368841ef8395b0cf19fbaa2e23c7ce2c8672d
## 為什麼會需要清單？（2）

**清單**在 R 中跟你的工作項目或學習項目很像，這些要完成的項目長度、特性或者活動類型都不一樣。

清單可以蒐集多樣性的物件，包含矩陣、向量、資料框甚至清單，這些物件甚至不需要跟彼此相關。

你可以將清單視為一種超級資料類型，基本上你可以將任何資訊都儲存在清單中！

*** =instructions
按下 Submit Answer 開始第一個清單的練習。

*** =hint
按下 Submit Answer 開始第一個清單的練習。

*** =pre_exercise_code
```{r}
# no pec
```

*** =sample_code
```{r}
# 按下 Submit Answer 開始第一個清單的練習
```

*** =solution
```{r}
# 按下 Submit Answer 開始第一個清單的練習
```

*** =sct
```{r}
success_msg("&#37239;&#25987;&#20102;&#65292;&#25226;&#34966;&#23376;&#25458;&#36215;&#20358;&#24185;&#27963;&#21543;&#65281;")
```


--- type:NormalExercise xp:100 skills:1 key:3c886887d481e450e4d55fdc6504f4b9cd99083e
## 建立一個清單

你需要使用[`list()`](http://www.rdocumentation.org/packages/base/functions/list)函數建立一個清單： 

```
my_list <- list(comp1, comp2 ...)
```

list 函數的參數即為清單中的物件，這些物件可以是矩陣、向量或者其他清單。

*** =instructions
宣告一個清單，指派為 `my_list` 包含變數 `my_vector` 、 `my_matrix` 與 `my_df` 。

*** =hint
使用[`list()`](http://www.rdocumentation.org/packages/base/functions/list)函數並以逗號區隔 `my_vector` 、 `my_matrix` 與 `my_df` 作為不同參數。

*** =pre_exercise_code
```{r}
# no pec
```

*** =sample_code
```{r}
# 數值 1 到 10 的向量
my_vector <- 1:10 

# 數值 1 到 9 的矩陣
my_matrix <- matrix(1:9, ncol = 3)

# 内建資料框 mtcars 的前 10 列
my_df <- mtcars[1:10,]

# 宣告清單
my_list <- 
```

*** =solution
```{r}
# 數值 1 到 10 的向量
my_vector <- 1:10 

# 數值 1 到 9 的矩陣
my_matrix <- matrix(1:9, ncol = 3)

# 内建資料框 mtcars 的前 10 列
my_df <- mtcars[1:10,]

# 宣告清單
my_list <- list(my_vector, my_matrix, my_df)
```

*** =sct
```{r}
msg = "&#19981;&#38656;&#35201;&#31227;&#38500;&#25110;&#26356;&#25913;&#35722;&#25976; `my_vector` &#12289; `my_matrix` &#25110; `my_df` &#30340;&#20839;&#23481;&#12290;"
test_object("my_vector", undefined_msg = msg, incorrect_msg = msg)
test_object("my_matrix", undefined_msg = msg, incorrect_msg = msg)
test_object("my_df", undefined_msg = msg, incorrect_msg = msg)
test_object("my_list",
            incorrect_msg = "&#30475;&#36215;&#20358; `my_list` &#27794;&#26377;&#21253;&#21547;&#27491;&#30906;&#30340;&#20803;&#32032;&#65292;&#30906;&#35469;&#26159;&#21542;&#26377;&#23559; `my_vector` &#12289; `my_matrix` &#33287; `my_df` &#20381;&#24207;&#20316;&#28858; `list()` &#20989;&#25976;&#30340;&#24341;&#25976;&#20006;&#20197;&#36887;&#34399;&#20998;&#38548;&#12290;")
success_msg("&#22826;&#26834;&#20102;&#65292;&#21069;&#36914;&#19979;&#19968;&#20491;&#32244;&#32722;&#65281;")
```


--- type:NormalExercise xp:100 skills:1 key:60372e4e466c431316ece6222f3385ef239dce7e
## 建立一個有項目名稱的清單

太棒了，你學得正順呢！

為了防止你忘記清單中的項目，你應該要幫這些項目命名：

```
my_list <- list(name1 = your_comp1, 
                name2 = your_comp2)
``` 

上述程式中 `name1` 、 `name2` 分別對清單中的每個項目命名，如果希望在建立清單後才命名，我們可以在建立清單後再使用 `names()` 函數，例如下面這兩行程式，執行後的結果與上述程式完全相同：

```
my_list <- list(your_comp1, your_comp2)
names(my_list) <- c("name1", "name2")
```

*** =instructions
- 更改編輯區前一個練習的程式，將 `my_vector` 命名為 `vec`、將 `my_matrix` 命名為 `mat` 並將 `my_df` 命名為 `df`。 
- 將 `my_list` 印出檢視。

*** =hint
第一個指派清單項目名稱的方法是最簡單的：
```
my_list <- list(vec = my_vector)
```
依樣畫葫蘆加入另外兩個元素。

*** =pre_exercise_code
```{r}
# no pec
```

*** =sample_code
```{r}
# 數值 1 到 10 的向量
my_vector <- 1:10 

# 數值 1 到 9 的矩陣
my_matrix <- matrix(1:9, ncol = 3)

# 内建資料框 mtcars 的前 10 列
my_df <- mtcars[1:10,]

# 使用 list() 為這些元素命名
my_list <- list(my_vector, my_matrix, my_df)

# 印出 my_list

```

*** =solution
```{r}
# 數值 1 到 10 的向量
my_vector <- 1:10 

# 數值 1 到 9 的矩陣
my_matrix <- matrix(1:9, ncol = 3)

# 内建資料框 mtcars 的前 10 列
my_df <- mtcars[1:10,]

# 使用 list() 為這些元素命名
my_list <- list(vec = my_vector, mat = my_matrix, df = my_df)

# 印出 my_list
my_list
```

*** =sct
```{r}
msg = "&#19981;&#38656;&#35201;&#31227;&#38500;&#25110;&#26356;&#25913;&#35722;&#25976; `my_vector` &#12289; `my_matrix` &#25110; `my_df` &#30340;&#20839;&#23481;&#12290;"
test_object("my_vector", undefined_msg = msg, incorrect_msg = msg)
test_object("my_matrix", undefined_msg = msg, incorrect_msg = msg)
test_object("my_df", undefined_msg = msg, incorrect_msg = msg)
test_object("my_list",
            incorrect_msg = "&#30475;&#36215;&#20358; `my_list` &#20006;&#27794;&#26377;&#21253;&#21547;&#27491;&#30906;&#30340;&#20803;&#32032;&#12290;")
test_object("my_list", eq_condition = "equal",
            incorrect_msg = "&#30475;&#36215;&#20358; `my_list` &#20006;&#27794;&#26377;&#21253;&#21547;&#27491;&#30906;&#30340;&#20803;&#32032;&#12290;&#30906;&#35469;&#26159;&#21542;&#20998;&#21029;&#20351;&#29992;&#20102; `vec` &#12289; `mat` &#33287; `df` &#20316;&#21629;&#21517;&#65292;&#22914;&#26524;&#36996;&#26159;&#19981;&#28165;&#26970;&#30340;&#35441;&#21487;&#20197;&#30475;&#30475;&#25552;&#31034;&#12290;");
test_output_contains("my_list", incorrect_msg = "&#21029;&#24536;&#35352;&#20102;&#23559; `my_list` &#21360;&#20986;&#65292;&#22312;&#32232;&#36655;&#21312;&#22810;&#21152;&#19968;&#34892;&#31243;&#24335; `my_list` &#23601;&#21487;&#20197;&#20570;&#21040;&#12290;")
success_msg("&#22826;&#26834;&#20102;&#65292;&#20320;&#29694;&#22312;&#19981;&#21482;&#30693;&#36947;&#20102;&#22914;&#20309;&#24314;&#31435;&#28165;&#21934;&#65292;&#20320;&#36996;&#23416;&#26371;&#20102;&#23526;&#29992;&#25216;&#24039;&#28858;&#28165;&#21934;&#30340;&#20803;&#32032;&#21629;&#21517;&#65292;&#21069;&#36914;&#19979;&#19968;&#20491;&#32244;&#32722;&#65281;")
```


--- type:NormalExercise xp:100 skills:1 key:cf2bc8104cc549cdd4eab9773bfe0d234effa9d5
## 建立一個有項目名稱的清單（2）

別忘了你是盧卡斯影業的員工，身為一個超級電影迷，你決定把好看的電影資訊儲存在清單中。

讓我們建立一個電影清單 "The Shining"，變數 `mov` 、 `act` 與 `rev` 已經預先建立在工作空間，你可以在 R Console 中檢視這些變數。

*** =instructions
完成編輯區的程式建立 `shining_list`，這個清單包含了 3 個元素：

- 電影名稱：電影名稱是一個字串（儲存於 `mov` 中）
- 演員：主要演員姓名向量（儲存於 `act` 中）
- 評論：電影評論資訊的資料框（儲存於 `rev` 中）

不要忘了為清單中的項目命名（依序為 moviename、actors 與 reviews)。

*** =hint
`shining_list <- list(moviename = mov)` 只包含了部份的解答，你還需要在清單中加入 `act` 與 `rev` 並給予適當命名。

*** =pre_exercise_code
```{r}
mov <- "The Shining"
act      <- c("Jack Nicholson","Shelley Duvall","Danny Lloyd","Scatman Crothers","Barry Nelson")
sources     <- c("IMDb1","IMDb2","IMDb3")
comments    <- c("Best Horror Film I Have Ever Seen","A truly brilliant and scary film from Stanley Kubrick","A masterpiece of psychological horror")
scores      <- c(4.5,4,5)
rev     <- data.frame(scores, sources, comments)
rm(scores, sources, comments)
```

*** =sample_code
```{r}
# 變數 mov、act 與 rev 已經預先載入

# 完成這段程式建立 shining_list
shining_list <- list(moviename = mov)
```

*** =solution
```{r}
# 變數 mov、act 與 rev 已經預先載入

# 完成這段程式建立 shining_list
shining_list <- list(moviename = mov, actors = act, reviews = rev)
```

*** =sct
```{r}
msg = "&#19981;&#38656;&#35201;&#31227;&#38500;&#25110;&#26356;&#25913;&#38928;&#20808;&#24314;&#31435;&#22909;&#30340;&#36889;&#20123;&#35722;&#25976;&#12290;"
lapply(c("mov", "rev", "act"), test_object, undefined_msg = msg, incorrect_msg = msg)
test_object("shining_list",
            incorrect_msg = "&#30475;&#36215;&#20358; `shining_list` &#20006;&#27794;&#26377;&#21253;&#21547;&#27491;&#30906;&#30340;&#20803;&#32032;&#65292;&#31532;&#19968;&#20491;&#20803;&#32032;&#25033;&#28858; `mov` &#12289; &#31532;&#20108;&#20491;&#20803;&#32032;&#25033;&#28858; `act` &#32780;&#31532;&#19977;&#20491;&#28858; `rev`&#12290;")
test_object("shining_list", eq_condition = "equal",
            incorrect_msg = "&#30475;&#36215;&#20358; `shining_list` &#20006;&#27794;&#26377;&#28858;&#20803;&#32032;&#20316;&#27491;&#30906;&#30340;&#21629;&#21517;&#65292;&#31532;&#19968;&#20491;&#20803;&#32032;&#25033;&#21629;&#21517;&#28858; `moviename` &#65292;&#31532;&#20108;&#20491;&#20803;&#32032;&#21629;&#21517;&#28858; `actors` &#32780;&#31532;&#19977;&#20491;&#20803;&#32032;&#21629;&#21517;&#28858; `reviews`&#12290;");
success_msg("&#22826;&#26834;&#20102;&#65292;&#20320;&#29694;&#22312;&#30693;&#36947;&#22914;&#20309;&#24314;&#31435;&#20006;&#28858;&#28165;&#21934;&#21629;&#21517;&#65292;&#22914;&#21516;&#21069;&#38754;&#30340;&#31456;&#31680;&#65292;&#25105;&#20497;&#20358;&#30475;&#30475;&#22914;&#20309;&#24478;&#28165;&#21934;&#20013;&#36984;&#25799;&#20803;&#32032;&#65292;&#21069;&#36914;&#19979;&#19968;&#20491;&#32244;&#32722;&#65281;")
```


--- type:NormalExercise xp:100 skills:1 key:5bbf2c7bd99765106af3ccb1ee48649d763161ef
## 從清單中選擇元素

清單常包含多種的元素與項目。因此，從清單中選取單一元素、多個元素或部分項目，並不是件非常直觀的事。

利用索引值選取是一種方式，例如輸入下列程式可取出 `shining_list` 中的第一個項目：

```
shining_list[[1]]
```

可別跟用單一個中括號 `[ ]` 從向量中選擇元素搞混了，你可以在 R Console 中快速輸入並檢視結果！

你也可以使用項目的名稱選擇，使用 `[[ ]]` 或 `$` 都可以達成同樣目的：

```
shining_list[["reviews"]]
shining_list$reviews
``` 

除了選出清單中的項目以外，你也常需要選出特定元素，例如 `shining_list[[2]][1]` 可以選出第二個項目 `actors` (`shining_list[[2]]`)中的第一個元素(`[1]`)，R Console 將會回傳 Jack Nicholson。

*** =instructions
- 從 `shining_list` 中選出演員向量，並將該向量印出。
- 從前述的向量中選出第二個元素，並將該向量印出。

*** =hint
- 使用 `$actors` 可以從清單中選出演員的向量。
- 利用 `shining_list$actors[3]` 可以從前述向量中選出第三個元素，如果你想改選擇第二個元素應該要修改哪個部分？

*** =pre_exercise_code
```{r}
load(url("http://s3.amazonaws.com/assets.datacamp.com/course/intro_to_r/shining_list.RData"))
```

*** =sample_code
```{r}
# shining_list 已經預先載入

# 將儲存演員資訊的向量印出


# 查詢第二位演員的名字

```

*** =solution
```{r}
# shining_list 已經預先載入

# 將儲存演員資訊的向量印出
shining_list$actors

# 查詢第二位演員的名字
shining_list$actors[2]
```

*** =sct
```{r}
msg <- "&#19981;&#38656;&#35201;&#31227;&#38500;&#25110;&#26356;&#25913;&#24050;&#38928;&#20808;&#36617;&#20837;&#30340; `shining_list` &#30340;&#23459;&#21578;&#12290;"
test_object("shining_list", undefined_msg = msg, incorrect_msg = msg)
test_output_contains("shining_list$actors", incorrect_msg = "&#30906;&#35469;&#26159;&#21542;&#26377;&#20351;&#29992; `shining_list$actors` &#23559;&#28165;&#21934;&#20013;&#30340;&#28436;&#21729;&#21521;&#37327;&#21360;&#20986;&#65311;")
test_output_contains("shining_list$actors[2]", incorrect_msg = "&#22312; `shining_list$actors` &#24460;&#38754;&#21152;&#19978; `[2]` &#21487;&#20197;&#36984;&#20986;&#31532;&#20108;&#20491;&#20803;&#32032;&#12290;")
success_msg("&#22826;&#26834;&#20102;&#65292;&#24478;&#28165;&#21934;&#20013;&#36984;&#25799;&#20803;&#32032;&#26159;&#21542;&#30456;&#30070;&#23481;&#26131;&#65311;&#32380;&#32396;&#21069;&#36914;&#19979;&#19968;&#20491;&#32244;&#32722;&#65281;")
```


--- type:NormalExercise xp:100 skills:1 key:4cec127e7811993251c89ede9a6e976958f66be5
## 在清單中增加更多電影資訊

你向幾位電影愛好者分享了你的清單，其中一位資深成員 M. McDowell 點出清單中遺漏了上映年份這個重要的資訊，基於對自我的高標準要求，你決定要把這個遺漏的資訊補入清單中。

使用[`c()`](http://www.rdocumentation.org/packages/base/functions/c)函數可以為清單增加資訊：

```
ext_list <- c(my_list , my_val)
``` 

這段程式會為原本的清單 `my_list` 加入 `my_val`。如果你希望為新的項目命名，也可以用與先前類似的方法做到： 

```
ext_list <- c(my_list, my_name = my_val)
```

*** =instructions
- 完成以下的程式把 `year = 1980`加入 `shining_list` 中，並將結果指派給 `shining_list_full`。
- 最後，利用[`str()`](http://www.rdocumentation.org/packages/utils/functions/str)函數觀察 `shining_list_full` 的結構。

*** =hint
看一下範例程式：
```
shining_list <- c(shining_list, ...)
```
你要在 ... 的部分加入一些程式。

*** =pre_exercise_code
```{r, eval = FALSE}
load(url("http://s3.amazonaws.com/assets.datacamp.com/course/intro_to_r/shining_list.RData"))
```

*** =sample_code

```{r}
# 包含電影名稱、演員與評論的 shining_list 已經預先載入

# 利用 c() 把上映年份加入 shining_list
shining_list_full <- 

# 看看 shining_list_full 的結構

```

*** =solution

```{r}
# 包含電影名稱、演員與評論的 shining_list 已經預先載入

# 利用 c() 把上映年份加入 shining_list
shining_list_full <- c(shining_list, year = 1980)

# 看看 shining_list_full 的結構
str(shining_list_full)
```

*** =sct
```{r}
msg = "&#19981;&#38656;&#35201;&#31227;&#38500;&#25110;&#26356;&#25913;&#24050;&#38928;&#20808;&#36617;&#20837;&#30340; `shining_list`&#12290;"
test_object("shining_list", undefined_msg = msg, incorrect_msg = msg)
test_object("shining_list_full", eq_condition = "equal",
            incorrect_msg = paste("&#30906;&#35469;&#26159;&#21542;&#26377;&#28858; `shining_list` &#22686;&#21152;&#19968;&#20491;&#20803;&#32032; `year` =1980&#65292;",
                                  "&#35352;&#24471;&#20351;&#29992; `c(shining_list, year = 1980)`"))
test_function("str", "object", incorrect_msg = "&#19981;&#35201;&#24536;&#20102;&#21033;&#29992; `str()` &#23559; `shining_list_full` &#30340;&#32080;&#27083;&#21360;&#20986;&#12290;")
success_msg("&#22826;&#26834;&#20102;&#65292;&#20320;&#24050;&#32147;&#23436;&#25104;&#28165;&#21934;&#31456;&#31680;&#30340;&#26368;&#24460;&#19968;&#20491;&#32244;&#32722;&#65292;&#20320;&#29694;&#22312;&#23565;R&#31243;&#24335;&#35486;&#35328;&#26377;&#20102;&#28165;&#26970;&#30340;&#35469;&#30693;&#65292;&#20294;&#36996;&#26377;&#24456;&#22810;&#20540;&#24471;&#23416;&#32722;&#65292;&#35531;&#32380;&#32396;&#20462;&#32722;&#20854;&#20182;&#30340;DataCamp&#35506;&#31243;&#20006;&#25104;&#28858;&#19968;&#20491;&#36039;&#26009;&#31185;&#23416;&#23478;&#65281;")
```


