--- 
title_meta  : 第五章
title       : 資料框
description : 實務上你面對的多數資料都是儲存為資料框的格式，學完本章節之後，你將可以建立資料框、選擇資料框中有興趣的部分以及根據某一個變數排序資料框。

--- type:NormalExercise xp:100 skills:1 key:697536131763a67337978935d895a05e2ed6bfee
## 資料框是什麼？

矩陣中所有的元素都應該是相同類型的，記得你在前一個章節中建立的星際大戰票房矩陣嗎？矩陣裡面的元素全部都是數值。

當你做市場調查時，問卷中常常有問題像是：
- 請問你結婚了嗎？回答為是/否的問題(`邏輯值`)
- 請問你的年紀為？(`數值`)
- 對於本產品的意見？或其他開放式問題(`字元`)
- ...

因此問卷的調查結果通常包含了不同類型的資料。 

資料框中將觀測值儲存為列，將變數儲存為欄，這與其他統計軟體像是SAS或SPSS的概念是相似的。

*** =instructions
按下Submit Answer。將內建的範例資料框[`mtcars`](http://www.rdocumentation.org/packages/datasets/functions/mtcars)印出在R Console中。

*** =hint
按下Submit Answer並觀察結果！

*** =pre_exercise_code
```{r}
# no pec
```

*** =sample_code
```{r}
# 印出內建的R資料框
mtcars 
```

*** =solution
```{r}
# 印出內建的R資料框
mtcars 
```

*** =sct
```{r}
test_output_contains("mtcars", incorrect_msg = "&#19981;&#38656;&#35201;&#26356;&#25913;&#20219;&#20309;&#31243;&#24335;&#65292;&#30906;&#23450;&#20320;&#26377;&#23559; `mtcars` &#21360;&#20986;&#12290;")
success_msg("&#22826;&#26834;&#20102;&#65292;&#21069;&#36914;&#19979;&#19968;&#20491;&#32244;&#32722;&#65281;")
```


--- type:NormalExercise xp:100 skills:1 key:c3f245836ce0b7473355c0278265f0b16f18a4b7
## 很快地看看資料框

哇，真的有很多車！ 

你常常需要分析龐大的資料，你的第一件事應該是對資料結構與主要元素有清晰的認知，先觀察小部份的資料是很有用的。

在R中可以使用[`head()`](http://www.rdocumentation.org/packages/utils/functions/head)函數幫助你呈現資料框的前幾個觀測值，相同地，[`tail()`](http://www.rdocumentation.org/packages/utils/functions/head)函數可以印出資料框的最後幾個觀測值。

[`head()`](http://www.rdocumentation.org/packages/utils/functions/head)與[`tail()`](http://www.rdocumentation.org/packages/utils/functions/head)函數都會將欄位的名稱印出。

*** =instructions
對[`mtcars`](http://www.rdocumentation.org/packages/datasets/functions/mtcars)資料框使用[`head()`](http://www.rdocumentation.org/packages/utils/functions/head)函數來看看它的欄位名稱與前幾列觀測值。

*** =hint
`head(mtcars)` 會將 `mtcars` 的前幾列印出。

*** =pre_exercise_code
```{r}
# no pec
```

*** =sample_code
```{r}
# 對mtcars呼叫head()

```

*** =solution
```{r}
# 對mtcars呼叫head()
head(mtcars)
```

*** =sct
```{r}
test_function("head", "x", incorrect_msg = "&#30906;&#35469;&#26159;&#21542;&#26377;&#23565; `mtcars` &#20351;&#29992; `head()` &#20989;&#25976;&#65311;")
test_output_contains("head(mtcars)", incorrect_msg = "&#21482;&#38656;&#35201;&#23559;&#21628;&#21483; `head()` &#30340;&#32080;&#26524;&#21360;&#20986;&#21363;&#21487;&#65292;&#19981;&#38656;&#35201;&#25351;&#27966;&#26032;&#35722;&#25976;&#12290;")
success_msg("&#22826;&#26834;&#20102;&#65292;&#35731;&#25105;&#20497;&#30475;&#30475;&#36039;&#26009;&#38598;&#20013;&#26377;&#20160;&#40636;&#36039;&#26009;&#65292;&#20363;&#22914; `hp` &#20195;&#34920;&#36554;&#23376;&#30340;&#39340;&#21147;&#65292;Datsun&#22312;&#21576;&#29694;&#20986;&#20358;&#30340;6&#36635;&#36554;&#23376;&#20013;&#26159;&#39340;&#21147;&#26368;&#20302;&#30340;&#37027;&#36635;&#65292;&#22312;R Console&#36664;&#20837; `?mtcars` &#21487;&#20197;&#38321;&#35712;&#35443;&#32048;&#30340;&#35722;&#25976;&#23450;&#32681;&#33287;&#39006;&#22411;&#65292;&#21069;&#36914;&#19979;&#19968;&#20491;&#32244;&#32722;&#65281;");
```


--- type:NormalExercise xp:100 skills:1 key:44c05f378266cbc25079ec804787fdc09e111aa0
## 觀察一下結構

還有另外一種常用的方式可以幫助你快速地瞭解資料概觀，那就是使用[`str()`](http://www.rdocumentation.org/packages/utils/functions/str)函數，[`str()`](http://www.rdocumentation.org/packages/utils/functions/str)函數顯示資料的結構，告訴你資料框的資訊有：

- 觀測值總計(32種車型)
- 變數總計(11種車輛資訊)
- 變數名稱清單(`mpg`, `cyl` ... )
- 變數的資料類型(`數值`)
- 前幾個觀測值

當你拿到一個新資料框，在你開始做分析之前通常會使用[`str()`](http://www.rdocumentation.org/packages/utils/functions/str)函數了解資料的樣態。

*** =instructions
觀察[`mtcars`](http://www.rdocumentation.org/packages/datasets/functions/mtcars)的結構，並確定你有觀察到跟前述相同的觀測值個數、變數總計與資料類別。

*** =hint
對[`mtcars`](http://www.rdocumentation.org/packages/datasets/functions/mtcars)使用[`str()`](http://www.rdocumentation.org/packages/utils/functions/str)函數。

*** =pre_exercise_code
```{r}
# no pec
```

*** =sample_code
```{r}
# 查看mtcars的結構
```

*** =solution
```{r}
# 查看mtcars的結構
str(mtcars)
```

*** =sct
```{r}
test_output_contains("str(mtcars)", incorrect_msg = "&#30906;&#35469;&#26159;&#21542;&#26377;&#23565; `mtcars` &#20351;&#29992; `str()`&#65311;")
success_msg("&#20570;&#24471;&#22909;&#65292;&#20320;&#30475;&#21040;&#20102;&#35498;&#26126;&#20013;&#30340;&#36039;&#35338;&#21966;&#65311;&#21069;&#36914;&#19979;&#19968;&#20491;&#32244;&#32722;&#65281;")
```


--- type:NormalExercise xp:100 skills:1 key:1599e175505f5980064369d4fea9b77ce1574b4e
## 建立一個資料框 

用內建的資料框一點都不有趣對吧！接下來的練習我們要使用你自己建立的資料框，讓我們穿上太空衣，做一點星際探索吧！

首先我們來建立一個描述太陽系八個行星特性的資料框，根據好友巴斯光年的說法，星球的主要特性有：

- 星球種類(陸地或氣體)。
- 星球相對於地球的直徑。
- 星球相對於地球的自轉頻率。
- 星球是否有環(TRUE或FALSE)。

經過在維基百科[Wikipedia](http://en.wikipedia.org/wiki/Planet)上的精密研究以後，你很有自信地建立了這些向量： `name` 、 `type` 、 `diameter` 、 `rotation` 與 `rings`，建立這些向量的程式碼已經寫好在編輯區中。

使用[`data.frame()`](http://www.rdocumentation.org/packages/base/functions/data.frame)函數建立資料框，這些向量都會成為資料框中的欄位，它們的長度都相同，但是資料格式有所不同。

*** =instructions
使用[`data.frame()`](http://www.rdocumentation.org/packages/base/functions/data.frame)函數建立資料框，將`name` 、 `type` 、 `diameter` 、 `rotation` 與 `rings` 做為參數放入 `data.frame()`並將建立的資料框命名為 `planets_df`。

*** =hint
你的`data.frame()`函數會長得類似像這樣：
```
data.frame(planets, type, diameter)
```
你可以完成它嗎？

*** =pre_exercise_code
```{r}
# no pec
```

*** =sample_code
```{r}
# 宣告向量
name <- c("Mercury", "Venus", "Earth", "Mars", "Jupiter", "Saturn", "Uranus", "Neptune")
type <- c("Terrestrial planet", "Terrestrial planet", "Terrestrial planet", 
          "Terrestrial planet", "Gas giant", "Gas giant", "Gas giant", "Gas giant")
diameter <- c(0.382, 0.949, 1, 0.532, 11.209, 9.449, 4.007, 3.883)
rotation <- c(58.64, -243.02, 1, 1.03, 0.41, 0.43, -0.72, 0.67)
rings <- c(FALSE, FALSE, FALSE, FALSE, TRUE, TRUE, TRUE, TRUE)

# 由這些向量建立資料框
planets_df <-

```

*** =solution
```{r}
# 宣告向量
name <- c("Mercury", "Venus", "Earth", "Mars", "Jupiter", "Saturn", "Uranus", "Neptune")
type <- c("Terrestrial planet", "Terrestrial planet", "Terrestrial planet", 
          "Terrestrial planet", "Gas giant", "Gas giant", "Gas giant", "Gas giant")
diameter <- c(0.382, 0.949, 1, 0.532, 11.209, 9.449, 4.007, 3.883)
rotation <- c(58.64, -243.02, 1, 1.03, 0.41, 0.43, -0.72, 0.67)
rings <- c(FALSE, FALSE, FALSE, FALSE, TRUE, TRUE, TRUE, TRUE)

# 由這些向量建立資料框
planets_df <- data.frame(name, type, diameter, rotation, rings)
```

*** =sct
```{r}
msg = "&#19981;&#38656;&#35201;&#26356;&#25913;&#21521;&#37327;&#30340;&#23459;&#21578;&#65292;&#21152;&#20837; `data.frame()` &#24314;&#31435; `planets_df`&#12290;"
test_object("name", undefined_msg = msg, incorrect_msg = msg)
test_object("type", undefined_msg = msg, incorrect_msg = msg)
test_object("diameter", undefined_msg = msg, incorrect_msg = msg)
test_object("rotation", undefined_msg = msg, incorrect_msg = msg)
test_object("rings", undefined_msg = msg, incorrect_msg = msg)

test_object("planets_df",
            incorrect_msg = "&#30906;&#35469;&#26159;&#21542;&#26377;&#20351;&#29992; `data.frame()` &#24314;&#31435; `planets_df`&#65292;&#20006;&#30906;&#35469;&#22312; `data.frame()` &#20989;&#25976;&#20013;&#29992;&#27491;&#30906;&#30340;&#38918;&#24207;&#23559;&#25152;&#26377;&#30340;&#21521;&#37327;&#30070;&#20316;&#21443;&#25976;&#23531;&#20837;&#65306; `name` &#12289; `type` &#12289; `diameter` &#12289; `rotation` &#33287; `rings`&#12290;")

success_msg("&#20570;&#24471;&#22909;&#65292;&#21069;&#36914;&#19979;&#19968;&#20491;&#32244;&#32722;&#65292;&#38542;&#19979;&#20358;&#25105;&#20497;&#35201;&#27298;&#35222;&#20320;&#21083;&#24314;&#31435;&#22909;&#30340;&#36039;&#26009;&#26694;&#65281;");
```


--- type:NormalExercise xp:100 skills:1 key:72d24b916b842527b40bd19ff3093b823980c234
## 建立一個資料框 (2)

`planets_df` 資料框已經載入至工作區，它有8個觀測值與5個欄位，你可以直接使用它。

*** =instructions
使用[`str()`](http://www.rdocumentation.org/packages/utils/functions/str)函數來檢視 `planets_df` 的結構與變數。

*** =hint
`planets_df` 已經載入至工作區，直接於編輯區輸入 `str(planets_df)` 即可。

*** =pre_exercise_code
```{r}
load(url("http://s3.amazonaws.com/assets.datacamp.com/course/intro_to_r/planets.RData"))
```

*** =sample_code
```{r}
# 檢查planets_df的結構
```

*** =solution
```{r}
# 檢查planets_df的結構
str(planets_df)
```

*** =sct
```{r}
msg = "&#19981;&#38656;&#35201;&#31227;&#38500;&#25110;&#35206;&#23531;&#24050;&#32147;&#36617;&#20837;&#33267;&#24037;&#20316;&#21312;&#30340; `planets_df` &#36039;&#26009;&#26694;&#65281;"
test_object("planets_df", undefined_msg = msg, incorrect_msg = msg)
test_output_contains("str(planets_df)", incorrect_msg = "&#30906;&#35469;&#26159;&#21542;&#26377;&#20351;&#29992; `str()` &#20358;&#39023;&#31034; `planets_df` &#30340;&#32080;&#27083;&#65311;")
success_msg("&#22826;&#26834;&#20102;&#65292;&#20320;&#29694;&#22312;&#23565; `planets_df` &#26377;&#28165;&#26970;&#30340;&#20102;&#35299;&#65292;&#25509;&#19979;&#20358;&#30340;&#32244;&#32722;&#23559;&#35731;&#20320;&#23416;&#26371;&#22914;&#20309;&#24478;&#36039;&#26009;&#26694;&#20013;&#36984;&#25799;&#20803;&#32032;&#65281;")
```


--- type:NormalExercise xp:100 skills:1 key:a6eeec0beaa5b270c1e9fd1fd4bf285ac5363e1a
## 從資料框中選擇元素

與向量及矩陣相似，你可以使用中括號 `[ ]` 從資料框中選擇，並用逗號分別指定要選擇的列與欄，例如：

- `my_df[1,2]` 將 `my_df` 第一列第二欄的元素選出。
- `my_df[1:3,2:4]` 將 `my_df` 第一到三列與第二至四欄選出。

有時候你想要選擇整列或整欄的所有元素，例如使用 `my_df[1, ]` 可以將第一列所有的元素選出，接下來我們將對 `planets_df` 練習這些技巧！

*** =instructions
- 從 `planets_df` 的第一列第三欄將水星的直徑選出，並印出結果。
- 從 `planets_df` 的第四列將火星所有的資訊選出，並印出結果。

*** =hint
利用 `planets_df[2,3]` 可以將金星的直徑選出，如果是水星呢？

*** =pre_exercise_code
```{r}
load(url("http://s3.amazonaws.com/assets.datacamp.com/course/intro_to_r/planets.RData"))
```

*** =sample_code
```{r}
# planets_df資料框已經預先載入

# 印出水星的直徑(第一列第三欄)


# 印出火星的資訊(第四列)

```

*** =solution
```{r}
# planets_df資料框已經預先載入

# 印出水星的直徑(第一列第三欄)

# 印出火星的資訊(第四列)
planets_df[4, ]
```

*** =sct
```{r}
msg = "&#19981;&#38656;&#35201;&#26356;&#25913;&#25110;&#35206;&#23531; `planets_df` &#36039;&#26009;&#26694;&#12290;"
test_object("planets_df", undefined_msg = msg, incorrect_msg = msg)
test_output_contains("planets_df[1,3]", incorrect_msg = "&#30906;&#35469;&#20320;&#26159;&#21542;&#26377;&#21033;&#29992; `[1,3]` &#36984;&#25799;&#20006;&#21360;&#20986;&#27700;&#26143;&#30340;&#30452;&#24465;&#65311;")
test_output_contains("planets_df[4, ]", incorrect_msg = "&#30906;&#35469;&#20320;&#26159;&#21542;&#26377;&#21033;&#29992; `[4,]` &#36984;&#25799;&#20006;&#21360;&#20986;&#28779;&#26143;&#30340;&#25152;&#26377;&#36039;&#35338;&#65311;")
success_msg("&#22826;&#26834;&#20102;&#65292;&#38500;&#20102;&#29992;&#32034;&#24341;&#20540;&#20197;&#22806;&#65292;&#20320;&#20063;&#21487;&#20197;&#29992;&#27396;&#20301;&#21517;&#31281;&#24478;&#36039;&#26009;&#26694;&#20013;&#36984;&#20986;&#20803;&#32032;&#65292;&#21069;&#36914;&#19979;&#19968;&#20491;&#32244;&#32722;&#65281;")
```


--- type:NormalExercise xp:100 skills:1 key:1b1be7e1473994d9d6762816f15ea282787be250
## 從資料框中選擇元素 (2)

除了使用索引值從資料框中選擇元素，你也可以使用變數名稱進行選擇。 

如果你想選擇 `type` 欄位的前三個元素，你可以這樣做

```
planets_df[1:3,1]
```

這個做法有一個缺點就是你必須要去查詢 `type` 在第幾欄，當你的變數變多時，這個做法就會變得很困難，這時用變數名稱就會顯得比較輕鬆：

```
planets_df[1:3,"type"]
```

*** =instructions
從 `planets_df` 中選擇並印出 `"diameter"` 的前5個值。

*** =hint
你可以使用 `planets_df[1:5, ...]` 選出前5個值，將 `...` 替換成 `"diameter"` 這個欄位。

*** =pre_exercise_code
```{r}
load(url("http://s3.amazonaws.com/assets.datacamp.com/course/intro_to_r/planets.RData"))
```

*** =sample_code
```{r}
# planets_df資料框已經預先載入

# 選出diameter欄位的前5個值

```

*** =solution
```{r}
# planets_df資料框已經預先載入

# 選出diameter欄位的前5個值
planets_df[1:5, "diameter"]
```

*** =sct
```{r}
msg = "&#19981;&#38656;&#35201;&#31227;&#38500;&#25110;&#35206;&#23531; `planets_df` &#36039;&#26009;&#26694;&#12290;"
test_object("planets_df", undefined_msg = msg, incorrect_msg = msg)
test_output_contains("planets_df[1:5, \"diameter\"]", incorrect_msg = "&#30906;&#35469;&#26159;&#21542;&#26377;&#21033;&#29992; `[1:5, \"diameter\"]` &#36984;&#20986;&#30452;&#24465;&#27396;&#20301;&#30340;&#21069;5&#20491;&#25976;&#20540;&#20006;&#21360;&#20986;&#20358;&#65311;")
success_msg("&#22826;&#22909;&#20102;&#65292;&#21069;&#36914;&#19979;&#19968;&#20491;&#32244;&#32722;&#65281;")
```


--- type:NormalExercise xp:100 skills:1 key:c332cd7e7e46daa391edea8aea961414c8c8d0ce
## 有環的星球

你常常需要選出資料框中的某個特定欄位，假如要選出 `diameter` 變數，用以下兩列指令都可以：

```
planets_df[,3]
planets_df[,"diameter"]
```

其實資料框還有使用 `$` 符號的簡便方法：

```
planets_df$diameter
```

*** =instructions
- 使用 `$` 符號把變數 `rings` 從 `planets_df` 選擇出來並指派給 `rings_vector`。
- 印出 `rings_vector` 看看有沒有做對。

*** =hint
使用 `planets_df$diameter` 可以將 `diameter` 欄位從 `planets_df` 中選出，那麼應該如何將 `rings` 欄位選出呢？

*** =pre_exercise_code
```{r}
load(url("http://s3.amazonaws.com/assets.datacamp.com/course/intro_to_r/planets.RData"))
```

*** =sample_code
```{r}
# planets_df資料框已經預先載入

# 從planets_df選出變數rings 
rings_vector <- 
  
# 印出rings_vector
```

*** =solution
```{r}
# planets_df資料框已經預先載入

# 從planets_df選出變數rings
rings_vector <- planets_df$rings

# 印出rings_vector
rings_vector
```

*** =sct
```{r}
msg = "&#19981;&#38656;&#35201;&#26356;&#25913;&#25110;&#35206;&#23531; `planets_df` &#36039;&#26009;&#26694;&#12290;"
test_object("planets_df", undefined_msg = msg, incorrect_msg = msg)
test_object("rings_vector",
            incorrect_msg = "&#30906;&#35469;&#26159;&#21542;&#21033;&#29992; `$rings` &#23559;&#35722;&#25976; `rings` &#24478; `planets_df` &#20013;&#36984;&#20986;&#20006;&#25351;&#27966;&#32102; `rings_vector`&#12290;")
test_output_contains("rings_vector", incorrect_msg = "&#21029;&#24536;&#20102;&#22312;&#24314;&#31435;&#21521;&#37327;&#24460;&#23559; `rings_vector` &#21360;&#20986;&#65281;")
success_msg("&#22826;&#22909;&#20102;&#65292;&#21069;&#36914;&#19979;&#19968;&#20491;&#32244;&#32722;&#20006;&#23416;&#32722;&#21478;&#22806;&#19968;&#20491;&#36984;&#25799;&#20803;&#32032;&#30340;&#26041;&#24335;&#65281;")
```


--- type:NormalExercise xp:100 skills:1 key:0aa1fd7d080afe1bb1031562e8004121943632c6
## 有環的星球 (2)

回憶一下高中教材你可能想起太陽系中有些行星有環而有些沒有，但你大概記不起他們的名稱，更別說他們的自轉頻率...等。

R可以幫助你辦到嗎？

在R Console輸入 `rings_vector` 你可以得到：

```
[1] FALSE FALSE FALSE FALSE  TRUE  TRUE  TRUE  TRUE
```

這個結果表示前四個觀測值(即前四個星球)沒有環(`FALSE`)，但另外四個有環(`TRUE`)，讓我們利用 `rings_vector` 將有環的四個星球選出來。 

*** =instructions
右方編輯區的程式將有環的星球名稱選出，修改程式改為將有環的星球_所有_欄位都選出。

*** =hint
記得利用 `[rings_vector, ]` 選出_所有_欄位，將欄位的部分留白就可以。

*** =pre_exercise_code
```{r}
load(url("http://s3.amazonaws.com/assets.datacamp.com/course/intro_to_r/planets.RData"))
rings_vector <- planets_df$rings
```

*** =sample_code
```{r}
# planets_df與rings_vector已經預先載入

# 修改程式選擇有環星球的所有欄位
planets_df[rings_vector, "name"]
```

*** =solution
```{r}
# planets_df與rings_vector已經預先載入

# 修改程式選擇有環星球的所有欄位
planets_df[rings_vector, ]
```

*** =sct
```{r}
msg <- "&#19981;&#38656;&#35201;&#31227;&#38500;&#25110;&#35206;&#23531; `planets_df` &#25110; `rings_vector`&#12290;"
test_object("planets_df", undefined_msg = msg, incorrect_msg = msg)
test_object("rings_vector", undefined_msg = msg, incorrect_msg = msg)
test_output_contains('planets_df[rings_vector, ]', incorrect_msg = "&#30906;&#35469;&#26159;&#21542;&#26377;&#20351;&#29992; `planets_df[rings_vector, ]` &#36984;&#20986;&#26377;&#29872;&#26143;&#29699;&#30340;_&#25152;&#26377;_&#27396;&#20301;&#65311;&#36887;&#34399;&#24456;&#37325;&#35201;&#65292;&#19981;&#35201;&#24536;&#35352;&#20102;&#65281;")
success_msg("&#22826;&#26834;&#20102;&#65292;&#36889;&#20491;&#35299;&#27861;&#26377;&#40670;&#40635;&#29033;&#65292;&#19979;&#19968;&#20491;&#32244;&#32722;&#26371;&#25945;&#20320;&#19968;&#20491;&#26356;&#31777;&#28500;&#30340;&#26041;&#24335;&#65281;")
```


--- type:NormalExercise xp:100 skills:1 key:9b873ed27e9df18a217699041950ecd20691eaf1
## 有環的星球但簡單些

想想在前一個練習中學會了什麼？你根據有環或者沒有環從 `planets_df` 中選出了資料框子集，這真的超強的，也許美國太空總署已經在偷偷討論要招募你了喔！

讓我們來認識一個更高明的[`subset()`](http://www.rdocumentation.org/packages/base/functions/subset)函數，[`subset()`](http://www.rdocumentation.org/packages/base/functions/subset)函數可以更快速地做到前面練習所做到的事情。

```
subset(my_df, subset = some_condition)
``` 

[`subset()`](http://www.rdocumentation.org/packages/base/functions/subset)函數中的第一個參數指定了要被篩選的資料，第二個參數則要告訴R篩選的邏輯為何。 

以下的程式會得到跟前一個練習一樣的結果，但這次你不需要另外宣告 `rings_vector`。

```
subset(planets_df, subset = rings)
``` 

*** =instructions
對 `planets_df` 使用 `subset()` 將直徑比地球小的星球選出來，由於直徑是個相對量值，你的條件應該要下 `diameter < 1`。

*** =hint
稍微修改一下 `subset(planets_df, subset = ...)` 將 `...` 改為？

*** =pre_exercise_code
```{r}
load(url("http://s3.amazonaws.com/assets.datacamp.com/course/intro_to_r/planets.RData"))
```

*** =sample_code
```{r}
# planets_df資料框已經預先載入

# 選出直徑<1的星球

```

*** =solution
```{r}
# planets_df資料框已經預先載入

# 選出直徑<1的星球
subset(planets_df, subset = diameter < 1)
```

*** =sct
```{r}
msg = "&#19981;&#38656;&#35201;&#31227;&#38500;&#25110;&#35206;&#23531; `planets_df` &#36039;&#26009;&#26694;&#12290;"
test_object("planets_df", undefined_msg = msg, incorrect_msg = msg)
test_correct({
  test_output_contains("subset(planets_df, subset = diameter < 1)", incorrect_msg = "&#30906;&#35469;&#26159;&#21542;&#26377;&#22312; `subset()` &#20989;&#25976;&#20013;&#27491;&#30906;&#25351;&#27966;&#21443;&#25976; `subset = ...`&#12290;&#26781;&#20214;&#25033;&#35442;&#35201;&#19979; `diameter < 1` &#20006;&#23559;&#32080;&#26524;&#21360;&#20986;&#12290;")  
}, {
  test_function("subset", args = "x", 
                not_called_msg = "&#30906;&#35469;&#26159;&#21542;&#26377;&#20351;&#29992; `subset()` &#20989;&#25976;&#65311;",
                incorrect_msg = " `subset()` &#20989;&#25976;&#20013;&#30340;&#31532;&#19968;&#20491;&#21443;&#25976;&#25033;&#35442;&#28858; `planets_df`&#12290;")
})
success_msg("&#22826;&#26834;&#20102;&#65292; `subset()` &#19981;&#20677;&#24456;&#31777;&#28500;&#65292;&#23427;&#20063;&#33021;&#22816;&#35731;&#35712;&#32773;&#26356;&#20102;&#35299;&#20320;&#30340;&#31243;&#24335;&#65292;&#21069;&#36914;&#19979;&#19968;&#20491;&#32244;&#32722;&#65281;");
```


--- type:NormalExercise xp:100 skills:1 key:2397d0f7cdf728961c9f5b8208c3b2694e20e2df
## 排序

人們總是很喜歡排名，像是世界上最好的大學、最有影響力的電影明星或者最像007情報員的人。

你可以根據某個變數排序你的資料，在R中你需要使用[`order()`](http://www.rdocumentation.org/packages/base/functions/order)函數。

[`order()`](http://www.rdocumentation.org/packages/base/functions/order)函數會回傳投入變數的排序順位，例如：

```
> a <- c(100, 10, 1000)
> order(a)
[1] 2 1 3
```

10是最小的元素，所以回傳結果的第二個元素為1，而100是第二小的元素，故回傳結果的第一個元素為2。

這表示我們可以利用 `order(a)` 的輸出重洗 `a` 的順序：
    
```
> a[order(a)]
[1]   10  100 1000
``` 

*** =instructions
在R Console體驗一下[`order()`](http://www.rdocumentation.org/packages/base/functions/order)函數，準備好後按下Submit Answer。

*** =hint
在R Console中體驗一下[`order()`](http://www.rdocumentation.org/packages/base/functions/order)函數！

*** =pre_exercise_code
```{r}
# no pec
```

*** =sample_code
```{r}
# 在R Console中玩玩order函數
```

*** =solution
```{r}
# 在R Console中玩玩order函數
```

*** =sct
```{r}
success_msg("&#22826;&#26834;&#20102;&#65292;&#35731;&#25105;&#20497;&#20358;&#20351;&#29992; `order()` &#20989;&#25976;&#20358;&#25490;&#24207;&#20320;&#30340;&#36039;&#26009;&#26694;&#65281;")
```


--- type:NormalExercise xp:100 skills:1 key:81baabbbb256ac67de6d584ee37cfa218566f54a
## 排序你的資料框

現在你了解[`order()`](http://www.rdocumentation.org/packages/base/functions/order)函數，接下來你可以依據 `diameter` 欄位排序資料框，從最小的星球排到最大的星球。

*** =instructions
- 對 `planets_df$diameter` (`planets_df` 的 `diameter`欄位) 使用 `order()` 並將結果存為 `positions`。
- 利用 `positions` 向量作為中括號裡的列數索引重洗 `planets_df` ，保留所有的欄位並將結果印出。

*** =hint
- 利用 `order(planets_df$diameter)` 建立 `positions`。
- 在中括號中使用 `positions` 例如 `planets_df[...]` ，你知道在 `...` 中該填什麼？

*** =pre_exercise_code
```{r}
load(url("http://s3.amazonaws.com/assets.datacamp.com/course/intro_to_r/planets.RData"))
```

*** =sample_code
```{r}
# planets_df已經預先載入

# 使用order()建立positions
positions <-  

# 使用positions排序planets_df

```

*** =solution
```{r}
# planets_df已經預先載入

# 使用order()建立positions
positions <- order(planets_df$diameter)

# 使用positions排序planets_df
planets_df[positions, ]
```

*** =sct
```{r}
msg = "&#19981;&#38656;&#35201;&#31227;&#38500;&#25110;&#35206;&#23531; `planets_df` &#36039;&#26009;&#26694;&#65281;"
test_object("planets_df", undefined_msg = msg, incorrect_msg = msg)
test_object("positions",
            incorrect_msg = "&#30906;&#35469;&#26159;&#21542;&#20351;&#29992; `sort(planets_df$diameter)` &#27491;&#30906;&#35336;&#31639; `positions`&#65311;")
test_output_contains("planets_df[positions,]",
                     incorrect_msg = "&#20351;&#29992; `planets_df[positions, ]` &#20358;&#25490;&#24207; `planets_df` &#65292;&#20013;&#25324;&#34399;&#35041;&#30340;&#36887;&#34399;&#24456;&#37325;&#35201;&#65281;")
success_msg("&#22826;&#23436;&#32654;&#20102;&#65292;&#36889;&#26159;&#36039;&#26009;&#26694;&#30340;&#26368;&#24460;&#19968;&#20491;&#32244;&#32722;&#65292;&#35352;&#24471;&#36039;&#26009;&#26694;&#22312;R&#20013;&#26159;&#38750;&#24120;&#37325;&#35201;&#30340;&#65292;&#26410;&#20358;&#20320;&#23559;&#24456;&#24120;&#30896;&#21040;&#23427;&#65292;&#21478;&#22806;&#19968;&#20491;&#24120;&#35211;&#30340;&#36039;&#26009;&#26684;&#24335;&#26159;&#28165;&#21934;&#65292;&#26159;&#25105;&#20497;&#19979;&#19968;&#31456;&#35201;&#23416;&#32722;&#30340;&#20027;&#38988;&#65281;")
```


