--- 
title_meta  : 第二章
title       : 向量
description : "在第二章的課程中，我們要去拉斯維加斯一趟學習如何在 R 使用向量分析博弈的結果！完成本章節後，你將學會如何宣告向量、命名向量、從向量選取元素以及比較不同的向量。"

--- type:NormalExercise xp:100 skills:1 key:44ae1c0203a5a327a8b7670514bc5c5d07f05a5c
## 宣告向量

覺得自己是個幸運的人嗎？讓本章節帶你到傳說中的統計學家天堂、罪惡都市──**拉斯維加斯**！
你將利用 R 與資料分析的技巧來提升賭桌上的表現，並展開一場職業賭徒的冒險。本章節教你如何輕鬆記錄下注過程、如何針對這些記錄作簡單的分析，拉斯維加斯我們來囉！

*** =instructions
- 還記得在第一章學的嗎？宣告一個變數 `vegas` 並且將字串 `"Go!"` 指派給它，要注意大小寫在 R 是有差別的喔！

*** =hint
在編輯區輸入以下的程式：
```
vegas <- "Go!"
```

*** =pre_exercise_code
```{r}
# no pec
```

*** =sample_code
```{r}
# 宣告變數 vegas
vegas <- 
```

*** =solution
```{r}
# 宣告變數 vegas
vegas <- "Go!"
```

*** =sct
```{r}
test_object("vegas", incorrect_msg = "&#30906;&#35469;&#20320;&#26159;&#21542;&#26377;&#25351;&#27966;&#27491;&#30906;&#30340;&#20540;&#32102;&#35722;&#25976; `vegas` &#65292;&#35201;&#27880;&#24847;&#22823;&#23567;&#23531;&#22312;R&#26159;&#26377;&#24046;&#21029;&#30340;&#21908;&#65281;")
success_msg("&#22826;&#26834;&#20102;&#65281;&#21069;&#36914;&#19979;&#19968;&#20491;&#32244;&#32722;&#65281;")
```


--- type:NormalExercise xp:100 skills:1 key:bbc502a52a960a4d3d17fc01945551cb822cdffa
## 宣告向量（2）

保持專注！ 

致富的道路上，你會大量使用向量。向量是單一維度的陣列，可以包含數值、文字或者邏輯值。換句話說，向量是一種用來儲存資料的方法，例如每天在賭場中贏得或損失的金額，我們可用向量把它們紀錄儲存起來。

R 使用[`c()`](http://www.rdocumentation.org/packages/base/functions/c)來創造向量，並使用逗號分隔向量中的元素，像是：

```
numeric_vector <- c(1, 2, 3)
character_vector <- c("a", "b", "c")
```

一旦你成功宣告了這些向量，就可以開始進行向量的計算。

*** =instructions 
宣告一個向量 `boolean_vector` 依序包含 3 個元素：`TRUE` 、 `FALSE` 與 `TRUE`，注意邏輯值不需要加引號。

*** =hint 
利用 `<-` 指派 `c(TRUE, FALSE, TRUE)` 給變數 `boolean_vector`。

*** =pre_exercise_code
```{r}
# no pec
```

*** =sample_code
```{r}
numeric_vector <- c(1, 10, 49)
character_vector <- c("a", "b", "c")

# 宣告 boolean_vector
boolean_vector <-
```

*** =solution
```{r}
numeric_vector <- c(1, 10, 49)
character_vector <- c("a", "b", "c")

# 宣告boolean_vector
boolean_vector <- c(TRUE, FALSE, TRUE)
```

*** =sct
```{r}
msg <- "&#19981;&#38656;&#35201;&#26356;&#25913;&#23459;&#21578; `numeric_vector` &#33287; `character_vector` &#30340;&#31243;&#24335;&#12290;"
test_object("numeric_vector", undefined_msg = msg, incorrect_msg = msg)
test_object("character_vector", undefined_msg = msg, incorrect_msg = msg)
test_object("boolean_vector",
            incorrect_msg = "&#30906;&#35469;&#20320;&#25351;&#27966;&#20102;&#27491;&#30906;&#30340;&#20540;&#32102; `boolean_vector`&#65292;&#27491;&#30906;&#30340;&#20540;&#28858; `c(TRUE, FALSE, TRUE)`&#65292;&#35352;&#24471;&#19981;&#35201;&#24171; `TRUE` &#25110; `FALSE` &#21152;&#19978;&#24341;&#34399;&#65292;&#21516;&#26178;&#30906;&#35469;&#38918;&#24207;&#33287;&#35498;&#26126;&#19968;&#27171;&#12290;")
success_msg("&#23436;&#32654;&#65281;&#27880;&#24847;&#25105;&#20497;&#22312; `c()` &#20013;&#30340;&#36887;&#34399;&#24460;&#38754;&#21152;&#19978;&#31354;&#30333;&#26159;&#28858;&#20102;&#22686;&#21152;&#31243;&#24335;&#30340;&#21487;&#35712;&#24615;&#65292;&#25105;&#20497;&#26371;&#22312;&#19979;&#20491;&#32244;&#32722;&#20013;&#32244;&#32722;&#26356;&#22810;&#21521;&#37327;&#30340;&#23459;&#21578;&#12290;")
```


--- type:NormalExercise xp:100 skills:1 key:25b255d971d82b1adb868a9bd8a1b583b6c071de
## 宣告向量（3）

經過一週的賭桌奮戰，你還沒有為自己贏到一台法拉利跑車，於是你打算運用資料分析超能力來分析過去這週的輸贏記錄：

撲克牌 `poker_vector` 部分: 

- 星期一贏 $140
- 星期二輸 $50
- 星期三贏 $20 
- 星期四輸 $120
- 星期五贏 $240

俄羅斯輪盤 `roulette_vector` 部分:

- 星期一輸 $24
- 星期二輸 $50
- 星期三贏 $100
- 星期四輸 $350
- 星期五贏 $10

過去一週你只玩了撲克牌與俄羅斯輪盤，你決定宣告兩個向量 `poker_vector` 與 `roulette_vector`。

*** =instructions
將俄羅斯輪盤的**輸贏**金額指派給變數 `roulette_vector`。

*** =hint
編輯區已經有了 `poker_vector` 的宣告範例，依樣畫葫蘆你可以順利宣告 `roulette_vector` 並注意輸錢是以負值記錄。

*** =sample_code
```{r}
# 星期一至五的撲克牌贏錢金額
poker_vector <- c(140, -50, 20, -120, 240)

# 星期一至五的俄羅斯輪盤贏錢金額
roulette_vector <-  
```

*** =solution
```{r}
# 星期一至五的撲克牌贏錢金額
poker_vector <- c(140, -50, 20, -120, 240)

# 星期一至五的俄羅斯輪盤贏錢金額
roulette_vector <- c(-24, -50, 100, -350, 10)
```

*** =sct
```{r}
test_object("poker_vector",
            incorrect_msg = "&#30906;&#35469;&#26159;&#21542;&#25351;&#27966;&#27491;&#30906;&#30340;&#20540;&#32102; `poker_vector`&#12290;")
test_object("roulette_vector",
            incorrect_msg = "&#30906;&#35469;&#26159;&#21542;&#25351;&#27966;&#27491;&#30906;&#30340;&#20540;&#32102; `roulette_vector` &#20006;&#27880;&#24847;&#26143;&#26399;&#19968;&#33267;&#20116;&#30340;&#38918;&#24207;&#65281;")
success_msg("&#22826;&#22909;&#20102;&#65281;&#35352;&#24471;&#20320;&#38568;&#26178;&#21487;&#20197;&#22312; R Console &#36664;&#20837;&#35722;&#25976;&#21517;&#31281;&#24460;&#25353;&#36664;&#20837;&#37749;&#65288;
Enter&#65289;
&#27298;&#26597;&#20320;&#23459;&#21578;&#30340;&#21521;&#37327;&#65292;&#35731;&#25105;&#20497;&#21069;&#36914;&#19979;&#19968;&#20491;&#32244;&#32722;&#65281;")
```


--- type:NormalExercise xp:100 skills:1 key:bfaa5f15a513859fff24771c6d0cd87082211092
## 為向量命名

資料分析師需要對資料細節有清楚的認知！在前一個練習中，我們已經宣告過去一週輸贏的記錄，如果能在向量中顯示每個金額對應的星期，資料看起來會更加一目瞭然。

我們可以使用 `names()` 函數來辦到這件事：

```
some_vector <- c("John Doe", "poker player")
names(some_vector) <- c("Name", "Profession")
```

這段程式首先宣告一個含有兩個元素的向量 `some_vector`，然後接著為這兩個元素命名，第一個元素名稱為姓名 `Name` ，第二個元素名稱為職業 `Profession`。

在 R Console 中印出 `some_vector`：

```
          Name     Profession 
    "John Doe" "poker player" 
```

*** =instructions
- 編輯區有已完成的 `poker_vector` 贏錢記錄命名，接著請你用同樣方式對 `roulette_vector` 命名。

*** =hint
使用 `names(roulette_vector)` 為 `roulette_vector` 命名，確認使用相同的向量名稱，記得英文字母的大小寫在 R 中是有差別的！

*** =sample_code
```{r}
# 星期一至五的撲克牌贏錢金額
poker_vector <- c(140, -50, 20, -120, 240)

# 星期一至五的俄羅斯輪盤贏錢金額
roulette_vector <- c(-24, -50, 100, -350, 10)

# 用星期一至五命名 poker_vector
names(poker_vector) <- c("Monday", "Tuesday", "Wednesday", "Thursday", "Friday")

# 用星期一至五命名 roulette_vector
```

*** =solution
```{r}
# 星期一至五的撲克牌贏錢金額
poker_vector <- c(140, -50, 20, -120, 240)

# 星期一至五的俄羅斯輪盤贏錢金額
roulette_vector <- c(-24, -50, 100, -350, 10)

# 用星期一至五命名 poker_vector
names(poker_vector) <- c("Monday", "Tuesday", "Wednesday", "Thursday", "Friday")

# 用星期一至五命名 roulette_vector
names(roulette_vector) <- c("Monday", "Tuesday", "Wednesday", "Thursday", "Friday")
```

*** =sct
```{r}
test_object("poker_vector",
            incorrect_msg = "&#19981;&#38656;&#35201;&#26356;&#25913; `poker_vector`&#12290;")
test_object("roulette_vector",
            incorrect_msg = "&#19981;&#38656;&#35201;&#26356;&#25913; `roulette_vector`&#12290;")
test_object("poker_vector",
            eq_condition = "equal",
            incorrect_msg = "&#19981;&#38656;&#35201;&#26356;&#25913;&#28858; `poker_vector` &#21629;&#21517;&#30340;&#31243;&#24335;&#65292;&#25226;&#27880;&#24847;&#21147;&#38598;&#20013;&#22312; `roulette_vector`&#65281;")
test_object("roulette_vector",
            eq_condition = "equal",
            incorrect_msg = "&#30906;&#35469;&#20320;&#26377;&#28858; `roulette_vector` &#27491;&#30906;&#22320;&#21629;&#21517;&#12290;&#20351;&#29992;&#19978;&#19968;&#34892;&#31243;&#24335;&#28858; `poker_vector` &#21629;&#21517;&#30340;&#21516;&#19968;&#20491;&#21521;&#37327;&#21363;&#21487;&#12290;")
success_msg("&#20316;&#24471;&#22909;&#65292;&#21069;&#36914;&#19979;&#19968;&#20491;&#32244;&#32722;&#65281;")
```


--- type:NormalExercise xp:100 skills:1 key:cfa4561b5f565645ab272a96838ae690d6ecf621
## 為向量命名（2）

懶惰的人可以成為一個優秀的統計學家（假如你真的非常懶惰，你有很高的機率是個天生統計學天才。）

上一個練習中，你可能厭倦了不斷輸入週間日，這裡提供一個更有效率的方法，就是將週間日指派成一個**變數**！

如同你記錄撲克牌與俄羅斯輪盤贏錢金額的方式，你也可以宣告一個變數包含週間日的資訊，這樣就可以重複使用它。

*** =instructions
- 包含週間日的變數 `days_vector` 已經宣告好了。
- 使用 `days_vector` 為 `poker_vector` 與 `roulette_vector`命名。

*** =hint
如同使用 `names(poker_vector) <- days_vector` 來為 `poker_vector` 的元素命名一樣，對 `roulette_vector` 做一樣的事情。

*** =pre_exercise_code
```{r}
# no pec
```

*** =sample_code
```{r}
# 星期一至五的撲克牌贏錢金額
poker_vector <- c(140, -50, 20, -120, 240)

# 星期一至五的俄羅斯輪盤贏錢金額
roulette_vector <- c(-24, -50, 100, -350, 10)

# 變數 days_vector
days_vector <- c("Monday", "Tuesday", "Wednesday", "Thursday", "Friday")
 
# 指派變數 days_vector 給 roulette_vector 與 poker_vector
names(poker_vector) <-   
names(roulette_vector) <-
```

*** =solution
```{r}
# 星期一至五的撲克牌贏錢金額
poker_vector <- c(140, -50, 20, -120, 240)

# 星期一至五的俄羅斯輪盤贏錢金額
roulette_vector <- c(-24, -50, 100, -350, 10)

# 變數 days_vector
days_vector <- c("Monday", "Tuesday", "Wednesday", "Thursday", "Friday")

# 指派變數 days_vector 給 roulette_vector 與 poker_vector
names(poker_vector) <- days_vector
names(roulette_vector) <- days_vector
```

*** =sct
```{r}
msg <- "&#19981;&#38656;&#35201;&#26356;&#25913; `poker_vector` &#12289; `roulette_vector` &#25110; `days_vector`&#12290;"
test_object("poker_vector", undefined_msg = msg, incorrect_msg = msg)
test_object("roulette_vector", undefined_msg = msg, incorrect_msg = msg)
test_object("days_vector", undefined_msg = msg, incorrect_msg = msg)

test_object("poker_vector",
            eq_condition = "equal",
            incorrect_msg = "&#30906;&#35469;&#26159;&#21542;&#25351;&#27966; `days_vector` &#20316;&#28858; `poker_vector` &#30340;&#21629;&#21517;&#12290;")
test_object("roulette_vector",
            eq_condition = "equal",
            incorrect_msg = "&#30906;&#35469;&#26159;&#21542;&#25351;&#27966; `days_vector` &#20316;&#28858; `roulette_vector`&#30340;&#21629;&#21517;&#12290;")
success_msg("&#20316;&#24471;&#22909;&#65281;&#33391;&#24515;&#24314;&#35696;&#65306;&#27704;&#36960;&#35430;&#33879;&#36991;&#20813;&#23531;&#37325;&#35079;&#30340;&#31243;&#24335;&#12290;&#21069;&#36914;&#19979;&#19968;&#20491;&#32244;&#32722;&#20006;&#23416;&#32722;&#21521;&#37327;&#30340;&#25976;&#23416;&#36939;&#31639;&#65281;")
```


--- type:NormalExercise xp:100 skills:1 key:a0e5bb0a2dfc13b73a6edf7408aedaf100f156ef
## 計算加總贏錢金額

現在你有了命名過的撲克牌與俄羅斯輪盤的贏錢記錄，你可以開始施展點資料分析魔法。

你心中有這幾個問題：

- 每日的總獲利或總損失為何？
- 這週總計有沒有賠錢？
- 在撲克牌與俄羅斯輪盤的各自表現如何？

要回答這些問題，你必須作一些向量的數學運算。

在 R 中，2 個向量相加為向量中各相同位置的元素相加，例如：

```
c(1, 2, 3) + c(4, 5, 6)
c(1 + 4, 2 + 5, 3 + 6)
c(5, 7, 9)
```

也可以用變數來代表向量：

```
a <- c(1, 2, 3) 
b <- c(4, 5, 6)
c <- a + b
```

*** =instructions
- 將 `A_vector` 與 `B_vector` 相加並指派給 `total_vector`。
- 將 `total_vector` 印出來檢視結果。

*** =hint
使用 `+` 相加 `A_vector` 與 `B_vector` ，並利用 `<-` 將結果指派給 `total_vector`。

*** =pre_exercise_code
```{r}
# no pec
```

*** =sample_code
```{r}
A_vector <- c(1, 2, 3)
B_vector <- c(4, 5, 6)

# 將 A_vector與 B_vector相加
total_vector <- 
  
# 印出 total_vector

```

*** =solution
```{r}
A_vector <- c(1, 2, 3)
B_vector <- c(4, 5, 6)

# 將 A_vector 與 B_vector 相加
total_vector <- A_vector + B_vector

# 印出 total_vector
total_vector
```

*** =sct
```{r}
msg <- "&#19981;&#38656;&#35201;&#26356;&#25913; `A_vector` &#25110; `B_vector` &#30340;&#20839;&#23481;&#65281;"
test_object("A_vector", undefined_msg = msg, incorrect_msg = msg)
test_object("B_vector", undefined_msg = msg, incorrect_msg = msg)
test_object("total_vector", incorrect_msg = "&#30906;&#35469; `total_vector` &#26159;&#21542;&#28858; `A_vector` &#21152; `B_vector`&#12290;")
test_output_contains("total_vector", incorrect_msg = "&#21029;&#24536;&#20102;&#21360;&#20986; `total_vector`&#65281; &#21482;&#35201;&#21152;&#19968;&#34892; `total_vector` &#21363;&#21487;&#12290;")
success_msg("&#20570;&#24471;&#22909;&#65292;&#21069;&#36914;&#19979;&#19968;&#20491;&#32244;&#32722;&#65281;")
```


--- type:NormalExercise xp:100 skills:1 key:647ae33cb77824ceb0b881a42da73a51dca46c95
## 計算加總贏錢金額（2）

現在瞭解R如何做向量的數學運算，該是把法拉利買回來的時候了！首先你需要了解這一週每日的總獲利，每日的總獲利就是將每日在撲克牌與俄羅斯輪盤的輸贏錢金額加總。

其實說明白些就是把 `roulette_vector` 與 `poker_vector` 相加。

*** =instructions
將變數 `total_daily` 宣告為每日的總獲利或總損失(撲克牌與俄羅斯輪盤)。

*** =hint
跟前一個練習類似，將2個向量相加並指派給新變數 `total_daily`。

*** =pre_exercise_code
```{r}
# no pec
```

*** =sample_code
```{r}
# 星期一至五的撲克牌與俄羅斯輪盤贏錢金額
poker_vector <- c(140, -50, 20, -120, 240)
roulette_vector <- c(-24, -50, 100, -350, 10)
days_vector <- c("Monday", "Tuesday", "Wednesday", "Thursday", "Friday")
names(poker_vector) <- days_vector
names(roulette_vector) <- days_vector

# 宣告 total_daily 為每日的總獲利或總損失
total_daily <- 
```

*** =solution
```{r}
# 星期一至五的撲克牌與俄羅斯輪盤贏錢金額
poker_vector <- c(140, -50, 20, -120, 240)
roulette_vector <- c(-24, -50, 100, -350, 10)
days_vector <- c("Monday", "Tuesday", "Wednesday", "Thursday", "Friday")
names(poker_vector) <- days_vector
names(roulette_vector) <- days_vector

# 宣告 total_daily 為每日的總獲利或總損失
total_daily <- poker_vector + roulette_vector
```

*** =sct
```{r}
msg = "&#19981;&#38656;&#35201;&#26356;&#25913; `poker_vector` &#33287; `roulette_vector` &#30340;&#23459;&#21578;&#33287;&#21629;&#21517;&#12290;"
test_object("days_vector", undefined_msg = msg, incorrect_msg = msg)
test_object("poker_vector", eq_condition = "equal", undefined_msg = msg, incorrect_msg = msg)
test_object("roulette_vector", eq_condition = "equal", undefined_msg = msg, incorrect_msg = msg)

test_object("total_daily", incorrect_msg = "&#30906;&#35469;&#20320;&#23559; `poker_vector` &#33287; `roulette_vector` &#30456;&#21152;&#24460;&#25351;&#27966;&#32102; `total_daily`&#12290;")

success_msg("&#22826;&#26834;&#20102;&#65292;&#21069;&#36914;&#19979;&#19968;&#20491;&#32244;&#32722;&#65281;")
```


--- type:NormalExercise xp:100 skills:1 key:ab4e6dfbddc58056dbc98092c89bf568302eecae
## 計算加總贏錢金額 （3）

根據前一個練習，看起來是個輸贏參半的一週，根據前一個練習，看起來是個輸贏參半的一週，你是否懷疑在結算後整週可能是輸錢的結果？

能夠回答這個問題的函數是[`sum()`](http://www.rdocumentation.org/packages/base/functions/sum)。它可以加總向量中所有的元素，例如計算在撲克牌的總獲利或總損失：

```
total_poker <- sum(poker_vector)
```

*** =instructions
- 計算在俄羅斯輪盤的總獲利或總損失並將結果指派給 `total_roulette`。
- 有了撲克牌與俄羅斯輪盤的總獲利或總損失後，就可以簡單計算 `total_week` (即這一週的總獲利或總損失)。
- 印出 `total_week`。

*** =hint
使用[`sum()`](http://www.rdocumentation.org/packages/base/functions/sum)函數得到　`roulette_vector`　的總合， `total_week` 就是 `roulette_vector` 加 `poker_vector`。

*** =pre_exercise_code
```{r}
# no pec
```

*** =sample_code
```{r}
# 星期一至五的撲克牌與俄羅斯輪盤贏錢金額
poker_vector <- c(140, -50, 20, -120, 240)
roulette_vector <- c(-24, -50, 100, -350, 10)
days_vector <- c("Monday", "Tuesday", "Wednesday", "Thursday", "Friday")
names(poker_vector) <- days_vector
names(roulette_vector) <- days_vector

# 撲克牌的總贏錢金額
total_poker <- sum(poker_vector)

# 俄羅斯輪盤的總贏錢金額
total_roulette <-  

# 總贏錢金額
total_week <- 

# 印出 total_week
  
```

*** =solution
```{r}
# 星期一至五的撲克牌與俄羅斯輪盤贏錢金額
poker_vector <- c(140, -50, 20, -120, 240)
roulette_vector <- c(-24, -50, 100, -350, 10)
days_vector <- c("Monday", "Tuesday", "Wednesday", "Thursday", "Friday")
names(poker_vector) <- days_vector
names(roulette_vector) <- days_vector

# 撲克牌的總贏錢金額
total_poker <- sum(poker_vector)

# 俄羅斯輪盤的總贏錢金額
total_roulette <-  sum(roulette_vector)

# 總贏錢金額
total_week <- total_roulette + total_poker

# 印出 total_week
total_week
```

*** =sct
```{r}
msg = "&#19981;&#38656;&#35201;&#26356;&#25913; `poker_vector` and `roulette_vector`&#12288;&#30340;&#23459;&#21578;&#33287;&#21629;&#21517;&#12290;"
test_object("days_vector", undefined_msg = msg, incorrect_msg = msg)
test_object("poker_vector", eq_condition = "equal", undefined_msg = msg, incorrect_msg = msg)
test_object("roulette_vector", eq_condition = "equal", undefined_msg = msg, incorrect_msg = msg)
test_object("total_poker", 
            incorrect_msg = "&#30906;&#35469;&#26159;&#21542;&#26377;&#23559; `poker_vector` &#30340;&#32317;&#21644;&#25351;&#27966;&#32102; `total_poker`&#12290;")
test_object("total_roulette",
            incorrect_msg = "&#30906;&#35469;&#26159;&#21542;&#26377;&#23559; `total_roulette` &#30340;&#32317;&#21644;&#25351;&#27966;&#32102; `roulette_vector`&#12290;")
test_object("total_week",
            incorrect_msg = "&#30906;&#35469;&#26159;&#21542;&#26377;&#23559; `total_roulette` &#21152; `total_poker` &#30340;&#32080;&#26524;&#25351;&#27966;&#32102; `total_week`&#12290;")

test_output_contains("total_week", incorrect_msg = "&#21029;&#24536;&#20102;&#20877;&#23531;&#19968;&#34892; `total_week` &#25226;&#32080;&#26524;&#21360;&#20986;&#20358;&#12290;")
success_msg("&#20570;&#24471;&#22909;&#65292;&#20294;&#36889;&#20491;&#32080;&#26524;&#30495;&#26159;&#20196;&#20154;&#38627;&#36942;...")
```


--- type:NormalExercise xp:100 skills:1 key:d4aec72e46e130bfc7e3992f07bd6d6cc3b8179b
## 比較總贏錢金額

看起來這一週的豪賭讓你賠了錢，是時候深度分析該如何調整策略了...。

經過一番思考，你認為問題是出在自己玩俄羅斯輪盤的技巧比玩撲克牌來得差，也許在撲克牌的總贏錢金額比( `>` )俄羅斯輪盤來得高。

*** =instructions
- 如同前一個練習計算 `total_poker` 與 `total_roulette` ，要使用 `sum()` 函數 2 次。
- 使用 `>` 來比較你在撲克牌的總贏錢金額是否比俄羅斯輪盤還要高，並把比較結果印出來。你會如何判讀這個結果，你應該要花更多精力在撲克牌或俄羅斯輪盤呢？

*** =hint
- 其實在前一個練習你已經算好一部份了！
- 只要輸入 `6 > 5` 就可以檢查 6 是否比 5 大，這會回傳一個邏輯值(`TRUE` 或 `FALSE`)。

*** =pre_exercise_code
```{r}
# no pec
```

*** =sample_code
```{r}
# 星期一至五的撲克牌與俄羅斯輪盤贏錢金額
poker_vector <- c(140, -50, 20, -120, 240)
roulette_vector <- c(-24, -50, 100, -350, 10)
days_vector <- c("Monday", "Tuesday", "Wednesday", "Thursday", "Friday")
names(poker_vector) <- days_vector
names(roulette_vector) <- days_vector

# 計算撲克牌與俄羅斯輪盤的總贏錢金額
total_poker <-
total_roulette <-

# 判斷撲克牌的總贏錢金額是否比俄羅斯輪盤為高

```

*** =solution
```{r}
# 星期一至五的撲克牌與俄羅斯輪盤贏錢金額
poker_vector <- c(140, -50, 20, -120, 240)
roulette_vector <- c(-24, -50, 100, -350, 10)
days_vector <- c("Monday", "Tuesday", "Wednesday", "Thursday", "Friday")
names(poker_vector) <- days_vector
names(roulette_vector) <- days_vector

# 計算撲克牌與俄羅斯輪盤的總贏錢金額
total_poker <- sum(poker_vector)
total_roulette <- sum(roulette_vector)

# 判斷撲克牌的總贏錢金額是否比俄羅斯輪盤為高
total_poker > total_roulette
```

*** =sct
```{r}
msg <- "&#19981;&#38656;&#35201;&#26356;&#25913; `poker_vector` &#33287; `roulette_vector` &#30340;&#23459;&#21578;&#33287;&#21629;&#21517;&#12290;"
test_object("days_vector", undefined_msg = msg, incorrect_msg = msg)
test_object("poker_vector", eq_condition = "equal", undefined_msg = msg, incorrect_msg = msg)
test_object("roulette_vector", eq_condition = "equal", undefined_msg = msg, incorrect_msg = msg)

test_object("total_poker", 
            incorrect_msg = "&#30906;&#35469;&#26159;&#21542;&#23559; `poker_vector` &#30340;&#32317;&#21644;(&#20351;&#29992; `sum()` )&#25351;&#27966;&#32102; `total_poker`&#12290;")
test_object("total_roulette",
            incorrect_msg = "&#30906;&#35469;&#26159;&#21542;&#23559; `roulette_vector` &#30340;&#32317;&#21644;(&#20351;&#29992; `sum()` )&#25351;&#27966;&#32102; `total_roulette`&#12290;")
test_output_contains("total_poker > total_roulette",
                     incorrect_msg = "&#30906;&#35469;&#26159;&#21542;&#25104;&#21151;&#27604;&#36611; `total_poker` &#33287; `total_roulette` &#65292;&#20351;&#29992; `total_poker > total_roulette` &#20358;&#20570;&#27604;&#36611;&#12290;")
success_msg("&#20570;&#24471;&#22909;&#65292;&#21069;&#36914;&#19979;&#19968;&#20491;&#32244;&#32722;&#65281;")
```


--- type:NormalExercise xp:100 skills:1 key:cf3480826ff4ed5aa06b4fccf8fa19b30e2f02f6
## 選擇向量中的元素：美好時光

你的猜測是對的，過去一週在賭桌上的奮鬥顯示你的撲克牌技巧似乎比俄羅斯輪盤好。 

另外一個可能是你在上一週前幾天的表現比後幾天要好，看來你最後幾天喝了太多瑪格麗特酒（Margarita）囉...。

要回答這個問題，你只需要檢視部分 `total_vector` ，換句話說，就是在向量中選擇特定的元素。在R利用中括號就可以選擇向量（之後是矩陣、資料框...）中的元素。例如，要選擇第一個元素就輸入 `poker_vector[1]` ，要選擇第二個元素就輸入 `poker_vector[2]` ...等。注意第一個元素的索引值是1，不像其他程式語言第一個元素的索引值是0。

*** =instructions
將星期三的撲克牌贏錢金額指定給變數 `poker_wednesday`。

*** =hint
星期三是 `poker_vector` 中的第三個元素，可以使用 `poker_vector[3]` 來選擇。

*** =pre_exercise_code
```{r}
# no pec
```

*** =sample_code
```{r}
# 星期一至五的撲克牌與俄羅斯輪盤贏錢金額
poker_vector <- c(140, -50, 20, -120, 240)
roulette_vector <- c(-24, -50, 100, -350, 10)
days_vector <- c("Monday", "Tuesday", "Wednesday", "Thursday", "Friday")
names(poker_vector) <- days_vector
names(roulette_vector) <- days_vector

# 宣告一個選擇撲克牌星期三贏錢金額的變數
poker_wednesday <- 
```

*** =solution
```{r}
# 星期一至五的撲克牌與俄羅斯輪盤贏錢金額
poker_vector <- c(140, -50, 20, -120, 240)
roulette_vector <- c(-24, -50, 100, -350, 10)
days_vector <- c("Monday", "Tuesday", "Wednesday", "Thursday", "Friday")
names(poker_vector) <- days_vector
names(roulette_vector) <- days_vector

# 宣告一個選擇撲克牌星期三贏錢金額的變數
poker_wednesday <- poker_vector[3]
```

*** =sct
```{r}
msg = "&#19981;&#38656;&#35201;&#26356;&#25913; `poker_vector` &#33287; `roulette_vector` &#30340;&#23459;&#21578;&#33287;&#21629;&#21517;&#12290;"
test_object("days_vector", undefined_msg = msg, incorrect_msg = msg)
test_object("poker_vector", eq_condition = "equal", undefined_msg = msg, incorrect_msg = msg)
test_object("roulette_vector", eq_condition = "equal", undefined_msg = msg, incorrect_msg = msg)
test_object("poker_wednesday", 
            undefined_msg = "&#35531;&#30906;&#35469;&#26159;&#21542;&#26377;&#23459;&#21578;&#35722;&#25976; `poker_wednesday`&#12290;",
            incorrect_msg = "&#30475;&#36215;&#20358; `poker_wednesday` &#20006;&#27794;&#26377;&#24478; `poker_vector` &#36984;&#21040;&#27491;&#30906;&#30340;&#25976;&#20540;&#12290;")
success_msg("&#22826;&#26834;&#20102;&#65292;R&#36996;&#21487;&#20197;&#24478;&#21521;&#37327;&#20013;&#19968;&#27425;&#36984;&#25799;&#22810;&#20491;&#20803;&#32032;&#65292;&#22312;&#19979;&#19968;&#20491;&#32244;&#32722;&#20013;&#23601;&#21487;&#20197;&#23416;&#26371;&#65281;")
```


--- type:NormalExercise xp:100 skills:1 key:961b3b1c8a4721c71a6f099daacf17156b59b6a1
## 選擇向量中的元素：美好時光（2）

何不分析一下中間幾天的表現呢？

在中括號中告知R你要從向量中選擇哪些元素，假如你想選擇星期一與星期五，在中括號中使用 `c(1, 5)` 即可，參考這個範例：

```
poker_vector[c(1, 5)]
```

*** =instructions
指派星期二、星期三與星期四的撲克牌贏錢金額給變數 `poker_midweek`。

*** =hint
中括號裡使用向量 `c(2, 3, 4)` 來選擇 `poker_vector` 中的元素。

*** =pre_exercise_code
```{r}
# no pec
``` 

*** =sample_code
```{r}
# 星期一至五的撲克牌與俄羅斯輪盤贏錢金額
poker_vector <- c(140, -50, 20, -120, 240)
roulette_vector <- c(-24, -50, 100, -350, 10)
days_vector <- c("Monday", "Tuesday", "Wednesday", "Thursday", "Friday")
names(poker_vector) <- days_vector
names(roulette_vector) <- days_vector

# 宣告一個選擇後的變數
poker_midweek <- 
```

*** =solution
```{r}
# 星期一至五的撲克牌與俄羅斯輪盤贏錢金額
poker_vector <- c(140, -50, 20, -120, 240)
roulette_vector <- c(-24, -50, 100, -350, 10)
days_vector <- c("Monday", "Tuesday", "Wednesday", "Thursday", "Friday")
names(poker_vector) <- days_vector
names(roulette_vector) <- days_vector

# 宣告一個選擇後的變數
poker_midweek <- poker_vector[c(2, 3, 4)]
```

*** =sct
```{r}
msg = "&#19981;&#38656;&#35201;&#26356;&#25913; `poker_vector` &#33287; `roulette_vector` &#30340;&#23459;&#21578;&#33287;&#21629;&#21517;&#12290;"
test_object("days_vector", undefined_msg = msg, incorrect_msg = msg)
test_object("poker_vector", eq_condition = "equal", undefined_msg = msg, incorrect_msg = msg)
test_object("roulette_vector", eq_condition = "equal", undefined_msg = msg, incorrect_msg = msg)
test_object("poker_midweek", 
            incorrect_msg = "&#30475;&#36215;&#20358; `poker_midweek` &#20006;&#27794;&#26377;&#24478; `poker_vector` &#36984;&#21040;&#27491;&#30906;&#30340;&#25976;&#20540;&#12290;&#20320;&#25033;&#35442;&#35201;&#22312;&#20013;&#25324;&#34399;&#20013;&#36664;&#20837; `c(2, 3, 4)`&#12290;")
success_msg("&#20570;&#24471;&#22909;&#65292;&#21069;&#36914;&#19979;&#19968;&#20491;&#32244;&#32722;&#20570;&#26356;&#22810;&#30340;&#36984;&#25799;&#65281;");
```


--- type:NormalExercise xp:100 skills:1 key:30b0e8c9fe371d8f3f1391c1088fce05c195c52a
## 選擇向量中的元素：美好時光（3）

利用 `c(2, 3, 4)` 從 `poker_vector`中選擇元素不是非常方便，許多統計學家都是懶人，所以他們創造了一個更簡單的方法 `c(2, 3, 4)` 可以簡化為 `2:4`。

所以想找出中間幾天的贏錢金額的另外一個方法是用 `poker_vector[2:4]`。注意 `2:4` 要擺在中括號裡面才能選出第二至第四個元素。

*** =instructions
將星期二到星期五的俄羅斯輪盤贏錢金額指派給 `roulette_selection_vector` ，使用 `:` 會很方便。

*** =hint
在中括號裡放置 `2:5` 選擇 `roulette_vector` 中的第二至第五個元素指派給 `roulette_selection_vector` 。

*** =sample_code
```{r}
# 星期一至五的撲克牌與俄羅斯輪盤贏錢金額
poker_vector <- c(140, -50, 20, -120, 240)
roulette_vector <- c(-24, -50, 100, -350, 10)
days_vector <- c("Monday", "Tuesday", "Wednesday", "Thursday", "Friday")
names(poker_vector) <- days_vector
names(roulette_vector) <- days_vector

# 宣告一個選擇後的變數
roulette_selection_vector <- 
```

*** =solution
```{r}
# 星期一至五的撲克牌與俄羅斯輪盤贏錢金額
poker_vector <- c(140, -50, 20, -120, 240)
roulette_vector <- c(-24, -50, 100, -350, 10)
days_vector <- c("Monday", "Tuesday", "Wednesday", "Thursday", "Friday")
names(poker_vector) <- days_vector
names(roulette_vector) <- days_vector

# 宣告一個選擇後的變數
roulette_selection_vector <- roulette_vector[2:5]
```

*** =sct

```{r}
msg = "&#19981;&#38656;&#35201;&#26356;&#25913; `poker_vector` &#33287; `roulette_vector` &#30340;&#23459;&#21578;&#33287;&#21629;&#21517;&#12290;"
test_object("days_vector", undefined_msg = msg, incorrect_msg = msg)
test_object("poker_vector", eq_condition = "equal", undefined_msg = msg, incorrect_msg = msg)
test_object("roulette_vector", eq_condition = "equal", undefined_msg = msg, incorrect_msg = msg)
test_object("roulette_selection_vector", 
            undefined_msg = "&#35531;&#30906;&#35469;&#26159;&#21542;&#26377;&#23459;&#21578;&#35722;&#25976; `roulette_selection_vector`&#12290;",
            incorrect_msg = "&#30475;&#36215;&#20358; `roulette_selection_vector` &#20006;&#27794;&#26377;&#24478; `roulette_vector` &#36984;&#21040;&#27491;&#30906;&#30340;&#25976;&#20540;&#65292;&#35531;&#30906;&#35469;&#32034;&#24341;&#20540;&#26159;&#21542;&#27491;&#30906;&#12290;")
success_msg("&#22826;&#26834;&#20102;&#65281;&#20882;&#34399;&#38750;&#24120;&#26377;&#29992;&#19988;&#24120;&#35211;&#65292;&#25226;&#23427;&#29282;&#35352;&#20006;&#21069;&#36914;&#19979;&#19968;&#20491;&#32244;&#32722;&#65281;")
```


--- type:NormalExercise xp:100 skills:1 key:479dfd0f8bc1f275c5cfd65b9f801be9f6498855
## 選擇向量中的元素：美好時光（4）

另外一個完成前一個練習的方式為指定元素的命名（Monday, Tuesday, ...）而不是用索引值，例如：

```
poker_vector["Monday"]
```

能夠將 `poker_vector` 中的第一個元素選出，因為 `"Monday"` 是第一個元素的命名。

如同你在前一個練習所做的，用元素的命名同樣可以選出多個元素，例如：

```
poker_vector[c("Monday","Tuesday")]
```

*** =instructions
- 用命名選擇 `poker_vector` 的前三個元素： `"Monday"`　、　`"Tuesday"` 與 `"Wednesday"`，將選擇的結果指定給 `poker_start`。
- 利用[`mean()`](http://www.rdocumentation.org/packages/base/functions/mean)凾數計算 `poker_start` 的平均數並將結果印出來。

*** =hint
- 在中括號輸入 `c("Monday", "Tuesday", "Wednesday")` 選擇 `poker_vector` 裡面的元素。
- 使用 `mean(poker_start)` 獲得 `poker_start` 裡面元素的平均值，你不需要所有撲克牌元素的平均贏錢金額，只要前三天就可以。

*** =pre_exercise_code
```{r}
# no pec
```

*** =sample_code
```{r}
# 星期一至五的撲克牌與俄羅斯輪盤贏錢金額
poker_vector <- c(140, -50, 20, -120, 240)
roulette_vector <- c(-24, -50, 100, -350, 10)
days_vector <- c("Monday", "Tuesday", "Wednesday", "Thursday", "Friday")
names(poker_vector) <- days_vector
names(roulette_vector) <- days_vector

# 選擇星期一至三的撲克牌贏錢金額
poker_start <- 
  
# 計算 poker_start 元素的平均值

```

*** =solution
```{r}
# 星期一至五的撲克牌與俄羅斯輪盤贏錢金額
poker_vector <- c(140, -50, 20, -120, 240)
roulette_vector <- c(-24, -50, 100, -350, 10)
days_vector <- c("Monday", "Tuesday", "Wednesday", "Thursday", "Friday")
names(poker_vector) <- days_vector
names(roulette_vector) <- days_vector

# 選擇星期一至三的撲克牌贏錢金額
poker_start <- poker_vector[c("Monday", "Tuesday", "Wednesday")]
  
# 計算 poker_start 元素的平均值
mean(poker_start)
```

*** =sct
```{r}
msg = "&#19981;&#38656;&#35201;&#26356;&#25913; `poker_vector` &#33287; `roulette_vector`&#30340;&#23459;&#21578;&#33287;&#21629;&#21517;&#12290;"
test_object("days_vector", undefined_msg = msg, incorrect_msg = msg)
test_object("poker_vector", eq_condition = "equal", undefined_msg = msg, incorrect_msg = msg)
test_object("roulette_vector", eq_condition = "equal", undefined_msg = msg, incorrect_msg = msg)
test_object("poker_start", 
            incorrect_msg = "&#30475;&#36215;&#20358; `poker_start` &#20006;&#27794;&#26377;&#36984;&#21040; `poker_vector` &#30340;&#21069;&#19977;&#20491;&#20540;&#65292;&#20320;&#21487;&#20197;&#23559; `c(\"Monday\", \"Tuesday\", \"Wednesday\")` &#25918;&#22312;&#20013;&#25324;&#34399;&#20013;&#12290;")
test_output_contains("mean(poker_start)", incorrect_msg = "&#35531;&#30906;&#35469;&#20320;&#26159;&#21542;&#26377;&#35336;&#31639;&#20986; `poker_start` &#30340;&#24179;&#22343;&#20540;&#20006;&#19988;&#23559;&#32080;&#26524;&#21360;&#20986;&#20358;&#65311;&#35352;&#24471;&#20351;&#29992; `mean(poker_start)`&#12290;")
success_msg("&#22826;&#22909;&#20102;&#65292;&#38500;&#20102;&#29992;&#32034;&#24341;&#20540;&#25110;&#21629;&#21517;&#21487;&#20197;&#36984;&#25799;&#20197;&#22806;&#65292;&#20320;&#26371;&#22312;&#19979;&#19968;&#20491;&#32244;&#32722;&#20013;&#23416;&#21040;&#22914;&#20309;&#29992;&#27604;&#36611;&#30340;&#26041;&#24335;&#36984;&#25799;&#21521;&#37327;&#20013;&#30340;&#20803;&#32032;&#65281;");
```


--- type:NormalExercise xp:100 skills:1 key:11850f807f9b0fad101a88004291b7ced6397083
## 用比較的方式選擇 - 第一步

使用比較運算子可以用更主動的方法解決前一個練習的問題。

R使用的比較運算子有：

- `<` 小於
- `>` 大於
- `<=` 小於或等於
- `>=` 大於或等於
- `==` 等於
- `!=` 不等於

在 R Console 輸入 `6 > 5` 會回傳 `TRUE`。R 的好處是可以對向量使用比較運算子，例如：

```
> c(4, 5, 6) > 5
[1] FALSE FALSE TRUE
```

這段程式測試向量中的每個元素是否滿足比較運算子的條件，回傳 `TRUE` 或 `FALSE`。

*** =instructions
- 檢查 `poker_vector` 中哪些元素為正(即 > 0) 並指派這個結果給 `selection_vector`。
- 印出 `selection_vector` 讓你知道每天是贏錢(`TRUE`)或者輸錢(`FALSE`)。

*** =hint
為了檢驗哪些天你的撲克牌在贏錢，R 會利用 `some_vector > 0` 檢查 `poker_vector` 中的每個元素是否大於零。

*** =pre_exercise_code
```{r}
# no pec
```

*** =sample_code
```{r}
# 星期一至五的撲克牌與俄羅斯輪盤贏錢金額
poker_vector <- c(140, -50, 20, -120, 240)
roulette_vector <- c(-24, -50, 100, -350, 10)
days_vector <- c("Monday", "Tuesday", "Wednesday", "Thursday", "Friday")
names(poker_vector) <- days_vector
names(roulette_vector) <- days_vector

# 哪幾天你玩撲克牌是贏錢的
selection_vector <- 
  
# 印出 selection_vector

```

*** =solution
```{r}
# 星期一至五的撲克牌與俄羅斯輪盤贏錢金額
poker_vector <- c(140, -50, 20, -120, 240)
roulette_vector <- c(-24, -50, 100, -350, 10)
days_vector <- c("Monday", "Tuesday", "Wednesday", "Thursday", "Friday")
names(poker_vector) <- days_vector
names(roulette_vector) <- days_vector

# 哪幾天你玩撲克牌是贏錢的
selection_vector <- poker_vector > 0
  
# 印出 selection_vector
selection_vector
```

*** =sct
```{r}
msg <- "&#19981;&#38656;&#35201;&#26356;&#25913; `poker_vector` &#33287; `roulette_vector` &#30340;&#23459;&#21578;&#33287;&#21629;&#21517;&#12290;"
test_object("days_vector", undefined_msg = msg, incorrect_msg = msg)
test_object("poker_vector", eq_condition = "equal", undefined_msg = msg, incorrect_msg = msg)
test_object("roulette_vector", eq_condition = "equal", undefined_msg = msg, incorrect_msg = msg)

test_object("selection_vector", incorrect_msg = "&#30475;&#36215;&#20358; `selection_vector` &#27794;&#26377;&#21253;&#21547;&#27491;&#30906;&#30340;&#20803;&#32032;&#65292;&#35352;&#24471;R&#30340;&#21521;&#37327;&#36939;&#31639;&#26159;&#20197;&#20803;&#32032;&#23565;&#20803;&#32032;&#30340;&#26041;&#24335;&#22312;&#36914;&#34892;&#12290;")
test_output_contains("selection_vector", incorrect_msg = "&#21029;&#24536;&#20102;&#21152;&#20837;&#19968;&#34892; `selection_vector` &#25226;&#32080;&#26524;&#21360;&#20986;")
success_msg("&#22826;&#26834;&#20102;&#65281;")
```


--- type:NormalExercise xp:100 skills:1 key:8521f1e1993a6154e68ccfa75e29e517955343ac
## 用比較的方式選擇 - 第二步

善用比較會讓你的分析省時省力，與其自己檢查要選擇哪幾天，不如讓R告訴你哪些天的撲克牌贏錢金額是正的。 

在前一個練習中，使用 `selection_vector <- poker_vector > 0` 可找出哪幾天撲克牌贏錢金額為正的日子，除此之外，你現在還想知道這幾天分別贏了多少錢。

你可以把 `selection_vector` 放在中括號裡並接在 `poker_vector` 之後：

```
poker_vector[selection_vector]
```

R 就會把 `selection_vector` 之中符合 `TRUE` 的元素選擇出來。

*** =instructions
在中括號裡使用 `selection_vector` 來將撲克牌贏錢的那幾天指派給 `poker_winning_days`。

*** =hint
利用 `poker_vector[selection_vector]` 從 `poker_vector` 中選擇適當的元素並指派給 `poker_winning_days`。

*** =pre_exercise_code
```{r}
# no pec
```

*** =sample_code
```{r}
# 星期一至五的撲克牌與俄羅斯輪盤贏錢金額
poker_vector <- c(140, -50, 20, -120, 240)
roulette_vector <- c(-24, -50, 100, -350, 10)
days_vector <- c("Monday", "Tuesday", "Wednesday", "Thursday", "Friday")
names(poker_vector) <- days_vector
names(roulette_vector) <- days_vector

# 哪幾天你玩撲克牌是贏錢的
selection_vector <- poker_vector > 0

# 從 poker_vector 中選出這些天
poker_winning_days <- 
```

*** =solution
```{r}
# 星期一至五的撲克牌與俄羅斯輪盤贏錢金額
poker_vector <- c(140, -50, 20, -120, 240)
roulette_vector <- c(-24, -50, 100, -350, 10)
days_vector <- c("Monday", "Tuesday", "Wednesday", "Thursday", "Friday")
names(poker_vector) <- days_vector
names(roulette_vector) <- days_vector

# 哪幾天你玩撲克牌是贏錢的
selection_vector <- poker_vector > 0

# 從 poker_vector 中選出這些天
poker_winning_days <- poker_vector[selection_vector]
```

*** =sct
```{r}
msg = "&#19981;&#38656;&#35201;&#26356;&#25913; `poker_vector` &#33287; `roulette_vector` &#30340;&#23459;&#21578;&#33287;&#21629;&#21517;&#12290;"
test_object("days_vector", undefined_msg = msg, incorrect_msg = msg)
test_object("poker_vector", eq_condition = "equal", undefined_msg = msg, incorrect_msg = msg)
test_object("roulette_vector", eq_condition = "equal", undefined_msg = msg, incorrect_msg = msg)
test_object("selection_vector", incorrect_msg = "&#19981;&#38656;&#35201;&#26356;&#25913; `selection_vector` &#30340;&#35336;&#31639;&#26041;&#24335;&#12290;")
test_object("poker_winning_days",
            incorrect_msg =  "&#30475;&#36215;&#20358; `poker_winning_days` &#27794;&#26377;&#21253;&#21547;&#27491;&#30906;&#30340;&#32080;&#26524;&#65292;&#35531;&#36664;&#20837; `poker_vector[selection_vector]`&#12290;")
success_msg("&#20570;&#24471;&#22909;&#65292;&#21069;&#36914;&#19979;&#19968;&#20491;&#32244;&#32722;&#65281;")
```


--- type:NormalExercise xp:100 skills:1 key:921c6ad3b79b9b3532c7f4201d5202516b755324
## 進階選擇

就如前面的練習，你也想知道有哪幾天俄羅斯輪盤是有贏錢的。

*** =instructions
- 宣告變數 `selection_vector` ，這次要檢驗在哪些天俄羅斯輪盤有贏錢。
- 從 `roulette_vector` 中選出金額為正的天數指派給 `roulette_winning_days`。

*** =hint
宣告 `selection_vector` 之後使用 `roulette_vector[selection_vector]` 將 `roulette_vector` 中的正數選出。

*** =pre_exercise_code
```{r}
# no pec
```

*** =sample_code
```{r}
# 星期一至五的撲克牌與俄羅斯輪盤贏錢金額
poker_vector <- c(140, -50, 20, -120, 240)
roulette_vector <- c(-24, -50, 100, -350, 10)
days_vector <- c("Monday", "Tuesday", "Wednesday", "Thursday", "Friday")
names(poker_vector) <- days_vector
names(roulette_vector) <- days_vector

# 哪幾天你玩俄羅斯輪盤是贏錢的
selection_vector <-

# 從 roulette_vector 中選出這些天
roulette_winning_days <- 
```

*** =solution
```{r}
# 星期一至五的撲克牌與俄羅斯輪盤贏錢金額
poker_vector <- c(140, -50, 20, -120, 240)
roulette_vector <- c(-24, -50, 100, -350, 10)
days_vector <- c("Monday", "Tuesday", "Wednesday", "Thursday", "Friday")
names(poker_vector) <- days_vector
names(roulette_vector) <- days_vector

# 哪幾天你玩俄羅斯輪盤是贏錢的
selection_vector <- roulette_vector > 0

# 從 roulette_vector 中選出這些天
roulette_winning_days <- roulette_vector[selection_vector]
```

*** =sct
```{r}
msg = "&#19981;&#38656;&#35201;&#26356;&#25913; `poker_vector` &#33287; `roulette_vector &#30340;&#23459;&#21578;&#33287;&#21629;&#21517;`&#12290;"
test_object("days_vector", undefined_msg = msg, incorrect_msg = msg)
test_object("poker_vector", eq_condition = "equal", undefined_msg = msg, incorrect_msg = msg)
test_object("roulette_vector", eq_condition = "equal", undefined_msg = msg, incorrect_msg = msg)
test_object("selection_vector", 
            incorrect_msg = "&#30475;&#36215;&#20358; `selection_vector` &#27794;&#26377;&#21253;&#21547;&#27491;&#30906;&#30340;&#32080;&#26524;&#65292;&#20351;&#29992; `roulette_vector > 0`&#12290;")
test_object("roulette_winning_days",
            incorrect_msg = "&#30475;&#36215;&#20358; `roulette_winning_days` &#27794;&#26377;&#21253;&#21547;&#27491;&#30906;&#30340;&#32080;&#26524;&#65292;&#20351;&#29992; `roulette_vector[selection_vector]`&#12290;")

success_msg("&#22826;&#26834;&#20102;&#65292;&#20320;&#23436;&#25104;&#20102;&#26412;&#31456;&#31680;&#30340;&#26368;&#24460;&#19968;&#20491;&#32244;&#32722;&#65292;&#25509;&#19979;&#20358;&#26371;&#20171;&#32057;&#20108;&#32173;&#30340;&#21521;&#37327;&#65306;&#30697;&#38499;&#12290;")
```



