--- 
title_meta  : 第二章
title       : 向量
description : "在第二章的課程中，我們要去拉斯維加斯一趟，學習如何在R使用向量分析博弈的結果！當你完成了本章節，你將學會如何宣告向量、命名向量、從向量選取元素以及比較不同的向量。"

--- type:NormalExercise xp:100 skills:1 key:44ae1c0203a5a327a8b7670514bc5c5d07f05a5c
## 宣告向量

覺得自己運氣好嗎？你最好有點自信，本章節帶你到罪惡都市，傳說中的*統計學家天堂*！

你將利用R與資料分析的技巧來提高賭桌上的表現，展開你專業賭徒的職涯。本章節會告訴你如何輕鬆地記錄下注過程以及如何針對這些記錄做簡單的分析，下一站，拉斯維加斯我們來囉！

*** =instructions
- 還記得在第一章學的嗎？宣告一個變數 `vegas` 並且將字串 `"Go!"` 指派給它，要注意大小寫在R是有差別的喔！

*** =hint
在編輯區鍵入以下的程式：
```
vegas <- "Go!"
```

*** =pre_exercise_code
```{r}
# no pec
```

*** =sample_code
```{r}
# 宣告變數vegas
vegas <- 
```

*** =solution
```{r}
# 宣告變數vegas
vegas <- "Go!"
```

*** =sct
```{r}
test_object("vegas", incorrect_msg = "\u78ba\u8a8d\u4f60\u662f\u5426\u6709\u6307\u6d3e\u6b63\u78ba\u7684\u503c\u7d66\u8b8a\u6578 `vegas` \uff0c\u8981\u6ce8\u610f\u5927\u5c0f\u5beb\u5728R\u662f\u6709\u5dee\u5225\u7684\u5594\uff01")
success_msg("\u592a\u68d2\u4e86\uff01\u524d\u9032\u4e0b\u4e00\u500b\u7df4\u7fd2\uff01")
```


--- type:NormalExercise xp:100 skills:1 key:bbc502a52a960a4d3d17fc01945551cb822cdffa
## 宣告向量 (2)

保持專注！ 

在你成為富翁的路上會需要使用到非常多的向量，向量是單一維度的陣列，可以包含數值、文字或者邏輯值。換句話說，向量是一種可以儲存資料的方法，例如將你在賭場中每天贏得的錢與每天損失的錢儲存在向量中。

R使用[`c()`](http://www.rdocumentation.org/packages/base/functions/c)來創造向量，並使用逗號分隔向量中的元素，像是：

```
numeric_vector <- c(1, 2, 3)
character_vector <- c("a", "b", "c")
```

一旦你成功宣告了這些向量，就可以開始進行向量的計算。

*** =instructions 
宣告一個向量 `boolean_vector` 並讓它包含3個元素：`TRUE` 、 `FALSE` 與 `TRUE` (依序). 

*** =hint 
利用 `<-` 指派 `c(TRUE, FALSE, TRUE)` 給變數 `boolean_vector`。

*** =pre_exercise_code
```{r}
# no pec
```

*** =sample_code
```{r}
numeric_vector <- c(1, 10, 49)
character_vector <- c("a", "b", "c")

# 宣告boolean_vector
boolean_vector <-
```

*** =solution
```{r}
numeric_vector <- c(1, 10, 49)
character_vector <- c("a", "b", "c")

# 宣告boolean_vector
boolean_vector <- c(TRUE, FALSE, TRUE)
```

*** =sct
```{r}
msg <- "\u4e0d\u9700\u8981\u66f4\u6539\u5ba3\u544a `numeric_vector` \u8207 `character_vector` \u7684\u7a0b\u5f0f\u3002"
test_object("numeric_vector", undefined_msg = msg, incorrect_msg = msg)
test_object("character_vector", undefined_msg = msg, incorrect_msg = msg)
test_object("boolean_vector",
            incorrect_msg = "\u78ba\u8a8d\u4f60\u6307\u6d3e\u4e86\u6b63\u78ba\u7684\u503c\u7d66 `boolean_vector`\uff0c\u6b63\u78ba\u7684\u503c\u70ba `c(TRUE, FALSE, TRUE)`\uff0c\u8a18\u5f97\u4e0d\u8981\u5e6b `TRUE` \u6216 `FALSE` \u52a0\u4e0a\u5f15\u865f\uff0c\u540c\u6642\u78ba\u8a8d\u9806\u5e8f\u8207\u8aaa\u660e\u4e00\u6a23\u3002")
success_msg("\u5b8c\u7f8e\uff01\u6ce8\u610f\u6211\u5011\u5728 `c()` \u4e2d\u7684\u9017\u865f\u5f8c\u9762\u52a0\u4e0a\u7a7a\u767d\u662f\u70ba\u4e86\u589e\u52a0\u7a0b\u5f0f\u7684\u53ef\u8b80\u6027\uff0c\u6211\u5011\u6703\u5728\u4e0b\u500b\u7df4\u7fd2\u4e2d\u7df4\u7fd2\u66f4\u591a\u5411\u91cf\u7684\u5ba3\u544a\u3002")
```


--- type:NormalExercise xp:100 skills:1 key:25b255d971d82b1adb868a9bd8a1b583b6c071de
## 宣告向量 (3)

經過一週在賭桌上的奮戰，你還沒有為自己贏到一台法拉利跑車，於是你打算運用資料分析超能力來分析一下過去這週輸贏記錄：

針對樸克牌 `poker_vector`: 

- 星期一贏 \$140
- 星期二輸 \$50
- 星期三贏 \$20 
- 星期四輸 \$120
- 星期五贏 \$240

針對俄羅斯輪盤 `roulette_vector`: 

- 星期一輸 \$24
- 星期二輸 \$50
- 星期三贏 \$100
- 星期四輸 \$350
- 星期五贏 \$10

過去一週你只玩了樸克牌與俄羅斯輪盤，你決定宣告兩個向量 `poker_vector` 與 `roulette_vector`。

*** =instructions
將俄羅斯輪盤的輸贏金額指派給變數 `roulette_vector`。

*** =hint
編輯區已經有了 `poker_vector` 的宣告範例，依樣畫葫蘆你可以順利宣告 `roulette_vector` 並注意輸錢是以負值記錄。

*** =sample_code
```{r}
# 星期一至五的樸克牌贏錢金額
poker_vector <- c(140, -50, 20, -120, 240)

# 星期一至五的俄羅斯輪盤贏錢金額
roulette_vector <-  
```

*** =solution
```{r}
# 星期一至五的樸克牌贏錢金額
poker_vector <- c(140, -50, 20, -120, 240)

# 星期一至五的俄羅斯輪盤贏錢金額
roulette_vector <- c(-24, -50, 100, -350, 10)
```

*** =sct
```{r}
test_object("poker_vector",
            incorrect_msg = "\u78ba\u8a8d\u662f\u5426\u6307\u6d3e\u6b63\u78ba\u7684\u503c\u7d66 `poker_vector`\u3002")
test_object("roulette_vector",
            incorrect_msg = "\u78ba\u8a8d\u662f\u5426\u6307\u6d3e\u6b63\u78ba\u7684\u503c\u7d66 `roulette_vector` \u4e26\u6ce8\u610f\u661f\u671f\u4e00\u81f3\u4e94\u7684\u9806\u5e8f\uff01")
success_msg("\u592a\u597d\u4e86\uff01\u8a18\u5f97\u4f60\u96a8\u6642\u53ef\u4ee5\u5728R Console\u8f38\u5165\u8b8a\u6578\u540d\u7a31\u5f8c\u6309\u8f38\u5165\u9375(Enter)\u6aa2\u67e5\u4f60\u5ba3\u544a\u7684\u5411\u91cf\uff0c\u8b93\u6211\u5011\u524d\u9032\u4e0b\u4e00\u500b\u7df4\u7fd2\uff01")
```


--- type:NormalExercise xp:100 skills:1 key:bfaa5f15a513859fff24771c6d0cd87082211092
## 為向量命名

資料分析師需要對資料有清楚的認知並了解細節，在前一個練習中我們宣告了過去一週的贏錢記錄，如果能夠在向量中顯示出哪個元素屬於哪一天，將會讓你對資料一目瞭然。

你可以使用 `names()` 函數來辦到這件事：

```
some_vector <- c("John Doe", "poker player")
names(some_vector) <- c("Name", "Profession")
```

這段程式首先宣告一個向量 `some_vector` 接著為裡面這兩個元素命名，第一個元素被命名為姓名 `Name` ，第二個元素被命名為職業 `Profession`。在R Console中印出 `some_vector`：

```
          Name     Profession 
    "John Doe" "poker player" 
```

*** =instructions
- 編輯區已經完成 `poker_vector` 的贏錢記錄命名，接者請你對 `roulette_vector` 做一樣的事情。

*** =hint
使用 `names(roulette_vector)` 為 `roulette_vector` 命名，確認使用相同的向量來命名，記得英文字母的大小寫在R中是有差別的！

*** =sample_code
```{r}
# 星期一至五的樸克牌贏錢金額
poker_vector <- c(140, -50, 20, -120, 240)

# 星期一至五的俄羅斯輪盤贏錢金額
roulette_vector <- c(-24, -50, 100, -350, 10)

# 用星期一至五命名poker_vector
names(poker_vector) <- c("Monday", "Tuesday", "Wednesday", "Thursday", "Friday")

# 用星期一至五命名roulette_vectors
```

*** =solution
```{r}
# 星期一至五的樸克牌贏錢金額
poker_vector <- c(140, -50, 20, -120, 240)

# 星期一至五的俄羅斯輪盤贏錢金額
roulette_vector <- c(-24, -50, 100, -350, 10)

# 用星期一至五命名poker_vector
names(poker_vector) <- c("Monday", "Tuesday", "Wednesday", "Thursday", "Friday")

# 用星期一至五命名roulette_vectors
names(roulette_vector) <- c("Monday", "Tuesday", "Wednesday", "Thursday", "Friday")
```

*** =sct
```{r}
test_object("poker_vector",
            incorrect_msg = "\u4e0d\u9700\u8981\u66f4\u6539 `poker_vector`\u3002")
test_object("roulette_vector",
            incorrect_msg = "\u4e0d\u9700\u8981\u66f4\u6539 `roulette_vector`\u3002")
test_object("poker_vector",
            eq_condition = "equal",
            incorrect_msg = "\u4e0d\u9700\u8981\u66f4\u6539\u70ba `poker_vector` \u547d\u540d\u7684\u7a0b\u5f0f\uff0c\u628a\u6ce8\u610f\u529b\u96c6\u4e2d\u5728 `roulette_vector`\uff01")
test_object("roulette_vector",
            eq_condition = "equal",
            incorrect_msg = "\u78ba\u8a8d\u4f60\u6307\u6d3e\u6b63\u78ba\u7684\u547d\u540d\u7d66 `roulette_vector`\u3002\u7528\u547d\u540d `poker_vector` \u7684\u76f8\u540c\u5411\u91cf\u547d\u540d\u5373\u53ef\u3002")
success_msg("\u505a\u5f97\u597d\uff0c\u524d\u9032\u4e0b\u4e00\u500b\u7df4\u7fd2\uff01")
```


--- type:NormalExercise xp:100 skills:1 key:cfa4561b5f565645ab272a96838ae690d6ecf621
## 為向量命名 (2)

懶惰的人可以成為一個優秀的統計學家(假如你真的非常懶惰，你有很高的機率是那些天生統計學天才的一份子。)

在前一個練習你可能對於不停輸入星期幾感到無聊，其實有一個更有效率的方法，那就是把星期幾指派給一個**變數**！

如同你記錄樸克牌與俄羅斯輪盤贏錢金額，你也可以宣告一個變數包含星期幾的資訊，如此就可以重複使用它。

*** =instructions
- 包含星期幾的變數 `days_vector` 已經宣告好了。
- 使用 `days_vector` 為 `poker_vector` 與 `roulette_vector`命名。

*** =hint
如同使用 `names(poker_vector) <- days_vector` 來為 `poker_vector` 的元素命名一樣，對 `roulette_vector` 做一樣的事情。

*** =pre_exercise_code
```{r}
# no pec
```

*** =sample_code
```{r}
# 星期一至五的樸克牌贏錢金額
poker_vector <- c(140, -50, 20, -120, 240)

# 星期一至五的俄羅斯輪盤贏錢金額
roulette_vector <- c(-24, -50, 100, -350, 10)

# 變數days_vector
days_vector <- c("Monday", "Tuesday", "Wednesday", "Thursday", "Friday")
 
# 指派變數days_vector給roulette_vector與poker_vector
names(poker_vector) <-   
names(roulette_vector) <-
```

*** =solution
```{r}
# 星期一至五的樸克牌贏錢金額
poker_vector <- c(140, -50, 20, -120, 240)

# 星期一至五的俄羅斯輪盤贏錢金額
roulette_vector <- c(-24, -50, 100, -350, 10)

# 變數days_vector
days_vector <- c("Monday", "Tuesday", "Wednesday", "Thursday", "Friday")

# 指派變數days_vector給roulette_vector與poker_vector
names(poker_vector) <- days_vector
names(roulette_vector) <- days_vector
```

*** =sct
```{r}
msg <- "\u4e0d\u9700\u8981\u66f4\u6539 `poker_vector` \u3001 `roulette_vector` \u6216 `days_vector`\u3002"
test_object("poker_vector", undefined_msg = msg, incorrect_msg = msg)
test_object("roulette_vector", undefined_msg = msg, incorrect_msg = msg)
test_object("days_vector", undefined_msg = msg, incorrect_msg = msg)

test_object("poker_vector",
            eq_condition = "equal",
            incorrect_msg = "\u78ba\u8a8d\u662f\u5426\u6307\u6d3e `days_vector` \u4f5c\u70ba `poker_vector` \u7684\u547d\u540d\u3002")
test_object("roulette_vector",
            eq_condition = "equal",
            incorrect_msg = "\u78ba\u8a8d\u662f\u5426\u6307\u6d3e `days_vector` \u4f5c\u70ba `roulette_vector`\u7684\u547d\u540d\u3002")
success_msg("\u505a\u5f97\u597d\uff01\u826f\u5fc3\u5efa\u8b70\uff1a\u6c38\u9060\u8a66\u8457\u907f\u514d\u5beb\u91cd\u8907\u7684\u7a0b\u5f0f\u3002\u524d\u9032\u4e0b\u4e00\u500b\u7df4\u7fd2\u4e26\u5b78\u7fd2\u5411\u91cf\u7684\u6578\u5b78\u904b\u7b97\uff01")
```


--- type:NormalExercise xp:100 skills:1 key:a0e5bb0a2dfc13b73a6edf7408aedaf100f156ef
## 計算加總贏錢金額

現在你有了命名過的樸克牌與俄羅斯輪盤的贏錢記錄，你可以開始做點資料分析魔法。

你心中有這幾個問題：
- 每日的總獲利或總損失為何？
- 這週總計有沒有賠錢？
- 在樸克牌與俄羅斯輪盤的各自表現如何？

要回答這些問題，你必須作一些向量的數學運算。

在R中相加2個向量會得到元素相加的結果，例如：

```
c(1, 2, 3) + c(4, 5, 6)
c(1 + 4, 2 + 5, 3 + 6)
c(5, 7, 9)
```

也可以用變數來代表向量：

```
a <- c(1, 2, 3) 
b <- c(4, 5, 6)
c <- a + b
```

*** =instructions
- 將 `A_vector` 與 `B_vector` 相加並指派給 `total_vector`。
- 將 `total_vector` 印出來檢視結果。

*** =hint
使用 `+` 相加 `A_vector` 與 `B_vector` ，並利用 `<-` 將結果指派給 `total_vector`。

*** =pre_exercise_code
```{r}
# no pec
```

*** =sample_code
```{r}
A_vector <- c(1, 2, 3)
B_vector <- c(4, 5, 6)

# 將A_vector與B_vector相加
total_vector <- 
  
# 印出total_vector

```

*** =solution
```{r}
A_vector <- c(1, 2, 3)
B_vector <- c(4, 5, 6)

# 將A_vector與B_vector相加
total_vector <- A_vector + B_vector

# 印出total_vector
total_vector
```

*** =sct
```{r}
msg <- "\u4e0d\u9700\u8981\u66f4\u6539 `A_vector` \u6216 `B_vector` \u7684\u5167\u5bb9\uff01"
test_object("A_vector", undefined_msg = msg, incorrect_msg = msg)
test_object("B_vector", undefined_msg = msg, incorrect_msg = msg)
test_object("total_vector", incorrect_msg = "\u78ba\u8a8d `total_vector` \u662f\u5426\u70ba `A_vector` \u52a0 `B_vector`\u3002")
test_output_contains("total_vector", incorrect_msg = "\u5225\u5fd8\u4e86\u5370\u51fa `total_vector`\uff01 \u53ea\u8981\u52a0\u4e00\u884c `total_vector` \u5373\u53ef\u3002")
success_msg("\u505a\u5f97\u597d\uff0c\u524d\u9032\u4e0b\u4e00\u500b\u7df4\u7fd2\uff01")
```


--- type:NormalExercise xp:100 skills:1 key:647ae33cb77824ceb0b881a42da73a51dca46c95
## 計算加總贏錢金額 (2)

你現在瞭解R如何做向量的數學運算，該是把法拉利買回來的時候了！首先你需要了解這一週每日的總獲利或總損失，而每日的總獲利或總損失就是將每天在樸克牌與俄羅斯輪盤的贏錢金額加總。

其實就是把 `roulette_vector` 與 `poker_vector` 相加。

*** =instructions
將變數 `total_daily` 宣告為每日的總獲利或總損失(樸克牌與俄羅斯輪盤)。

*** =hint
跟前一個練習類似，將2個向量相加並指派給新變數 `total_daily`。

*** =pre_exercise_code
```{r}
# no pec
```

*** =sample_code
```{r}
# 星期一至五的樸克牌與俄羅斯輪盤贏錢金額
poker_vector <- c(140, -50, 20, -120, 240)
roulette_vector <- c(-24, -50, 100, -350, 10)
days_vector <- c("Monday", "Tuesday", "Wednesday", "Thursday", "Friday")
names(poker_vector) <- days_vector
names(roulette_vector) <- days_vector

# 宣告total_daily為每日的總獲利或總損失
total_daily <- 
```

*** =solution
```{r}
# 星期一至五的樸克牌與俄羅斯輪盤贏錢金額
poker_vector <- c(140, -50, 20, -120, 240)
roulette_vector <- c(-24, -50, 100, -350, 10)
days_vector <- c("Monday", "Tuesday", "Wednesday", "Thursday", "Friday")
names(poker_vector) <- days_vector
names(roulette_vector) <- days_vector

# 宣告total_daily為每日的總獲利或總損失
total_daily <- poker_vector + roulette_vector
```

*** =sct
```{r}
msg = "\u4e0d\u9700\u8981\u66f4\u6539 `poker_vector` \u8207 `roulette_vector` \u7684\u5ba3\u544a\u8207\u547d\u540d\u3002"
test_object("days_vector", undefined_msg = msg, incorrect_msg = msg)
test_object("poker_vector", eq_condition = "equal", undefined_msg = msg, incorrect_msg = msg)
test_object("roulette_vector", eq_condition = "equal", undefined_msg = msg, incorrect_msg = msg)

test_object("total_daily", incorrect_msg = "\u78ba\u8a8d\u4f60\u5c07 `poker_vector` \u8207 `roulette_vector` \u76f8\u52a0\u5f8c\u6307\u6d3e\u7d66 `total_daily`\u3002")

success_msg("\u592a\u68d2\u4e86\uff0c\u524d\u9032\u4e0b\u4e00\u500b\u7df4\u7fd2\uff01")
```


--- type:NormalExercise xp:100 skills:1 key:ab4e6dfbddc58056dbc98092c89bf568302eecae
## 計算加總贏錢金額 (3)

根據前一個練習，看起來是個輸贏參半的一週，你懷疑是否有可能其實整體結算下來上週是輸錢的呢？

能夠回答這個問題的函數是[`sum()`](http://www.rdocumentation.org/packages/base/functions/sum)。它可以加總向量中所有的元素，例如計算在樸克牌的總獲利或總損失：

```
total_poker <- sum(poker_vector)
```

*** =instructions
- 計算在俄羅斯輪盤的總獲利或總損失並將結果指派給 `total_roulette`。
- 有了樸克牌與俄羅斯輪盤的總獲利或總損失後，就可以簡單計算 `total_week` (即這一週的總獲利或總損失)。
- 印出`total_week`。

*** =hint
使用[`sum()`](http://www.rdocumentation.org/packages/base/functions/sum)函數得到　`roulette_vector`　的總合， `total_week` 就是 `roulette_vector` 加 `poker_vector`。

*** =pre_exercise_code
```{r}
# no pec
```

*** =sample_code
```{r}
# 星期一至五的樸克牌與俄羅斯輪盤贏錢金額
poker_vector <- c(140, -50, 20, -120, 240)
roulette_vector <- c(-24, -50, 100, -350, 10)
days_vector <- c("Monday", "Tuesday", "Wednesday", "Thursday", "Friday")
names(poker_vector) <- days_vector
names(roulette_vector) <- days_vector

# 樸克牌的總贏錢金額
total_poker <- sum(poker_vector)

# 俄羅斯輪盤的總贏錢金額
total_roulette <-  

# 總贏錢金額
total_week <- 

# 印出total_week
  
```

*** =solution
```{r}
# 星期一至五的樸克牌與俄羅斯輪盤贏錢金額
poker_vector <- c(140, -50, 20, -120, 240)
roulette_vector <- c(-24, -50, 100, -350, 10)
days_vector <- c("Monday", "Tuesday", "Wednesday", "Thursday", "Friday")
names(poker_vector) <- days_vector
names(roulette_vector) <- days_vector

# 樸克牌的總贏錢金額
total_poker <- sum(poker_vector)

# 俄羅斯輪盤的總贏錢金額
total_roulette <-  sum(roulette_vector)

# 總贏錢金額
total_week <- total_roulette + total_poker

# 印出total_week
total_week
```

*** =sct
```{r}
msg = "\u4e0d\u9700\u8981\u66f4\u6539 `poker_vector` and `roulette_vector`\u3000\u7684\u5ba3\u544a\u8207\u547d\u540d\u3002"
test_object("days_vector", undefined_msg = msg, incorrect_msg = msg)
test_object("poker_vector", eq_condition = "equal", undefined_msg = msg, incorrect_msg = msg)
test_object("roulette_vector", eq_condition = "equal", undefined_msg = msg, incorrect_msg = msg)
test_object("total_poker", 
            incorrect_msg = "\u78ba\u8a8d\u662f\u5426\u6709\u5c07 `poker_vector` \u7684\u7e3d\u548c\u6307\u6d3e\u7d66 `total_poker`\u3002")
test_object("total_roulette",
            incorrect_msg = "\u78ba\u8a8d\u662f\u5426\u6709\u5c07 `total_roulette` \u7684\u7e3d\u548c\u6307\u6d3e\u7d66 `roulette_vector`\u3002")
test_object("total_week",
            incorrect_msg = "\u78ba\u8a8d\u662f\u5426\u6709\u5c07 `total_roulette` \u52a0 `total_poker` \u7684\u7d50\u679c\u6307\u6d3e\u7d66 `total_week`\u3002")

test_output_contains("total_week", incorrect_msg = "\u5225\u5fd8\u4e86\u518d\u5beb\u4e00\u884c `total_week` \u628a\u7d50\u679c\u5370\u51fa\u4f86\u3002")
success_msg("\u505a\u5f97\u597d\uff0c\u4f46\u9019\u500b\u7d50\u679c\u771f\u662f\u4ee4\u4eba\u96e3\u904e...")
```


--- type:NormalExercise xp:100 skills:1 key:d4aec72e46e130bfc7e3992f07bd6d6cc3b8179b
## 比較總贏錢金額

看起來這一週的豪賭讓你賠了錢，該是時候利用深度分析來調整策略了...

經過一番思考，你認為問題是出在自己玩俄羅斯輪盤的技巧比玩撲克牌來得差，也許在撲克牌的總贏錢金額比(或 `>` )俄羅斯輪盤來得高。

*** =instructions
- 如同前一個練習計算 `total_poker` 與 `total_roulette` ，要使用 `sum()` 函數2次。
- 使用 `>` 來比較你在撲克牌的總贏錢金額是否比俄羅斯輪盤還要高，並把比較結果印出來。你會如何判讀這個結果，你應該要花更多精力在撲克牌或俄羅斯輪盤呢？

*** =hint
- 其實在前一個練習你已經算好一部份了！
- 只要輸入 `6 > 5` 就可以檢查6是否比5大，這會回傳一個邏輯值(`TRUE` 或 `FALSE`)。

*** =pre_exercise_code
```{r}
# no pec
```

*** =sample_code
```{r}
# 星期一至五的樸克牌與俄羅斯輪盤贏錢金額
poker_vector <- c(140, -50, 20, -120, 240)
roulette_vector <- c(-24, -50, 100, -350, 10)
days_vector <- c("Monday", "Tuesday", "Wednesday", "Thursday", "Friday")
names(poker_vector) <- days_vector
names(roulette_vector) <- days_vector

# 計算樸克牌與俄羅斯輪盤的總贏錢金額
total_poker <-
total_roulette <-

# 判斷樸克牌的總贏錢金額是否比俄羅斯輪盤為高

```

*** =solution
```{r}
# 星期一至五的樸克牌與俄羅斯輪盤贏錢金額
poker_vector <- c(140, -50, 20, -120, 240)
roulette_vector <- c(-24, -50, 100, -350, 10)
days_vector <- c("Monday", "Tuesday", "Wednesday", "Thursday", "Friday")
names(poker_vector) <- days_vector
names(roulette_vector) <- days_vector

# 計算樸克牌與俄羅斯輪盤的總贏錢金額
total_poker <- sum(poker_vector)
total_roulette <- sum(roulette_vector)

# 判斷樸克牌的總贏錢金額是否比俄羅斯輪盤為高
total_poker > total_roulette
```

*** =sct
```{r}
msg <- "\u4e0d\u9700\u8981\u66f4\u6539 `poker_vector` \u8207 `roulette_vector` \u7684\u5ba3\u544a\u8207\u547d\u540d\u3002"
test_object("days_vector", undefined_msg = msg, incorrect_msg = msg)
test_object("poker_vector", eq_condition = "equal", undefined_msg = msg, incorrect_msg = msg)
test_object("roulette_vector", eq_condition = "equal", undefined_msg = msg, incorrect_msg = msg)

test_object("total_poker", 
            incorrect_msg = "\u78ba\u8a8d\u662f\u5426\u5c07 `poker_vector` \u7684\u7e3d\u548c(\u4f7f\u7528 `sum()` )\u6307\u6d3e\u7d66 `total_poker`\u3002")
test_object("total_roulette",
            incorrect_msg = "\u78ba\u8a8d\u662f\u5426\u5c07 `roulette_vector` \u7684\u7e3d\u548c(\u4f7f\u7528 `sum()` )\u6307\u6d3e\u7d66 `total_roulette`\u3002")
test_output_contains("total_poker > total_roulette",
                     incorrect_msg = "\u78ba\u8a8d\u662f\u5426\u6210\u529f\u6bd4\u8f03 `total_poker` \u8207 `total_roulette` \uff0c\u4f7f\u7528 `total_poker > total_roulette` \u4f86\u505a\u6bd4\u8f03\u3002")
success_msg("\u505a\u5f97\u597d\uff0c\u524d\u9032\u4e0b\u4e00\u500b\u7df4\u7fd2\uff01")
```


--- type:NormalExercise xp:100 skills:1 key:cf3480826ff4ed5aa06b4fccf8fa19b30e2f02f6
## 選擇向量中的元素：美好時光

你的猜測是對的，過去一週在賭桌上的奮鬥顯示你的撲克牌技巧似乎比俄羅斯輪盤好。 

另外一個可能是你似乎在一週的前幾天表現得後幾天為佳，看來是最後幾天的瑪格麗塔雞尾酒喝太多了... 

要回答這個問題，你只需要檢視部分 `total_vector` ，換句話說，就是在向量中選擇特定的元素。在R利用中括號就可以選擇向量(之後是矩陣、資料集...)中的元素。例如，要選擇第一個元素就輸入 `poker_vector[1]` ，要選擇第二個元素就輸入 `poker_vector[2]` ...等。注意第一個元素的索引值是1，不像其他程式語言第一個元素的索引值是0。

*** =instructions
將星期三的撲克牌贏錢金額指定給變數 `poker_wednesday`。

*** =hint
星期三是 `poker_vector` 中的第三個元素，可以使用 `poker_vector[3]` 來選擇。

*** =pre_exercise_code
```{r}
# no pec
```

*** =sample_code
```{r}
# 星期一至五的樸克牌與俄羅斯輪盤贏錢金額
poker_vector <- c(140, -50, 20, -120, 240)
roulette_vector <- c(-24, -50, 100, -350, 10)
days_vector <- c("Monday", "Tuesday", "Wednesday", "Thursday", "Friday")
names(poker_vector) <- days_vector
names(roulette_vector) <- days_vector

# 宣告一個選擇撲克牌星期三贏錢金額的變數
poker_wednesday <- 
```

*** =solution
```{r}
# 星期一至五的樸克牌與俄羅斯輪盤贏錢金額
poker_vector <- c(140, -50, 20, -120, 240)
roulette_vector <- c(-24, -50, 100, -350, 10)
days_vector <- c("Monday", "Tuesday", "Wednesday", "Thursday", "Friday")
names(poker_vector) <- days_vector
names(roulette_vector) <- days_vector

# 宣告一個選擇撲克牌星期三贏錢金額的變數
poker_wednesday <- poker_vector[3]
```

*** =sct
```{r}
msg = "\u4e0d\u9700\u8981\u66f4\u6539 `poker_vector` \u8207 `roulette_vector` \u7684\u5ba3\u544a\u8207\u547d\u540d\u3002"
test_object("days_vector", undefined_msg = msg, incorrect_msg = msg)
test_object("poker_vector", eq_condition = "equal", undefined_msg = msg, incorrect_msg = msg)
test_object("roulette_vector", eq_condition = "equal", undefined_msg = msg, incorrect_msg = msg)
test_object("poker_wednesday", 
            undefined_msg = "\u8acb\u78ba\u8a8d\u662f\u5426\u6709\u5ba3\u544a\u8b8a\u6578 `poker_wednesday`\u3002",
            incorrect_msg = "\u770b\u8d77\u4f86 `poker_wednesday` \u4e26\u6c92\u6709\u5f9e `poker_vector` \u9078\u5230\u6b63\u78ba\u7684\u6578\u503c\u3002")
success_msg("\u592a\u68d2\u4e86\uff0cR\u9084\u53ef\u4ee5\u5f9e\u5411\u91cf\u4e2d\u4e00\u6b21\u9078\u64c7\u591a\u500b\u5143\u7d20\uff0c\u5728\u4e0b\u4e00\u500b\u7df4\u7fd2\u4e2d\u5c31\u53ef\u4ee5\u5b78\u6703\uff01")
```


--- type:NormalExercise xp:100 skills:1 key:961b3b1c8a4721c71a6f099daacf17156b59b6a1
## 選擇向量中的元素：美好時光 (2)

何不分析一下中間幾天的表現呢？

從向量中選擇多個元素要在中括號中告知R你要選哪些，假如你想選擇星期一與星期五，在中括號中使用 `c(1, 5)` 參考這個範例：

```
poker_vector[c(1, 5)]
```

*** =instructions
指派星期二、星期三與星期四的撲克牌贏錢金額給變數 `poker_midweek`。

*** =hint
中括號裡使用向量 `c(2, 3, 4)` 來選擇 `poker_vector` 中的元素。

*** =pre_exercise_code
```{r}
# no pec
``` 

*** =sample_code
```{r}
# 星期一至五的樸克牌與俄羅斯輪盤贏錢金額
poker_vector <- c(140, -50, 20, -120, 240)
roulette_vector <- c(-24, -50, 100, -350, 10)
days_vector <- c("Monday", "Tuesday", "Wednesday", "Thursday", "Friday")
names(poker_vector) <- days_vector
names(roulette_vector) <- days_vector

# 宣告一個選擇後的變數
poker_midweek <- 
```

*** =solution
```{r}
# 星期一至五的樸克牌與俄羅斯輪盤贏錢金額
poker_vector <- c(140, -50, 20, -120, 240)
roulette_vector <- c(-24, -50, 100, -350, 10)
days_vector <- c("Monday", "Tuesday", "Wednesday", "Thursday", "Friday")
names(poker_vector) <- days_vector
names(roulette_vector) <- days_vector

# 宣告一個選擇後的變數
poker_midweek <- poker_vector[c(2, 3, 4)]
```

*** =sct
```{r}
msg = "\u4e0d\u9700\u8981\u66f4\u6539 `poker_vector` \u8207 `roulette_vector` \u7684\u5ba3\u544a\u8207\u547d\u540d\u3002"
test_object("days_vector", undefined_msg = msg, incorrect_msg = msg)
test_object("poker_vector", eq_condition = "equal", undefined_msg = msg, incorrect_msg = msg)
test_object("roulette_vector", eq_condition = "equal", undefined_msg = msg, incorrect_msg = msg)
test_object("poker_midweek", 
            incorrect_msg = "\u770b\u8d77\u4f86 `poker_midweek` \u4e26\u6c92\u6709\u5f9e `poker_vector` \u9078\u5230\u6b63\u78ba\u7684\u6578\u503c\u3002\u4f60\u61c9\u8a72\u8981\u5728\u4e2d\u62ec\u865f\u4e2d\u8f38\u5165 `c(2, 3, 4)`\u3002")
success_msg("\u505a\u5f97\u597d\uff0c\u524d\u9032\u4e0b\u4e00\u500b\u7df4\u7fd2\u505a\u66f4\u591a\u7684\u9078\u64c7\uff01");
```


--- type:NormalExercise xp:100 skills:1 key:30b0e8c9fe371d8f3f1391c1088fce05c195c52a
## 選擇向量中的元素：美好時光 (3)

利用 `c(2, 3, 4)` 從 `poker_vector`中選擇元素不是非常方便，許多統計學家都是懶人，所以他們創造了一個更簡單的方法 `c(2, 3, 4)` 可以簡化為 `2:4`。

所以想找出中間幾天的贏錢金額的另外一個方法是用 `poker_vector[2:4]`。注意 `2:4` 要擺在中括號裡面選出第二至第四個元素。

*** =instructions
將星期二到星期五的俄羅斯輪盤贏錢金額指派給 `roulette_selection_vector` ，使用 `:` 會很方便。

*** =hint
在中括號裡放置 `2:5` 選擇 `roulette_vector` 中的第二至第五個元素指派給 `roulette_selection_vector` 。

*** =sample_code
```{r}
# 星期一至五的樸克牌與俄羅斯輪盤贏錢金額
poker_vector <- c(140, -50, 20, -120, 240)
roulette_vector <- c(-24, -50, 100, -350, 10)
days_vector <- c("Monday", "Tuesday", "Wednesday", "Thursday", "Friday")
names(poker_vector) <- days_vector
names(roulette_vector) <- days_vector

# 宣告一個選擇後的變數
roulette_selection_vector <- 
```

*** =solution
```{r}
# 星期一至五的樸克牌與俄羅斯輪盤贏錢金額
poker_vector <- c(140, -50, 20, -120, 240)
roulette_vector <- c(-24, -50, 100, -350, 10)
days_vector <- c("Monday", "Tuesday", "Wednesday", "Thursday", "Friday")
names(poker_vector) <- days_vector
names(roulette_vector) <- days_vector

# 宣告一個選擇後的變數
roulette_selection_vector <- roulette_vector[2:5]
```

*** =sct

```{r}
msg = "\u4e0d\u9700\u8981\u66f4\u6539 `poker_vector` \u8207 `roulette_vector` \u7684\u5ba3\u544a\u8207\u547d\u540d\u3002"
test_object("days_vector", undefined_msg = msg, incorrect_msg = msg)
test_object("poker_vector", eq_condition = "equal", undefined_msg = msg, incorrect_msg = msg)
test_object("roulette_vector", eq_condition = "equal", undefined_msg = msg, incorrect_msg = msg)
test_object("roulette_selection_vector", 
            undefined_msg = "\u8acb\u78ba\u8a8d\u662f\u5426\u6709\u5ba3\u544a\u8b8a\u6578 `roulette_selection_vector`\u3002",
            incorrect_msg = "\u770b\u8d77\u4f86 `roulette_selection_vector` \u4e26\u6c92\u6709\u5f9e `roulette_vector` \u9078\u5230\u6b63\u78ba\u7684\u6578\u503c\uff0c\u8acb\u78ba\u8a8d\u7d22\u5f15\u503c\u662f\u5426\u6b63\u78ba\u3002")
success_msg("\u592a\u68d2\u4e86\uff01\u5206\u865f\u975e\u5e38\u6709\u7528\u800c\u4e14\u5e38\u898b\uff0c\u628a\u5b83\u7262\u8a18\u4e26\u524d\u9032\u4e0b\u4e00\u500b\u7df4\u7fd2\uff01")
```


--- type:NormalExercise xp:100 skills:1 key:479dfd0f8bc1f275c5cfd65b9f801be9f6498855
## 選擇向量中的元素：美好時光 (4)

另外一個完成前一個練習的方式為指定元素的命名(Monday, Tuesday, ...)而不是用索引值，例如：

```
poker_vector["Monday"]
```

能夠將 `poker_vector` 中的第一個元素選出，因為 `"Monday"` 是第一個元素的命名。

如同你在前一個練習所做的，用元素的命名同樣可以選出多個元素，例如：

```
poker_vector[c("Monday","Tuesday")]
```

*** =instructions
- 用命名選擇 `poker_vector` 的前三個元素： `"Monday"`　、　`"Tuesday"` 與 `"Wednesday"`，將選擇的結果指定給 `poker_start`。
- 利用[`mean()`](http://www.rdocumentation.org/packages/base/functions/mean)凾數計算 `poker_start` 的平均數並將結果印出來。

*** =hint
- 在中括號輸入 `c("Monday", "Tuesday", "Wednesday")` 選擇 `poker_vector` 裡面的元素。
- 使用 `mean(poker_start)` 獲得 `poker_start` 裡面元素的平均值，你不需要所有撲克牌元素的平均贏錢金額，只要前三天就可以。

*** =pre_exercise_code
```{r}
# no pec
```

*** =sample_code
```{r}
# 星期一至五的樸克牌與俄羅斯輪盤贏錢金額
poker_vector <- c(140, -50, 20, -120, 240)
roulette_vector <- c(-24, -50, 100, -350, 10)
days_vector <- c("Monday", "Tuesday", "Wednesday", "Thursday", "Friday")
names(poker_vector) <- days_vector
names(roulette_vector) <- days_vector

# 選擇星期一至三的撲克牌贏錢金額
poker_start <- 
  
# 計算poker_start元素的平均值

```

*** =solution
```{r}
# 星期一至五的樸克牌與俄羅斯輪盤贏錢金額
poker_vector <- c(140, -50, 20, -120, 240)
roulette_vector <- c(-24, -50, 100, -350, 10)
days_vector <- c("Monday", "Tuesday", "Wednesday", "Thursday", "Friday")
names(poker_vector) <- days_vector
names(roulette_vector) <- days_vector

# 選擇星期一至三的撲克牌贏錢金額
poker_start <- poker_vector[c("Monday", "Tuesday", "Wednesday")]
  
# 計算poker_start元素的平均值
mean(poker_start)
```

*** =sct
```{r}
msg = "\u4e0d\u9700\u8981\u66f4\u6539 `poker_vector` \u8207 `roulette_vector`\u7684\u5ba3\u544a\u8207\u547d\u540d\u3002"
test_object("days_vector", undefined_msg = msg, incorrect_msg = msg)
test_object("poker_vector", eq_condition = "equal", undefined_msg = msg, incorrect_msg = msg)
test_object("roulette_vector", eq_condition = "equal", undefined_msg = msg, incorrect_msg = msg)
test_object("poker_start", 
            incorrect_msg = "\u770b\u8d77\u4f86 `poker_start` \u4e26\u6c92\u6709\u9078\u5230 `poker_vector` \u7684\u524d\u4e09\u500b\u503c\uff0c\u4f60\u53ef\u4ee5\u5c07 `c(\"Monday\", \"Tuesday\", \"Wednesday\")` \u653e\u5728\u4e2d\u62ec\u865f\u4e2d\u3002")
test_output_contains("mean(poker_start)", incorrect_msg = "\u8acb\u78ba\u8a8d\u4f60\u662f\u5426\u6709\u8a08\u7b97\u51fa `poker_start` \u7684\u5e73\u5747\u503c\u4e26\u4e14\u5c07\u7d50\u679c\u5370\u51fa\u4f86\uff1f\u8a08\u5f97\u4f7f\u7528 `mean(poker_start)`\u3002")
success_msg("\u592a\u597d\u4e86\uff0c\u9664\u4e86\u7528\u7d22\u5f15\u503c\u6216\u547d\u540d\u53ef\u4ee5\u9078\u64c7\u4ee5\u5916\uff0c\u4f60\u6703\u5728\u4e0b\u4e00\u500b\u7df4\u7fd2\u4e2d\u5b78\u5230\u5982\u4f55\u7528\u6bd4\u8f03\u7684\u65b9\u5f0f\u9078\u64c7\u5411\u91cf\u4e2d\u7684\u5143\u7d20\uff01");
```


--- type:NormalExercise xp:100 skills:1 key:11850f807f9b0fad101a88004291b7ced6397083
## 用比較的方式選擇 - 第一步

使用比較運算子可以用更主動的方法解決前一個練習的問題。

R使用的比較運算子有：

- `<` 小於
- `>` 大於
- `<=` 小於或等於
- `>=` 大於或等於
- `==` 等於
- `!=` 不等於

在R Console輸入 `6 > 5` 會回傳 `TRUE`。R的好處是可以對向量使用比較運算子，例如：

```
> c(4, 5, 6) > 5
[1] FALSE FALSE TRUE
```

這段程式測試向量中的每個元素是否滿足比較運算子的條件，回傳 `TRUE` 或 `FALSE`。

*** =instructions
- 檢查 `poker_vector` 中哪些元素是正數(即 > 0) 並指派這個結果給 `selection_vector`。
- 印出 `selection_vector` 讓你知道每天是贏錢(`TRUE`)或者輸錢(`FALSE`)。

*** =hint
為了檢驗哪些天你的撲克牌在贏錢，R會利用 `some_vector > 0` 檢查 `poker_vector` 中的每個元素是否大於零。

*** =pre_exercise_code
```{r}
# no pec
```

*** =sample_code
```{r}
# 星期一至五的樸克牌與俄羅斯輪盤贏錢金額
poker_vector <- c(140, -50, 20, -120, 240)
roulette_vector <- c(-24, -50, 100, -350, 10)
days_vector <- c("Monday", "Tuesday", "Wednesday", "Thursday", "Friday")
names(poker_vector) <- days_vector
names(roulette_vector) <- days_vector

# 哪幾天你玩撲克牌是贏錢的
selection_vector <- 
  
# 印出selection_vector

```

*** =solution
```{r}
# 星期一至五的樸克牌與俄羅斯輪盤贏錢金額
poker_vector <- c(140, -50, 20, -120, 240)
roulette_vector <- c(-24, -50, 100, -350, 10)
days_vector <- c("Monday", "Tuesday", "Wednesday", "Thursday", "Friday")
names(poker_vector) <- days_vector
names(roulette_vector) <- days_vector

# 哪幾天你玩撲克牌是贏錢的
selection_vector <- poker_vector > 0
  
# 印出selection_vector
selection_vector
```

*** =sct
```{r}
msg <- "\u4e0d\u9700\u8981\u66f4\u6539 `poker_vector` \u8207 `roulette_vector` \u7684\u5ba3\u544a\u8207\u547d\u540d\u3002"
test_object("days_vector", undefined_msg = msg, incorrect_msg = msg)
test_object("poker_vector", eq_condition = "equal", undefined_msg = msg, incorrect_msg = msg)
test_object("roulette_vector", eq_condition = "equal", undefined_msg = msg, incorrect_msg = msg)

test_object("selection_vector", incorrect_msg = "\u770b\u8d77\u4f86 `selection_vector` \u6c92\u6709\u5305\u542b\u6b63\u78ba\u7684\u5143\u7d20\uff0c\u8a18\u5f97R\u7684\u5411\u91cf\u904b\u7b97\u662f\u4ee5\u5143\u7d20\u5c0d\u5143\u7d20\u7684\u65b9\u5f0f\u5728\u9032\u884c\u3002")
test_output_contains("selection_vector", incorrect_msg = "\u5225\u5fd8\u4e86\u52a0\u5165\u4e00\u884c `selection_vector` \u628a\u7d50\u679c\u5370\u51fa")
success_msg("\u592a\u68d2\u4e86\uff01")
```


--- type:NormalExercise xp:100 skills:1 key:8521f1e1993a6154e68ccfa75e29e517955343ac
## 用比較的方式選擇 - 第二步

善用比較會讓你的分析省時省力，與其自己檢查要選擇哪幾天，不如讓R告訴你哪些天的撲克牌贏錢金額是正的。 

在前一個練習中你使用了 `selection_vector <- poker_vector > 0` 來找出哪幾天撲克牌贏錢金額為正，除此之外你現在還想知道這幾天贏了多少錢。

你可以把 `selection_vector` 放在中括號裡並接在 `poker_vector` 之後：

```
poker_vector[selection_vector]
```

R就會把 `selection_vector` 之中符合 `TRUE` 的元素選擇出來。

*** =instructions
在中括號裡使用 `selection_vector` 來將撲克牌贏錢的那幾天指派給 `poker_winning_days`。

*** =hint
利用 `poker_vector[selection_vector]` 從 `poker_vector` 中選擇適當的元素並指派給 `poker_winning_days`。

*** =pre_exercise_code
```{r}
# no pec
```

*** =sample_code
```{r}
# 星期一至五的樸克牌與俄羅斯輪盤贏錢金額
poker_vector <- c(140, -50, 20, -120, 240)
roulette_vector <- c(-24, -50, 100, -350, 10)
days_vector <- c("Monday", "Tuesday", "Wednesday", "Thursday", "Friday")
names(poker_vector) <- days_vector
names(roulette_vector) <- days_vector

# 哪幾天你玩撲克牌是贏錢的
selection_vector <- poker_vector > 0

# 從poker_vector中選出這些天
poker_winning_days <- 
```

*** =solution
```{r}
# 星期一至五的樸克牌與俄羅斯輪盤贏錢金額
poker_vector <- c(140, -50, 20, -120, 240)
roulette_vector <- c(-24, -50, 100, -350, 10)
days_vector <- c("Monday", "Tuesday", "Wednesday", "Thursday", "Friday")
names(poker_vector) <- days_vector
names(roulette_vector) <- days_vector

# 哪幾天你玩撲克牌是贏錢的
selection_vector <- poker_vector > 0

# 從poker_vector中選出這些天
poker_winning_days <- poker_vector[selection_vector]
```

*** =sct
```{r}
msg = "\u4e0d\u9700\u8981\u66f4\u6539 `poker_vector` \u8207 `roulette_vector` \u7684\u5ba3\u544a\u8207\u547d\u540d\u3002"
test_object("days_vector", undefined_msg = msg, incorrect_msg = msg)
test_object("poker_vector", eq_condition = "equal", undefined_msg = msg, incorrect_msg = msg)
test_object("roulette_vector", eq_condition = "equal", undefined_msg = msg, incorrect_msg = msg)
test_object("selection_vector", incorrect_msg = "\u4e0d\u9700\u8981\u66f4\u6539 `selection_vector` \u7684\u8a08\u7b97\u65b9\u5f0f\u3002")
test_object("poker_winning_days",
            incorrect_msg =  "\u770b\u8d77\u4f86 `poker_winning_days` \u6c92\u6709\u5305\u542b\u6b63\u78ba\u7684\u7d50\u679c\uff0c\u8acb\u8f38\u5165 `poker_vector[selection_vector]`\u3002")
success_msg("\u505a\u5f97\u597d\uff0c\u524d\u9032\u4e0b\u4e00\u500b\u7df4\u7fd2\uff01")
```


--- type:NormalExercise xp:100 skills:1 key:921c6ad3b79b9b3532c7f4201d5202516b755324
## 進階選擇

就如前面的練習，你也想知道有哪幾天俄羅斯輪盤是有贏錢的。

*** =instructions
- 宣告變數 `selection_vector` ，這次要檢驗在哪些天俄羅斯輪盤有獲利。
- 從 `roulette_vector` 中選出金額為正的天數指派給 `roulette_winning_days`。

*** =hint
宣告 `selection_vector` 之後使用 `roulette_vector[selection_vector]` 將 `roulette_vector` 中的正數選出。

*** =pre_exercise_code
```{r}
# no pec
```

*** =sample_code
```{r}
# 星期一至五的樸克牌與俄羅斯輪盤贏錢金額
poker_vector <- c(140, -50, 20, -120, 240)
roulette_vector <- c(-24, -50, 100, -350, 10)
days_vector <- c("Monday", "Tuesday", "Wednesday", "Thursday", "Friday")
names(poker_vector) <- days_vector
names(roulette_vector) <- days_vector

# 哪幾天你玩俄羅斯輪盤是贏錢的
selection_vector <-

# 從roulette_vector中選出這些天
roulette_winning_days <- 
```

*** =solution
```{r}
# 星期一至五的樸克牌與俄羅斯輪盤贏錢金額
poker_vector <- c(140, -50, 20, -120, 240)
roulette_vector <- c(-24, -50, 100, -350, 10)
days_vector <- c("Monday", "Tuesday", "Wednesday", "Thursday", "Friday")
names(poker_vector) <- days_vector
names(roulette_vector) <- days_vector

# 哪幾天你玩俄羅斯輪盤是贏錢的
selection_vector <- roulette_vector > 0

# 從roulette_vector中選出這些天
roulette_winning_days <- roulette_vector[selection_vector]
```

*** =sct
```{r}
msg = "\u4e0d\u9700\u8981\u66f4\u6539 `poker_vector` \u8207 `roulette_vector \u7684\u5ba3\u544a\u8207\u547d\u540d`\u3002"
test_object("days_vector", undefined_msg = msg, incorrect_msg = msg)
test_object("poker_vector", eq_condition = "equal", undefined_msg = msg, incorrect_msg = msg)
test_object("roulette_vector", eq_condition = "equal", undefined_msg = msg, incorrect_msg = msg)
test_object("selection_vector", 
            incorrect_msg = "\u770b\u8d77\u4f86 `selection_vector` \u6c92\u6709\u5305\u542b\u6b63\u78ba\u7684\u7d50\u679c\uff0c\u4f7f\u7528 `roulette_vector > 0`\u3002")
test_object("roulette_winning_days",
            incorrect_msg = "\u770b\u8d77\u4f86 `roulette_winning_days` \u6c92\u6709\u5305\u542b\u6b63\u78ba\u7684\u7d50\u679c\uff0c\u4f7f\u7528 `roulette_vector[selection_vector]`\u3002")

success_msg("\u592a\u68d2\u4e86\uff0c\u4f60\u5b8c\u6210\u4e86\u672c\u7ae0\u7bc0\u7684\u6700\u5f8c\u4e00\u500b\u7df4\u7fd2\uff0c\u63a5\u4e0b\u4f86\u6703\u4ecb\u7d39\u4e8c\u7dad\u7684\u5411\u91cf\uff1a\u77e9\u9663\u3002")
```



