--- 
title_meta  : 第六章
title       : 清單
description : 清單與向量最大的不同點是清單可以儲存不同類型的資料格式，就像你工作項目清單一樣，本章節會教你如何建立、命名以及選擇清單中的元素。

--- type:NormalExercise xp:100 skills:1 key:b02020c3b8ccf1d6ea63f5801cc80ae49bf49b15
## 為什麼會需要清單？

恭喜你，課程進行到這裡你已經對以下的資料類別非常熟悉：

- **向量**(單一維度的陣列)：可以包含數值、字串或邏輯值，向量中的元素均屬於同一種資料類型。
- **矩陣**(兩個維度的陣列)：可以包含數值、字串或邏輯值，矩陣中的元素均屬於同一種資料類型。
- **資料框**(兩個維度的物件)：可以包含數值、字串或邏輯值，在同一個欄位中所有的元素均屬於同一種資料類型，但不同的欄位可以各自屬於不同的資料類型。

這樣的整理對R的新手很貼心對吧？ ;-)

*** =instructions
按下'Submit Answer'開始學習清單吧！

*** =hint
按下'Submit Answer'按鈕。

*** =pre_exercise_code
```{r}
# no pec
```

*** =sample_code
```{r}
# 按下'Submit Answer'按鈕
```

*** =solution
```{r}
# 按下'Submit Answer'按鈕
```

*** =sct
```{r}
success_msg("\u6e96\u5099\u597d\uff0c\u524d\u9032\u4e0b\u4e00\u500b\u7df4\u7fd2\uff01")
```


--- type:NormalExercise xp:100 skills:1 key:d6f368841ef8395b0cf19fbaa2e23c7ce2c8672d
## 為什麼會需要清單？ (2)

**清單**在R中跟你的工作項目或學習項目很像，這些要完成的項目長度、特性或者活動類型都不一樣。

清單可以蒐集多樣性的物件，包含矩陣、向量、資料框甚至清單，這些物件甚至不需要跟彼此相關。

你可以將清單視為一種超級資料類型，基本上你可以將任何資訊都儲存在清單中！

*** =instructions
按下'Submit Answer'開始第一個清單的練習。

*** =hint
按下'Submit Answer'開始第一個清單的練習。

*** =pre_exercise_code
```{r}
# no pec
```

*** =sample_code
```{r}
# 按下'Submit Answer'開始第一個清單的練習
```

*** =solution
```{r}
# 按下'Submit Answer'開始第一個清單的練習
```

*** =sct
```{r}
success_msg("\u9177\u6583\u4e86\uff0c\u628a\u8896\u5b50\u6372\u8d77\u4f86\u5e79\u6d3b\u5427\uff01")
```


--- type:NormalExercise xp:100 skills:1 key:3c886887d481e450e4d55fdc6504f4b9cd99083e
## 建立一個清單

你需要使用[`list()`](http://www.rdocumentation.org/packages/base/functions/list)函數建立一個清單： 

```
my_list <- list(comp1, comp2 ...)
```

list函數的參數即為清單中的物件，這些物件可以是矩陣、向量或者其他清單。

*** =instructions
宣告一個清單，指派為 `my_list` 包含變數 `my_vector` 、 `my_matrix` 與 `my_df` 。

*** =hint
使用[`list()`](http://www.rdocumentation.org/packages/base/functions/list)函數並將 `my_vector` 、 `my_matrix` 與 `my_df` 作為以逗號相隔的不同參數。

*** =pre_exercise_code
```{r}
# no pec
```

*** =sample_code
```{r}
# 數值1到10的向量
my_vector <- 1:10 

# 數值1到9的矩陣
my_matrix <- matrix(1:9, ncol = 3)

# 内建資料框mtcars的前10列
my_df <- mtcars[1:10,]

# 宣告清單
my_list <- 
```

*** =solution
```{r}
# 數值1到10的向量
my_vector <- 1:10 

# 數值1到9的矩陣
my_matrix <- matrix(1:9, ncol = 3)

# 内建資料框mtcars的前10列
my_df <- mtcars[1:10,]

# 宣告清單
my_list <- list(my_vector, my_matrix, my_df)
```

*** =sct
```{r}
msg = "\u4e0d\u9700\u8981\u79fb\u9664\u6216\u66f4\u6539\u8b8a\u6578 `my_vector` \u3001 `my_matrix` \u6216 `my_df` \u7684\u5167\u5bb9\u3002"
test_object("my_vector", undefined_msg = msg, incorrect_msg = msg)
test_object("my_matrix", undefined_msg = msg, incorrect_msg = msg)
test_object("my_df", undefined_msg = msg, incorrect_msg = msg)
test_object("my_list",
            incorrect_msg = "\u770b\u8d77\u4f86 `my_list` \u6c92\u6709\u5305\u542b\u6b63\u78ba\u7684\u5143\u7d20\uff0c\u78ba\u8a8d\u662f\u5426\u6709\u5c07 `my_vector` \u3001 `my_matrix` \u8207 `my_df` \u4f9d\u5e8f\u4f5c\u70ba `list()` \u51fd\u6578\u7684\u5f15\u6578\u4e26\u4ee5\u9017\u865f\u5206\u9694\u3002")
success_msg("\u592a\u68d2\u4e86\uff0c\u524d\u9032\u4e0b\u4e00\u500b\u7df4\u7fd2\uff01")
```


--- type:NormalExercise xp:100 skills:1 key:60372e4e466c431316ece6222f3385ef239dce7e
## 建立一個有項目名稱的清單

太棒了，你學得正順呢！

為了防止你忘記清單中的項目，你應該要幫這些項目命名：

```
my_list <- list(name1 = your_comp1, 
                name2 = your_comp2)
``` 

這段程式會宣告一個將項目命名的清單 `name1` 、 `name2` 以此類推，如果你希望在建立清單後才命名，你可以之後再使用 `names()` 函數，例如以下這段程式跟前面是完全相同的：

```
my_list <- list(your_comp1, your_comp2)
names(my_list) <- c("name1", "name2")
```

*** =instructions
- 更改編輯區前一個練習的程式，將 `my_vector` 命名為 `vec`、將 `my_matrix` 命名為 `mat` 並將 `my_df` 命名為 `df`。 
- 將 `my_list` 印出檢視。

*** =hint
第一個指派清單項目名稱的方法是最簡單的：
```
my_list <- list(vec = my_vector)
```
依樣畫葫蘆加入另外兩個元素。

*** =pre_exercise_code
```{r}
# no pec
```

*** =sample_code
```{r}
# 數值1到10的向量
my_vector <- 1:10 

# 數值1到9的矩陣
my_matrix <- matrix(1:9, ncol = 3)

# 内建資料框mtcars的前10列
my_df <- mtcars[1:10,]

# 使用list()為這些元素命名
my_list <- list(my_vector, my_matrix, my_df)

# 印出my_list

```

*** =solution
```{r}
# 數值1到10的向量
my_vector <- 1:10 

# 數值1到9的矩陣
my_matrix <- matrix(1:9, ncol = 3)

# 内建資料框mtcars的前10列
my_df <- mtcars[1:10,]

# 使用list()為這些元素命名
my_list <- list(vec = my_vector, mat = my_matrix, df = my_df)

# 印出my_list
my_list
```

*** =sct
```{r}
msg = "\u4e0d\u9700\u8981\u79fb\u9664\u6216\u66f4\u6539\u8b8a\u6578 `my_vector` \u3001 `my_matrix` \u6216 `my_df` \u7684\u5167\u5bb9\u3002"
test_object("my_vector", undefined_msg = msg, incorrect_msg = msg)
test_object("my_matrix", undefined_msg = msg, incorrect_msg = msg)
test_object("my_df", undefined_msg = msg, incorrect_msg = msg)
test_object("my_list",
            incorrect_msg = "\u770b\u8d77\u4f86 `my_list` \u4e26\u6c92\u6709\u5305\u542b\u6b63\u78ba\u7684\u5143\u7d20\u3002")
test_object("my_list", eq_condition = "equal",
            incorrect_msg = "\u770b\u8d77\u4f86 `my_list` \u4e26\u6c92\u6709\u5305\u542b\u6b63\u78ba\u7684\u5143\u7d20\u3002\u78ba\u8a8d\u662f\u5426\u5206\u5225\u4f7f\u7528\u4e86 `vec` \u3001 `mat` \u8207 `df` \u4f5c\u547d\u540d\uff0c\u5982\u679c\u9084\u662f\u4e0d\u6e05\u695a\u7684\u8a71\u53ef\u4ee5\u770b\u770b\u63d0\u793a\u3002");
test_output_contains("my_list", incorrect_msg = "\u5225\u5fd8\u8a18\u4e86\u5c07 `my_list` \u5370\u51fa\uff0c\u5728\u7de8\u8f2f\u5340\u591a\u52a0\u4e00\u884c\u7a0b\u5f0f `my_list` \u5c31\u53ef\u4ee5\u505a\u5230\u3002")
success_msg("\u592a\u68d2\u4e86\uff0c\u4f60\u73fe\u5728\u4e0d\u53ea\u77e5\u9053\u4e86\u5982\u4f55\u5efa\u7acb\u6e05\u55ae\uff0c\u4f60\u9084\u5b78\u6703\u4e86\u5be6\u7528\u6280\u5de7\u70ba\u6e05\u55ae\u7684\u5143\u7d20\u547d\u540d\uff0c\u524d\u9032\u4e0b\u4e00\u500b\u7df4\u7fd2\uff01")
```


--- type:NormalExercise xp:100 skills:1 key:cf2bc8104cc549cdd4eab9773bfe0d234effa9d5
## 建立一個有項目名稱的清單 (2)

別忘了你是盧卡斯影業的員工，身為一個超級電影迷，你決定把好看的電影資訊儲存在清單中。

讓我們建立一個電影清單"The Shining"，變數 `mov` 、 `act` 與 `rev` 已經預先建立在工作空間，你可以在R Console中檢視這些變數。

*** =instructions
完成編輯區的程式建立 `shining_list` ，這個清單包含了3個元素：

- 電影名稱：電影名稱是一個字串(儲存於 `mov` 中)
- 演員：主要演員姓名向量(儲存於 `act` 中)
- 評論：電影評論資訊的資料框(儲存於 `rev` 中)

不要忘了為清單中的項目命名(依序為moviename、actors與reviews)。

*** =hint
`shining_list <- list(moviename = mov)` 只包含了部份的解答，你還需要在清單中加入 `act` 與 `rev` 並給予適當命名。

*** =pre_exercise_code
```{r}
mov <- "The Shining"
act      <- c("Jack Nicholson","Shelley Duvall","Danny Lloyd","Scatman Crothers","Barry Nelson")
sources     <- c("IMDb1","IMDb2","IMDb3")
comments    <- c("Best Horror Film I Have Ever Seen","A truly brilliant and scary film from Stanley Kubrick","A masterpiece of psychological horror")
scores      <- c(4.5,4,5)
rev     <- data.frame(scores, sources, comments)
rm(scores, sources, comments)
```

*** =sample_code
```{r}
# 變數mov、act與rev已經預先載入

# 完成這段程式建立shining_list
shining_list <- list(moviename = mov)
```

*** =solution
```{r}
# 變數mov、act與rev已經預先載入

# 完成這段程式建立shining_list
shining_list <- list(moviename = mov, actors = act, reviews = rev)
```

*** =sct
```{r}
msg = "\u4e0d\u9700\u8981\u79fb\u9664\u6216\u66f4\u6539\u9810\u5148\u5efa\u7acb\u597d\u7684\u9019\u4e9b\u8b8a\u6578\u3002"
lapply(c("mov", "rev", "act"), test_object, undefined_msg = msg, incorrect_msg = msg)
test_object("shining_list",
            incorrect_msg = "\u770b\u8d77\u4f86 `shining_list` \u4e26\u6c92\u6709\u5305\u542b\u6b63\u78ba\u7684\u5143\u7d20\uff0c\u7b2c\u4e00\u500b\u5143\u7d20\u61c9\u70ba `mov` \u3001 \u7b2c\u4e8c\u500b\u5143\u7d20\u61c9\u70ba `act` \u800c\u7b2c\u4e09\u500b\u70ba `rev`\u3002")
test_object("shining_list", eq_condition = "equal",
            incorrect_msg = "\u770b\u8d77\u4f86 `shining_list` \u4e26\u6c92\u6709\u70ba\u5143\u7d20\u4f5c\u6b63\u78ba\u7684\u547d\u540d\uff0c\u7b2c\u4e00\u500b\u5143\u7d20\u61c9\u547d\u540d\u70ba `moviename` \uff0c\u7b2c\u4e8c\u500b\u5143\u7d20\u547d\u540d\u70ba `actors` \u800c\u7b2c\u4e09\u500b\u5143\u7d20\u547d\u540d\u70ba `reviews`\u3002");
success_msg("\u592a\u68d2\u4e86\uff0c\u4f60\u73fe\u5728\u77e5\u9053\u5982\u4f55\u5efa\u7acb\u4e26\u70ba\u6e05\u55ae\u547d\u540d\uff0c\u5982\u540c\u524d\u9762\u7684\u7ae0\u7bc0\uff0c\u6211\u5011\u4f86\u770b\u770b\u5982\u4f55\u5f9e\u6e05\u55ae\u4e2d\u9078\u64c7\u5143\u7d20\uff0c\u524d\u9032\u4e0b\u4e00\u500b\u7df4\u7fd2\uff01")
```


--- type:NormalExercise xp:100 skills:1 key:5bbf2c7bd99765106af3ccb1ee48649d763161ef
## 從清單中選擇元素

清單常包含多種的元素與項目，因此從清單中選取單一元素、多個元素或某部分並不是非常地直觀。

利用索引值選取是一種方式，例如將 `shining_list` 的第一個項目抓出來你可以輸入

```
shining_list[[1]]
```

可別跟用單一中括號 `[ ]` 從向量中選擇元素 搞混了，你可以在R Console中快速輸入並檢視結果！

你也可以使用項目的名稱選擇，使用 `[[ ]]` 或 `$` 都可以達成同樣目的：

```
shining_list[["reviews"]]
shining_list$reviews
``` 

除了選出清單中的項目以外，你也常需要選出特定元素，例如 `shining_list[[2]][1]` 可以選出第二個項目 `actors` (`shining_list[[2]]`)中的第一個元素(`[1]`)，R Console將會回傳Jack Nicholson。

*** =instructions
- 從 `shining_list` 中選出演員向量，並將該向量印出。
- 從前述的向量中選出第二個元素，並將該向量印出。

*** =hint
- 使用 `$actors` 可以從清單中選出演員的向量。
- 利用 `shining_list$actors[3]` 可以從前述向量中選出第三個元素，如果你想改選擇第二個元素應該要修改哪個部分？

*** =pre_exercise_code
```{r}
load(url("http://s3.amazonaws.com/assets.datacamp.com/course/intro_to_r/shining_list.RData"))
```

*** =sample_code
```{r}
# shining_list已經預先載入

# 將儲存演員資訊的向量印出


# 印出演員資訊的向量

```

*** =solution
```{r}
# shining_list已經預先載入

# 將儲存演員資訊的向量印出
shining_list$actors

# 印出演員資訊的向量
shining_list$actors[2]
```

*** =sct
```{r}
msg <- "\u4e0d\u9700\u8981\u79fb\u9664\u6216\u66f4\u6539\u5df2\u9810\u5148\u8f09\u5165\u7684 `shining_list` \u7684\u5ba3\u544a\u3002"
test_object("shining_list", undefined_msg = msg, incorrect_msg = msg)
test_output_contains("shining_list$actors", incorrect_msg = "\u78ba\u8a8d\u662f\u5426\u6709\u4f7f\u7528 `shining_list$actors` \u5c07\u6e05\u55ae\u4e2d\u7684\u6f14\u54e1\u5411\u91cf\u5370\u51fa\uff1f")
test_output_contains("shining_list$actors[2]", incorrect_msg = "\u5728 `shining_list$actors` \u5f8c\u9762\u52a0\u4e0a `[2]` \u53ef\u4ee5\u9078\u51fa\u7b2c\u4e8c\u500b\u5143\u7d20\u3002")
success_msg("\u592a\u68d2\u4e86\uff0c\u5f9e\u6e05\u55ae\u4e2d\u9078\u64c7\u5143\u7d20\u662f\u5426\u76f8\u7576\u5bb9\u6613\uff1f\u7e7c\u7e8c\u524d\u9032\u4e0b\u4e00\u500b\u7df4\u7fd2\uff01")
```


--- type:NormalExercise xp:100 skills:1 key:4cec127e7811993251c89ede9a6e976958f66be5
## 在清單中增加更多電影資訊

你跟幾個電影愛好者分享了你建立的清單，其中一個叫M. McDowell的資深成員跟你說你忘了把上映年份這個重要資訊放入，基於對自我的高標準要求，你決定要把遺漏的資訊加入清單中。 

使用[`c()`](http://www.rdocumentation.org/packages/base/functions/c)函數可以為清單增加資訊：

```
ext_list <- c(my_list , my_val)
``` 

這段程式會為原本的清單 `my_list` 加入 `my_val`。如果你希望為新的項目命名，也可以用與先前類似的方法做到： 

```
ext_list <- c(my_list, my_name = my_val)
```

*** =instructions
- 完成以下的程式把 `year` 1980加入 `shining_list` 中並將結果指派給 `shining_list_full`。
- 最後，利用[`str()`](http://www.rdocumentation.org/packages/utils/functions/str)函數觀察 `shining_list_full` 的結構。

*** =hint
看一下範例程式碼：
```
shining_list <- c(shining_list, ...)
```
你要在...的部分加入一些程式。

*** =pre_exercise_code
```{r, eval = FALSE}
load(url("http://s3.amazonaws.com/assets.datacamp.com/course/intro_to_r/shining_list.RData"))
```

*** =sample_code

```{r}
# 包含電影名稱、演員與評論的shining_list已經預先載入

# 利用c()把上映年份加入shining_list
shining_list_full <- 

# 看看shining_list_full的結構

```

*** =solution

```{r}
# 包含電影名稱、演員與評論的shining_list已經預先載入

# 利用c()把上映年份加入shining_list
shining_list_full <- c(shining_list, year = 1980)

# 看看shining_list_full的結構
str(shining_list_full)
```

*** =sct
```{r}
msg = "\u4e0d\u9700\u8981\u79fb\u9664\u6216\u66f4\u6539\u5df2\u9810\u5148\u8f09\u5165\u7684 `shining_list`\u3002"
test_object("shining_list", undefined_msg = msg, incorrect_msg = msg)
test_object("shining_list_full", eq_condition = "equal",
            incorrect_msg = paste("\u78ba\u8a8d\u662f\u5426\u6709\u70ba `shining_list` \u589e\u52a0\u4e00\u500b\u5143\u7d20 `year` =1980\uff0c",
                                  "\u8a18\u5f97\u4f7f\u7528 `c(shining_list, year = 1980)`"))
test_function("str", "object", incorrect_msg = "\u4e0d\u8981\u5fd8\u4e86\u5229\u7528 `str()` \u5c07 `shining_list_full` \u7684\u7d50\u69cb\u5370\u51fa\u3002")
success_msg("\u592a\u68d2\u4e86\uff0c\u4f60\u5df2\u7d93\u5b8c\u6210\u6e05\u55ae\u7ae0\u7bc0\u7684\u6700\u5f8c\u4e00\u500b\u7df4\u7fd2\uff0c\u4f60\u73fe\u5728\u5c0dR\u7a0b\u5f0f\u8a9e\u8a00\u6709\u4e86\u6e05\u695a\u7684\u8a8d\u77e5\uff0c\u4f46\u9084\u6709\u5f88\u591a\u503c\u5f97\u5b78\u7fd2\uff0c\u8acb\u7e7c\u7e8c\u4fee\u7fd2\u5176\u4ed6\u7684DataCamp\u8ab2\u7a0b\u4e26\u6210\u70ba\u4e00\u500b\u8cc7\u6599\u79d1\u5b78\u5bb6\uff01")
```


