--- 
title_meta  : 第四章
title       : 因素向量
description : 資料常會有特定幾個類別，例如性別是男或女。在 R 語言，類別型的資料以因素向量的方式儲存，因素向量對資料分析是很重要的，讓我們好好學習如何建立、篩選與比較因素向量！

--- type:NormalExercise xp:100 skills:1 key:226aa2797e77894b2083c4471f92b23aae435823
## 因素向量是什麼？你為什麼要使用它？

在本章節中你會進入**因素向量**的美麗世界。 

因素向量是用來儲存類別型變數的統計資料，類別型變數與連續型變數最主要的差異在於類別型變數有**類別個數的上限**，而連續型變數則會有無窮多的個數。

在未來你要處理的統計模型中，對連續變數與類別變數之間的差異非常地重要，所以必須讓R知道在處理哪一種類型的變數。

一個很好的因素向量範例是性別，生理上的區分可分成男性與女性，因此每一個觀測值都可以被分類成生理男性或生理女性。

*** =instructions
宣告變數 `theory` 並指派 `"factors for categorical variables"` 給它。

*** =hint
使用指派運算子 (`<-`) 並確認字母大小寫是否正確。

*** =pre_exercise_code
```{r}
# no pec
```

*** =sample_code
```{r}
# 宣告變數 theory
```

*** =solution
```{r}
# 宣告變數 theory
theory <- "factors for categorical variables"
```

*** =sct
```{r}
test_object("theory", incorrect_msg = "&#30906;&#35469;&#26159;&#21542;&#23559;&#25991;&#23383; `\"factors for categorical variables\"` &#25351;&#27966;&#32102; `theory`&#65292;&#27880;&#24847;&#23383;&#27597;&#30340;&#22823;&#23567;&#23531;&#23565;R&#26159;&#26377;&#24046;&#21029;&#30340;&#12290;");
success_msg("&#20316;&#24471;&#22909;&#65292;&#21069;&#36914;&#19979;&#19968;&#20491;&#32244;&#32722;&#65281;")
```


--- type:NormalExercise xp:100 skills:1 key:86d03f14e0b95e7cdc8cc5163493a156313bf8c6
## 因素向量是什麼？你為什麼要使用它？（2）

R 使用[`factor()`](http://www.rdocumentation.org/packages/base/functions/factor)函數來宣告因素向量，首先，建立一個具有類別型觀測值的向量，例如 5 個人的性別 `gender_vector`：

```
gender_vector <- c("Male","Female","Female","Male","Male")
```

`gender_vector` 明顯地只有 2 種類別，或用 R 術語來解釋：**因素向量的類別為** "Male" 與 "Female"。 

[`factor()`](http://www.rdocumentation.org/packages/base/functions/factor)函數會將向量轉換成因素向量： 

```
factor_gender_vector <- factor(gender_vector)
``` 

*** =instructions
- 利用 `factor()` 將 `gender_vector` 轉換成因素向量並將結果指派給 `factor_gender_vector`。
- 印出 `factor_gender_vector` 並注意 R 會把因素向量的層級顯示在實際值下。

*** =hint
對 `gender_vector` 使用[`factor()`](http://www.rdocumentation.org/packages/base/functions/factor)函數，再閱讀一下說明，答案已經呼之欲出了...

*** =pre_exercise_code
```{r}
# no pec
```

*** =sample_code
```{r}
# 性別向量
gender_vector <- c("Male", "Female", "Female", "Male", "Male")

# 轉換 gender_vector 成為因素向量
factor_gender_vector <-
  
# 印出 factor_gender_vector

```

*** =solution
```{r}
# 性別向量
gender_vector <- c("Male", "Female", "Female", "Male", "Male")

# 轉換 gender_vector 成為因素向量
factor_gender_vector <- factor(gender_vector)

# 印出 factor_gender_vector
factor_gender_vector
```

*** =sct
```{r}
test_object("factor_gender_vector",
            incorrect_msg = "&#30906;&#35469;&#26159;&#21542;&#23559; `gender_vector` &#36681;&#21270;&#25104; `factor_gender_vector`&#65311;")
test_output_contains("factor_gender_vector", incorrect_msg = "&#21029;&#24536;&#20102;&#25226; `factor_gender_vector` &#21360;&#20986;&#65281;")
success_msg("&#22826;&#26834;&#20102;&#65292;&#21482;&#35201;&#22312; R Console &#36664;&#20837; `?factor` &#23601;&#21487;&#20197;&#20102;&#35299;&#26356;&#22810;&#38364;&#26044; `factor()`&#20989;&#25976;&#30340;&#20839;&#23481;&#65292;&#21069;&#36914;&#19979;&#19968;&#20491;&#32244;&#32722;&#65281;");
```


--- type:NormalExercise xp:100 skills:1 key:43072d1299a99d76130f1e45dedf09baac8c8481
## 因素向量是什麼？你為什麼要使用它？（3）

類別型變數可分為**名目類別型變數**與**順序類別型變數**兩種。

名目類別型變數即是無法在類別之間比較好壞，例如一個變數 `animals_vector` 中有 `"Elephant"` 、 `"Giraffe"` 、 `"Donkey"` 與 `"Horse"`，要知道你可無法比較動物之間的好壞優劣！ 

相對來說，順序類別型變數具有天生的比較特性，例如一個變數 `temperature_vector` 中有 `"Low"` 、 `"Medium"` 與 `"High"`，很明顯 `"Medium"` 比 `"Low"` 高而 `"High"` 又比 `"Medium"` 來得要高.

*** =instructions
按下 Submit Answer 來檢查 R 如何建立並印出名目與順序變數，不需要擔心不了解這些程式，我們之後會學。

*** =hint
按下 Submit Answer 並觀察 R Console，注意 R 如何為順序類別型變數編排因素類別。

*** =pre_exercise_code
```{r}
# no pec
```

*** =sample_code
```{r}
# 動物
animals_vector <- c("Elephant", "Giraffe", "Donkey", "Horse")
factor_animals_vector <- factor(animals_vector)
factor_animals_vector

# 溫度
temperature_vector <- c("High", "Low", "High","Low", "Medium")
factor_temperature_vector <- factor(temperature_vector, order = TRUE, levels = c("Low", "Medium", "High"))
factor_temperature_vector
```

*** =solution
```{r}
# 動物
animals_vector <- c("Elephant", "Giraffe", "Donkey", "Horse")
factor_animals_vector <- factor(animals_vector)
factor_animals_vector

# 溫度
temperature_vector <- c("High", "Low", "High","Low", "Medium")
factor_temperature_vector <- factor(temperature_vector, order = TRUE, levels = c("Low", "Medium", "High"))
factor_temperature_vector
```

*** =sct
```{r}
msg <- "&#19981;&#38656;&#35201;&#26356;&#25913;&#31034;&#31684;&#31243;&#24335;&#30908;&#65292;&#25353;Submit Answer&#25353;&#37397;&#20043;&#24460;&#30475;&#32080;&#26524;&#12290;"
test_object("animals_vector", undefined_msg = msg, incorrect_msg = msg)
test_object("temperature_vector", undefined_msg = msg, incorrect_msg = msg)
test_object("factor_animals_vector", undefined_msg = msg, incorrect_msg = msg)
test_output_contains("factor_animals_vector", incorrect_msg = msg)
test_object("factor_temperature_vector", undefined_msg = msg, incorrect_msg = msg)
test_output_contains("factor_temperature_vector", incorrect_msg = msg)
success_msg("&#26377;&#30475;&#20986;&#36889;&#20491;&#32244;&#32722;&#21578;&#35380;&#20320;&#20497;&#20160;&#40636;&#20107;&#20102;&#21966;&#65311;&#22826;&#26834;&#20102;&#65292;&#21069;&#36914;&#19979;&#19968;&#20491;&#32244;&#32722;&#20006;&#30475;&#20986;&#22240;&#32032;&#21521;&#37327;&#30340;&#32048;&#31680;&#12290;")
```


--- type:NormalExercise xp:100 skills:1 key:d209a65b768975156e39f18fe6e982b30a8b99d9
## 因素向量級別

有時候你會想改變因素向量級別的名稱，可以使用[`levels()`](http://www.rdocumentation.org/packages/base/functions/levels)函數辦到：

```
levels(factor_vector) <- c("name1", "name2",...)
```
    
一般問卷都會記錄受訪者的性別，在前一個練習中我們知道性別是一種因素向量，在問卷資料中 `"M"` 與 `"F"` 分別代表著男性與女性。 

```
survey_vector <- c("M", "F", "F", "M", "M")
```

為了對資料能夠一目瞭然，我們想將男性與女性分別用 `"Male"` 與 `"Female"` 來表示，取代原本的 `"M"` 與 `"F"`。 

**注意：**在改變名稱的時候輸入順序非常重要，在 R Console 輸入 `levels(factor_survey_vector)` 會得到輸出為 `[1] "F" "M"` ，這代表 R 預設是以字母順序排列，因此當你要重新編名稱的時候，你應該要輸入 `levels(factor_survey_vector) <- c("Female", "Male")` 這樣才能正確地把  "F" 對應到 "Female"、把 "M" 對應到 "Male"。

*** =instructions
- 檢視已經寫好的程式。
- 將 `factor_survey_vector` 的級別從 `"F"` 與 `"M"`改為 `c("Female", "Male")`，注意 "Female" 與 "Male" 擺放的順序。

*** =hint
留意你輸入級別名稱的順序，提示：先在 R Console 輸入 `levels(factor_survey_vector)` 就會知道重新命名的正確順序。

*** =pre_exercise_code
```{r}
# no pec
survey_vector <- c("M", "F", "F", "M", "M")
factor_survey_vector <- factor(survey_vector)
```

*** =sample_code
```{r}
# 建立 factor_survey_vector
survey_vector <- c("M", "F", "F", "M", "M")
factor_survey_vector <- factor(survey_vector)

# 指定 factor_survey_vector 的名稱
levels(factor_survey_vector) <- 

factor_survey_vector
```

*** =solution
```{r}
# 建立 factor_survey_vector
survey_vector <- c("M", "F", "F", "M", "M")
factor_survey_vector <- factor(survey_vector)

# 指定 factor_survey_vector 的名稱
levels(factor_survey_vector) <- c("Female", "Male")

factor_survey_vector
```

*** =sct
```{r}
msg = "&#19981;&#38656;&#35201;&#26356;&#25913; `survey_vector` &#30340;&#23459;&#21578;&#12290;"
test_object("survey_vector", undefined_msg = msg, incorrect_msg = msg)
msg = "&#19981;&#38656;&#35201;&#26356;&#25913;&#25110;&#31227;&#38500;&#24314;&#31435;&#22240;&#32032;&#21521;&#37327;&#30340;&#31243;&#24335;&#12290;"
test_function("factor","x",allow_extra = FALSE, not_called_msg = msg, incorrect_msg = msg)
test_object("factor_survey_vector", eq_condition = "equal",
            incorrect_msg = paste("&#30906;&#35469;&#26159;&#21542;&#25351;&#27966;&#27491;&#30906;&#30340;&#21517;&#31281;&#32102;&#20102; `factor_survey_vector`&#65311;&#21033;&#29992; `levels(factor_survey_vector) <- c(\"Female\", \"Male\")` &#20006;&#27880;&#24847;&#22823;&#23567;&#23531;&#23565;R&#26159;&#19981;&#19968;&#27171;&#30340;&#65281;"))
success_msg("&#23436;&#32654;&#65292;&#21069;&#36914;&#19979;&#19968;&#20491;&#32244;&#32722;&#65281;")
```


--- type:NormalExercise xp:100 skills:1 key:1a2235a13a67daf9c186b963a57c9a206a7f43ba
## 因素向量的摘要

在這個練習之後，[`summary()`](http://www.rdocumentation.org/packages/base/functions/summary)函數會變成你最喜歡的函數之一！`summary()` 能讓我們快速得到一組資料的摘要：

```
summary(my_var)
``` 

讓我們繼續看問卷，你想知道分別有多少男性與女性的受試者填寫了問卷，[`summary()`](http://www.rdocumentation.org/packages/base/functions/summary)函數會給你答案。

*** =instructions
對 `survey_vector` 與 `factor_survey_vector` 使用 [`summary()`](http://www.rdocumentation.org/packages/base/functions/summary) 函數，並且比較這兩個結果是否相同？

*** =hint
對 `survey_vector` 與 `factor_survey_vector` 使用 [`summary()`](http://www.rdocumentation.org/packages/base/functions/summary) 函數，就這麼單純！

*** =pre_exercise_code
```{r}
# no pec
```

*** =sample_code
```{r}
# 建立有清楚級別的 factor_survey_vector
survey_vector <- c("M", "F", "F", "M", "M")
factor_survey_vector <- factor(survey_vector)
levels(factor_survey_vector) <- c("Female", "Male")
factor_survey_vector

# 產出 survey_vector 的摘要


# 產出 factor_survey_vector 的摘要

```

*** =solution
```{r}
# 建立有清楚級別的 factor_survey_vector
survey_vector <- c("M", "F", "F", "M", "M")
factor_survey_vector <- factor(survey_vector)
levels(factor_survey_vector) <- c("Female", "Male")
factor_survey_vector

# 產出 survey_vector 的摘要
summary(survey_vector)

# 產出 factor_survey_vector 的摘要
summary(factor_survey_vector)
```

*** =sct
```{r}
msg = "&#19981;&#38656;&#35201;&#26356;&#25913;&#23459;&#21578; `survey_vector` &#33287; `factor_survey_vector` &#30340;&#31243;&#24335;&#12290;"
test_object("survey_vector", undefined_msg = msg, incorrect_msg = msg, eq_condition = "equal")
test_object("factor_survey_vector", eq_condition = "equal", undefined_msg = msg, incorrect_msg = msg)
msg <- "&#30906;&#35469;&#26159;&#21542;&#27491;&#30906;&#20351;&#29992; `summary()` &#20358;&#29986;&#20986; `%s` &#30340;&#25688;&#35201;&#65311;"
test_function("summary", index = 1, args = "object", not_called_msg = sprintf(msg, "survey_vector"), incorrect_msg = sprintf(msg, "survey_vector"))
test_function("summary", index = 2, args = "object", not_called_msg = sprintf(msg, "factor_survey_vector"), incorrect_msg = sprintf(msg, "factor_survey_vector"))
success_msg("&#22826;&#26834;&#20102;&#65292;&#35264;&#23519;&#19968;&#19979; R Console &#30340;&#36664;&#20986;&#65292;&#22240;&#28858;&#20320;&#23559; `factor_survey_vector` &#25351;&#27966;&#28858;&#22240;&#32032;&#21521;&#37327;&#65292;&#25152;&#20197; R &#26371;&#39023;&#31034;&#20986;&#27599;&#20491;&#39006;&#21029;&#30340;&#20491;&#25976;&#65281;")
```


--- type:NormalExercise xp:100 skills:1 key:9247612eea708b363b23b58a9fdff76ba50818e9
## 兩性戰爭

`factor_survey_vector` 是有兩個級別的因素向量：男性與女性。但 R 是否有比較這兩個級別的好壞優劣呢？

*** =instructions
讀編輯區的程式然後按下 Submit Answer 看看男性是否比女性來得差勁。

*** =hint
按 Submit Answer 並看看 R Console 的輸出。

*** =pre_exercise_code
```{r}
# no pec
```

*** =sample_code
```{r}
# 建立有清楚級別的 factor_survey_vector
survey_vector <- c("M", "F", "F", "M", "M")
factor_survey_vector <- factor(survey_vector)
levels(factor_survey_vector) <- c("Female", "Male")

# 男性
male <- factor_survey_vector[1] 

# 女性
female <- factor_survey_vector[2]

# 兩性戰爭：男性'大於'女性？
male > female
```

*** =solution
```{r}
# 建立有清楚級別的 factor_survey_vector
survey_vector <- c("M", "F", "F", "M", "M")
factor_survey_vector <- factor(survey_vector)
levels(factor_survey_vector) <- c("Female", "Male")

# 男性
male <- factor_survey_vector[1] 

# 女性
female <- factor_survey_vector[2]

# 兩性戰爭：男性'大於'女性？
male > female
```

*** =sct
```{r}
msg = "&#19981;&#38656;&#35201;&#26356;&#25913;&#31243;&#24335;&#65292;&#25353;&#36865;&#20986;&#31572;&#26696;&#20006;&#27298;&#35222;&#32080;&#26524;&#12290;"
test_object("survey_vector", undefined_msg = msg, incorrect_msg = msg)
test_object("factor_survey_vector", eq_condition = "equal", undefined_msg = msg, incorrect_msg = msg)
test_object("male", undefined_msg = msg, incorrect_msg = msg)
test_object("female", undefined_msg = msg, incorrect_msg = msg)
test_output_contains("male > female", incorrect_msg = msg)
success_msg("&#21628;...&#22909;&#38570;&#65292;&#30475;&#36215;&#20358; R &#26159;&#27794;&#26377;&#24615;&#21029;&#27495;&#35222;&#30340;&#65281;")
```


--- type:NormalExercise xp:100 skills:1 key:a25f8ec566840068e4065b4af557ffe8eefa0b53
## 順序型因素向量

既然 `"Male"` 與 `"Female"` 是沒有順序的(或者說是名目)，所以 R 回傳了警告訊息，告訴你 `>` 運算子是沒有意義的，R 把它們視為相等。 

但你有時還是得處理那些具有天生順序性的類別變數，這時我們得要特別把這個訊息告訴 R 才行...

假如你管理一個有 5 個資料分析師的研究團隊，你衡量他們的執行效率後將他們歸類為 "slow"、"fast" 與 "insane"，然後把結果指派給一個向量 `speed_vector`。

*** =instructions
第一步我們要宣告 `speed_vector` ：

- 分析師 1 是 fast，
- 分析師 2 是 slow，
- 分析師 3 是 slow，
- 分析師 4 是 fast，
- 分析師 5 是 insane。

還不需要指定為因素向量。

*** =hint
宣告 `speed_vector` 並指派一個字串向量 `"fast"` 、 `"slow"` 給它。

*** =pre_exercise_code
```{r}
# no pec
```

*** =sample_code
```{r}
# 宣告 speed_vector
speed_vector <-
```

*** =solution
```{r}
# 宣告 speed_vector
speed_vector <- c("fast", "slow", "slow", "fast", "insane")
```

*** =sct
```{r}
test_object("speed_vector", 
            incorrect_msg = "&#30906;&#35469;&#20320;&#26159;&#21542;&#26377;&#23559;&#27491;&#30906;&#30340;&#23383;&#20018;&#25351;&#27966;&#32102; `speed_vector`&#65292;&#19981;&#35201;&#20351;&#29992;&#22823;&#23531;&#33521;&#25991;&#23383;&#65292;&#22823;&#23567;&#23531;&#23565;R&#26159;&#19981;&#21516;&#30340;&#65281;")
success_msg("&#20316;&#24471;&#22909;&#65292;&#21069;&#36914;&#19979;&#19968;&#20491;&#32244;&#32722;&#65281;")
```


--- type:NormalExercise xp:100 skills:1 key:52c40d180e9661fd82e138f210eef258a81e51e1
## 順序型因素向量（2）

`speed_vector` 接下來會被轉換為順序型因素向量，因為速度是有快慢之分的。直接使用[`factor()`](http://www.rdocumentation.org/packages/base/functions/factor)函數預設會將 `speed_vector` 轉換成非順序型的因素向量，為了建立一個順序型因素向量，你必須加入 2 個額外參數： `ordered` 與 `levels`。

```
factor(some_vector, 
       ordered = TRUE, 
       levels = c("lev1", "lev2" ...))
``` 

在[`factor()`](http://www.rdocumentation.org/packages/base/functions/factor)函數中設定參數 `ordered` 為 `TRUE` 指定這個因素向量是順序型的，而參數 `levels` 則讓你給定正確的順序。

*** =instructions
將 `speed_vector` 轉換為 `factor_speed_vector` 並將 `ordered` 指定為 `TRUE` 並設定 `levels` 為 `c("slow", "fast", "insane")`。

*** =hint
呼叫[`factor()`](http://www.rdocumentation.org/packages/base/functions/factor)函數將 `speed_character_vector` 轉換為 `factor_speed_vector`。參數 `ordered` 應該要被設定為 `TRUE` 因為速度是有快慢之分的，另外也要記得設定 `levels = c("slow", "fast", "insane")`.

*** =pre_exercise_code
```{r}
# no pec
```

*** =sample_code
```{r}
# 建立 speed_vector
speed_vector <- c("fast", "slow", "slow", "fast", "insane") 

# 轉換 speed_vector 為順序型因素向量
factor_speed_vector <-  

# 印出 factor_speed_vector 與其摘要

```

*** =solution
```{r}
# 建立 speed_vector
speed_vector <- c("fast", "slow", "slow", "fast", "insane")

# 轉換 speed_vector 為順序型因素向量
factor_speed_vector <- factor(speed_vector, ordered = TRUE, levels = c("slow", "fast", "insane"))

# 印出 factor_speed_vector 與其摘要
factor_speed_vector
summary(factor_speed_vector) 
```

*** =sct
```{r}
msg = "&#19981;&#38656;&#35201;&#26356;&#25913;&#23459;&#21578; `speed_vector` &#30340;&#31243;&#24335;&#12290;"
test_object("speed_vector", undefined_msg = msg, incorrect_msg = msg)
test_function("factor", "x", incorrect_msg = "&#20659;&#20837; `factor()` &#30340;&#31532;&#19968;&#20491;&#21443;&#25976;&#25033;&#35442;&#28858; `speed_vector` &#12290;")
test_function("factor", "ordered", incorrect_msg = "&#30906;&#35469;&#26159;&#21542;&#26377;&#23559;&#21443;&#25976; `ordered = TRUE` &#21152;&#20837; `factor()` &#20013;&#12290;")
test_function("factor", "levels", incorrect_msg = "&#30906;&#35469;&#26159;&#21542;&#26377;&#23559;&#21443;&#25976; `levels = c(\"slow\", \"fast\", \"insane\")` &#21152;&#20837; `factor()` &#20013;&#12290;")
test_object("factor_speed_vector", eq_condition = "equal",
            incorrect_msg = "`factor_speed_vector` &#30475;&#36215;&#20358;&#36996;&#26159;&#26377;&#40670;&#21839;&#38988;&#65292;&#35531;&#30906;&#35469;&#20320;&#26377;&#23559;&#21443;&#25976; `speed_vector` &#12289; `ordered = TRUE` &#33287; `levels = c(\"slow\", \"fast\", \"insane\")` &#25918;&#20837; `factor()` &#20013;&#12290;")
test_function("summary", incorrect_msg = "&#35352;&#24471;&#23559; `factor_speed_vector` &#30340;&#25688;&#35201;&#21360;&#20986;&#20358;&#65281;")
success_msg("&#22826;&#26834;&#20102;&#65292;&#24478; R Console &#20013;&#21487;&#20197;&#30475;&#21040; R &#29992; `<` &#31526;&#34399;&#27161;&#31034;&#20102;&#24555;&#24930;&#38918;&#24207;&#65292;&#21069;&#36914;&#19979;&#19968;&#20491;&#32244;&#32722;&#65281;")
```


--- type:NormalExercise xp:100 skills:1 key:6195cdd81bcd1b66d8dde93500dc2e4df63c58d0
## 比較順序型因素向量

經過一天辛苦的工作，資料分析師 2進來你的辦公室並開始抱怨資料分析師 5 拖垮了整個專案。由於你知道資料分析師 2 是很精明的，你想先檢查一下他說的是否屬實。

既然 `factor_speed_vector` 已經排好順序，你可以用 `>` 這個運算子來比較快慢。

*** =instructions
- 用 `[2]` 把 `factor_speed_vector` 中的第二個資料分析師選出來，指派給 `da2`。
- 用 `[5]` 把 `factor_speed_vector` 中的第五個資料分析師選出來，指派給 `da5`。
- 確認 `da2` 是否比 `da5` 快並印出結果，記得使用 `>` 運算子來檢查哪個元素較大。

*** =hint
- 你需要輸入 `factor_speed_vector[n]` 來將第 n 個資料分析師選出來。
- 比較 2 個數值可以使用 `>` 例如： `da3 > da4`。

*** =pre_exercise_code
```{r}
# no pec
```

*** =sample_code
```{r}
# 建立 factor_speed_vector
speed_vector <- c("fast", "slow", "slow", "fast", "insane")
factor_speed_vector <- factor(speed_vector, ordered = TRUE, levels = c("slow", "fast", "insane"))

# 選出資料分析師 2
da2 <- 

# 選出資料分析師 5
da5 <-

# 資料分析師 2 是否比資料分析師 5 快？

```

*** =solution
```{r}
# 建立factor_speed_vector
speed_vector <- c("fast", "slow", "slow", "fast", "insane")
factor_speed_vector <- factor(speed_vector, ordered = TRUE, levels = c("slow", "fast", "insane"))

# 選出資料分析師 2
da2 <- factor_speed_vector[2]

# 選出資料分析師 5
da5 <- factor_speed_vector[5] 

# 資料分析師 2 是否比資料分析師 5 快？
da2 > da5
```

*** =sct
```{r}
msg = "&#19981;&#38656;&#35201;&#26356;&#25913;&#20219;&#20309;&#23459;&#21578; `speed_vector` &#33287; `factor_speed_vector` &#30340;&#31243;&#24335;&#12290;"
test_object("speed_vector", undefined_msg = msg, incorrect_msg = msg)
test_object("factor_speed_vector", eq_condition = "equal", undefined_msg = msg, incorrect_msg = msg)

msg <- "&#30906;&#35469;&#26159;&#21542;&#26377;&#27491;&#30906;&#36984;&#25799;&#20986;%s&#36039;&#26009;&#20998;&#26512;&#24107;&#65292;&#20320;&#21487;&#20197;&#20351;&#29992; `factor_speed_vector[%s]` &#20358;&#20316;&#36984;&#25799;&#12290;"
test_object("da2", eq_condition = "equal", incorrect_msg = sprintf(msg, "第二位", "2"))
test_object("da5", eq_condition = "equal", incorrect_msg = sprintf(msg, "第五位", "5"))
test_output_contains("da2 > da5", incorrect_msg = "&#30906;&#35469;&#26159;&#21542;&#26377;&#27604;&#36611; `da2` &#33287; `da5`&#65311;&#20351;&#29992; `>` &#20006;&#21360;&#20986;&#32080;&#26524;&#12290;")

success_msg("&#22826;&#32654;&#22909;&#20102;&#65292;&#32080;&#26524;&#21578;&#35380;&#20102;&#20320;&#65292;&#20854;&#23526;&#37027;&#20491;&#20358;&#25265;&#24616;&#36039;&#26009;&#20998;&#26512;&#24107;5&#30340;&#36039;&#26009;&#20998;&#26512;&#24107;2&#25165;&#26159;&#37027;&#20491;&#25302;&#24930;&#23560;&#26696;&#30340;&#20154;&#65292;&#36889;&#26159;&#22240;&#32032;&#21521;&#37327;&#31456;&#31680;&#30340;&#26368;&#24460;&#19968;&#20491;&#32244;&#32722;&#65292;&#29694;&#22312;&#20320;&#26377;&#20102;&#23565;&#21521;&#37327;&#12289;&#30697;&#38499;&#33287;&#22240;&#32032;&#21521;&#37327;&#30340;&#20855;&#39636;&#24819;&#27861;&#65292;&#20320;&#24050;&#32147;&#28310;&#20633;&#22909;&#35201;&#36993;&#20837;&#38750;&#24120;&#37325;&#35201;&#30340;&#36039;&#26009;&#26694;&#65281;")
```



